【裁判字號】    99,上訴,2823
【裁判日期】    991214
【裁判案由】    偽造有價證券等
【裁判全文】
臺灣高等法院刑事判決                99年度上訴字第2823號
上  訴  人  臺灣桃園地方法院檢察署檢察官
被      告  陳麗香
指定辯護人  義務辯護律師余西鈞
上列上訴人因被告偽造有價證券等案件，不服臺灣桃園地方法院
98年度訴字第320號，中華民國99年5月6日第一審判決（起訴案
號：臺灣桃園地方法院檢察署96年度偵字第3996、5554、5568、
10548號），提起上訴，本院判決如下：
    主  文
原判決關於陳麗香連續行使偽造文書（即原判決事實欄一至四、
七部分）暨定應執行刑部分，均撤銷。
陳麗香連續行使偽造私文書，足以生損害於他人，處有期徒刑壹
年拾月。附表三十八各編號「偽造之署押及數量」所示之署押及
附表三、四、五、八、十一（編號1至16、22、25、38部分）、
十二（編號1至11）、十四（編號1至39、48部分）、十五（編號
1至4）、十六、十八（編號1、14至15、64至68部分）、十九、
二十（編號1、4至68部分）、二十五（編號2至12部分）、二十
七（編號4至5部分）、二十九、三十、三十一、三十二、三十三
（編號2至6、8至10、12至19、27、34部分）、三十六（編號1至
28、30、32、34、36、40至41、43至46、48、50、52、54至56、
58至60、63至64、67、70至71、73至78、80、82、84至85、87、
89至90、92至94、96、98至102、104部分）各編號「備註」欄所
示之署押均沒收。又連續行使偽造私文書，足以生損害於他人，
處有期徒刑年。附表四十二至四十四各編號「應沒收之物」欄
所示之標單均沒收。
其他上訴（即原判決事實欄五部分）駁回。
陳麗香上開撤銷改判部分所處之刑與其他上訴駁回部分所處之刑
，應執行有期徒刑伍年拾月。附表三十八各編號「偽造之署押及
數量」所示之署押及附表三、四、五、八、十一（編號1至16、2
2、25、38部分）、十二（編號1至11）、十四（編號1至39、48
部分）、十五（編號1至4）、十六、十八（編號1、14至15、64
至68部分）、十九、二十（編號1、4至68部分）、二十五（編號
2至12部分）、二十七（編號4至5部分）、二十九、三十、三十
一、三十二、三十三（編號2至6、8至10、12至19、27、34部分
）、三十六（編號1至28、30、32、34、36、40至41、43至46、
48、50、52、54至56、58至60、63至64、67、70至71、73至78、
80、82、84至85、87、89至90、92至94、96、98至102、104部分
）各編號「備註」欄所示之署押、附表四十二至四十四各編號「
應沒收之物」欄所示之標單均沒收。
    事  實
一、陳麗香自民國89年12月間某日起至94年10月某日止，利用借
    住其胞妹陳玟蓁（原名陳麗珍，於92年9月23日更名為陳玟
    蓁）位在桃園縣龍潭鄉○○路11 2巷11號之房屋，及曾以陳
    玟蓁名義購買機車、為陳玟蓁處理購屋等事宜，而持有陳玟
    蓁所有之國民身分證正反面影本、合作金庫活期儲蓄存款存
    摺影本、華南商業銀行存摺影本、建物與土地所有權狀影本
    、戶籍謄本等文件之機會，而為下列之行為：
  (一)陳麗香為圖申辦信用卡及現金卡供己刷卡消費、預借現金、
    清償其他信用卡債務及申請貸款供己消費或償債之用，而基
    於偽造私文書復持以行使與意圖為自己不法所有之詐欺取財
    之概括犯意，未經陳玟蓁之同意，即擅自冒用陳玟蓁名義，
    於附表一、二各編號所示時間，在上址偽填如附表一各編號
    所示各銀行之信用卡、現金卡（起訴書漏未記載附表一編號
    12、13、16、19、20、21所示之私文書）及如附表二各編號
    所示之貸款申請書（起訴書漏未記載附表二編號2、3所示之
    申請書），並分別在上開申請書之申請人或立約人簽名欄內
    ，偽造「陳麗珍」或「陳玟蓁」之署名（詳如附表三十八「
    偽造之署押及數量」欄所示），偽造完成如附表一各編號所
    示之信用卡、現金卡申請書及如附表二各編號所示之貸款契
    約申請書，表示陳玟蓁本人向附表一各編號所示之銀行申請
    信用卡、現金卡及向附表二各編號所示之銀行申請貸款之意
    思，並持該等偽造之申請書及上開陳玟蓁證件資料影本，向
    如附表一各編號所示之銀行申辦信用卡、現金卡及向如附表
    二各編號所示之銀行申辦貸款而行使之，致如附表一、二各
    編號所示之銀行均陷於錯誤，誤認確係陳玟蓁申辦信用卡、
    現金卡或貸款，而核發如附表三至三十七所示之信用卡、現
    金卡並寄交予陳麗香收領，或將如附表二各編號所示之貸款
    金額撥入陳麗香指定帳戶。陳麗香於取得該等信用卡、現金
    卡後，即在亦屬私文書之上開信用卡背面持卡人簽名欄偽造
    「陳麗珍」或「陳玟蓁」之署押各一枚，而偽造陳玟蓁名義
    之上開信用卡私文書，足以生損害於附表一各編號所示之銀
    行與財團法人聯合信用卡處理中心對於信用卡、現金卡客戶
    管理之正確性、附表二各編號所示銀行對於申辦貸款資料管
    理之正確性與陳玟蓁本人。
  (二)陳麗香取得上開如附表三、四、五、八、十一、十二、十四
    、十五、十六、十八、十九、二十、二十五、二十七、二十
    九、三十、三十一、三十二、三十三、三十六所示冒名申請
    之信用卡後，明知自己不僅入不敷出，且有債務未能清償，
    顯無資力償還刷卡消費之債務，竟承前偽造私文書復持以行
    使之概括犯意，並基於意圖為自己不法利益之詐欺得利概括
    犯意，持上開信用卡，冒充陳玟蓁或陳麗珍之名義，連續至
    特約商店刷卡消費如上開附表所示之交易【應扣除附表十二
    編號12至23、附表二十編號2、3、附表編號二十五編號1、
    附表三十三編號21至26、28至33、35至40之銀行代償部分】
    ，除部分交易無庸經持卡人簽名外，其餘如附表三、四、五
    、八、十一（編號1至16、22、25、38部分）、十二（編號1
    至11）、十四（編號1至39、48部分）、十五（編號1至4）
    、十六、十八（編號1、14至15、64至68部分）、十九、二
    十（編號1、4至68部分）、二十五（編號2至12部分）、二
    十七（編號4至5部分）、二十九、三十、三十一、三十二、
    三十三（編號2至6、8至10、12至19、27、34部分）、三十
    六（編號1至28、30、32、34、36、40至41、43至46 、48、
    50、52、54至56、58至60、63至64、67、70至71、73至78、
    80、82、84至85、87、89至90、92至94、96、98至102、104
    部分）所示之交易，陳麗香另有在消費簽帳單上偽簽「陳玟
    蓁」或「陳麗珍」署名各一枚後，持交各該特約商店人員而
    行使之，致如上開附表所示之銀行陷於錯誤而同意且為其墊
    付刷卡消費之費用予各該特約商店，陳麗香因而詐得如上開
    附表所示銀行代為清償款項而使其所負買賣價金債務消滅之
    不法利益。
  (三)陳麗香復承前詐欺得利之概括犯意，於冒名申請如附表十二
    、二十、二十五、三十三所示之信用卡後，復向該銀行申請
    代償其他銀行之信用卡或貸款債務，藉此以卡養卡、以債養
    債之方式欲保持信用以便繼續使用信用卡刷卡消費及預借現
    金，致如上開附表所示之銀行陷於錯誤，誤認陳麗香擁有償
    還所申請代償餘額款項之能力，而同意替陳麗香墊付如附表
    十二編號12至23、附表二十編號2、3、附表二十五編號1、
    附表三十三編號36至41、編號43至48、編號50至55所示之金
    額予上開附表所示之銀行，陳麗香因此詐得由上開銀行代為
    清償債務之不法利益。
  (四)陳麗香另基於意圖為自己不法之所有之概括犯意，連續於附
    表六、七、九、十、十三、十七、二十一、二十二、二十三
    、二十四、二十六、二十八、三十四、三十五、三十七各編
    號所示之時間，利用上開附表所示之信用卡、現金卡至各該
    附表所示之自動付款設備，先後輸入預借現金密碼及上開附
    表各編號所示之金額，使自動付款設備辨識系統陷於錯誤，
    誤認其為持卡人陳玟蓁本人而給付如上開附表各編號所示之
    現金。
二、陳麗香另基於意圖供行使之用而偽造有價證券之犯意，於95
    年7月13日，在其位於桃園縣龍潭鄉○○路112巷11號住處，
    在票號440706之本票上，填載票面金額新臺幣（下同）79萬
    元、發票日95年7月8日等本票應記載事項後，在本票正面偽
    簽「鄭金明」署押一枚，表示鄭金明為共同發票人之意思，
    而偽造完成如附表三十九所示之本票一張後，交予簡鍾玉英
    而行使之，致簡鍾玉英陷於錯誤，而交付約56萬元（即以本
    票面額扣除四分利）予陳麗香，足以生損害於鄭金明及簡鍾
    玉英。
三、陳麗香又於94年3月5日起，自任會首或請其胞妹陳以娸（業
    經臺灣桃園地方法院檢察署檢察官為不起訴處分確定）代為
    擔任會首，惟實際上均係由陳麗香主持合會事宜，並以虛構
    洪阿素、鄭金明、黃雅瑄及魏夷伶等人為會員，籌組如附表
    四十一編號1至3所示之三個民間互助會，詎陳麗香自94月4
    月5月間，因資金週轉困難，竟基於連續行使偽造準私文書
    及意圖為自己不法所有之詐欺取財概括犯意，利用會員間彼
    此均不相識，或投標時活會會員多未實際到場之機會，連續
    於附表四十二至四十四各編號所示之時間，在其位於桃園縣
    龍潭鄉○○路112巷11號住處內，以如附表四十二至四十四
    所示虛列會員或冒用活會會員之名義，在標單上填寫如附表
    四十二至四十四所示會員姓名與標息金額而偽造標單之準私
    文書，復持以參與競標而行使之，再於得標後持標單提示予
    其他到場之會員，告知係各該名義人得標，且通知未到場之
    會員，向各活會會員收取會款，使不知情之活會會員誤信係
    合法競標之結果而陷於錯誤，並先後如數給付會款予陳麗香
    ，致生損害於遭冒標之會員、遭冒名參與互助會之人及各互
    助會活會會員，陳麗香因而詐得如附表四十二至四十四所示
    之合會金。
四、案經日盛國際商業銀行股份有限公司（下稱日盛銀行）、中
    國信託商業銀行股份有限公司（下稱中國信託銀行）、陳玟
    蓁、簡鍾玉英、黃金枝、何瑞英、彭秀蓉、楊月春、葉素圓
    、詹景鳳、鄧秀鳳、魏夷伶、詹鳳珠訴請臺灣桃園地方法院
    檢察署檢察官偵查起訴。
    理  由
壹、程序部分：
一、上訴範圍檢察官上訴範圍為原判決事實欄四、五、七所示部
    分及不另為無罪諭知部分，而原判決事實欄六所示之犯行，
    則未據提起上訴。又原判決事實欄一至四部分與不另為無罪
    諭知部分，因具有裁判上一罪關係（如下所述），故檢察官
    就原判決事實欄四及不另為無罪諭知部之上訴，其效力及於
    原判決事實欄一至四所示之部分，合先敘明。
二、證據能力：
  (一)本件下列所引用之被告以外之人於警詢、偵訊之證述，被告
    及辯護人業於本院準備程序時同意作為證據（本院卷第68頁
    ），復未於言詞辯論終結前聲明異議，依刑事訴訟法第159
    條之5第2項、第1項規定，視為同意作為證據。本院並審酌
    上揭被告以外之人於警詢時所為之證述，均係出於自由意志
    ，並無證明力顯然過低之情形，於檢察官偵查中所為之證詞
    均經具結，合於法定要件，亦無顯不可信之情狀，係屬適當
    ，應均有證據能力。至於證人陳玟蓁、黃金枝、簡鍾玉英、
    王金珠、鄧秀鳳、詹鳳珠於檢察官之偵查筆錄，除證人黃金
    枝、詹鳳珠、鄧秀鳳於96年8月24日於檢察官訊問時曾以證
    人身分具結外，其餘歷次之陳述，因僅係以告訴人之身分接
    受訊問，依法本無應予具結之規定，併此指明。
  (二)本院下列所引用卷內之文書證據、證物之證據能力部分，並
    無證據證明係公務員違背法定程序所取得，且檢察官、被告
    於本院亦均未主張排除下列文書證據、證物之證據能力，且
    迄本院言詞辯論終結前均未表示異議，本院審酌前揭文書證
    據、證物均無顯不可信之情況與不得作為證據之情形，依刑
    事訴訟法第158條之4反面解釋及第159條之4之規定，應認均
    有證據能力。
貳、有罪部分：
一、事實認定部分：
  (一)犯罪事實一之(一)至(四)部分，業據被告陳麗香坦承不諱（第
    1419號交查卷(二)第3至5頁、第3996號偵卷第28頁、第5568號
    偵卷第4頁、第2156號審訴卷第119頁、原審卷第26、169頁
    、本院卷第67頁反面），核與證人陳玟蓁於警詢及檢察事務
    官詢問時之證述相符（第1419號交查卷(二)第3、5、12至13頁
    ）。復有台北富邦商業銀行股份有限公司（下稱台北富邦銀
    行）、台新國際商業銀行股份有限公司（下稱台新銀行）、
    日盛銀行、中華商業銀行股份有限公司信用卡部（下稱中華
    商銀，後改制為匯豐銀行）、中國信託、萬泰商業銀行股份
    有限公司（下稱萬泰銀行）、玉山商業銀行股份有限公司（
    下稱玉山銀行）、美商花旗銀行股份有限公司（下稱花旗銀
    行）與聯邦商業銀行股份有限公司（下稱聯邦銀行）提供如
    附表一、二各編號所示之申請書與其附件及附表三至三十七
    所示之消費明細、陳玟蓁指認被告為提款機監視畫面翻拍照
    片所示之提款人之指認資料、台新國際商業銀行股份有限公
    司98年7月16日函附信用卡交易明細、香港商香港上海匯豐
    銀行股份有限公司98年7月22日及98年8月13日函附交易明細
    、台北富邦商業銀行股份有限公司消金風險控管部99年10月
    4日函附信用卡約定條款、台新國際商業銀行股份有限公司
    99年9月20日函、日盛國際商業銀行股份有限公司信用卡事
    業處99年9月17日函、匯豐商業銀行股份有限公司99年9月17
    日函、中國信託商業銀行股份有限公司99年10月8日陳報狀
    、臺灣新光商業銀行股份有限公司99年9月21日函、玉山銀
    行信用卡事業處99年9月28日函、花旗商業銀行99年9月16日
    函、聯邦商業銀行99年9月29日函在卷可稽（第1419號交查
    卷(一)第10至96、97至118、119至160、161至172、173至208
    、第209至213頁，第1419號交查卷(二)第19至21、36至38、60
    至66、68至82、84至87、88至225、229至243頁，第4130號
    他卷第8頁，原審卷第46至55、58至81、103至137頁，本院
    卷第72至86頁）。足認被告上揭任意性自白核與事實相符，
    應堪採信。
  (二)犯罪事實二之部分，業據被告坦承不諱（第3996號偵卷第6
    、12至13、原審卷第169頁），且被告對其在如附表三十九
    所示之本票正面簽寫鄭金明署押時，未先徵得鄭金明事前同
    意且事後亦未獲得鄭金明承認等情，於檢察事務官詢問及原
    審行準備程序與審理時供述綦詳（第1400號交查卷第17、32
    頁、第2156號審訴卷第119頁、原審卷第28頁），並經簡鍾
    玉英、鄭金明於檢察事務官詢問時及簡鍾玉英於原審審理時
    證述明確（第1400號交查卷第6至7、17、22頁、第3996號偵
    卷第5至6頁、原審卷第23至24頁）。且有如附表三十九所示
    之本票影本在卷可稽（第4036號他卷第11頁）。足認被告上
    揭任意性自白與事實相符，應堪採信。
  (三)犯罪事實三之部分，業據被告於偵查及原審坦承不諱（第55
    54號偵卷第10至11頁、第2156號審訴卷第119頁、原審卷第2
    8、169頁）。且被告對如附表四十一各編號所示之合會，經
    其冒標者有如附表四十二至四十四所示之會員，在其於96年
    9月13日提出之「刑事陳報狀」內供述明確（第5554號偵卷
    第20至21頁），核與證人鄧秀鳳、黃金枝、何瑞英、吳玉美
    、彭秀蓉、楊月春、葉素圓、魏夷伶、詹鳳珠、鄭金明於檢
    察事務官詢問時，及證人黃金枝、詹鳳珠、鄧秀鳳於96年8
    月24日檢察官訊問時證述相符（第3686號他卷第3、5頁，第
    1350號交查卷第4、46至49、53至54、60至62，第5554號偵
    卷第15頁）。復有互助會會單在卷可憑（第3986號他第9至
    20頁，第1350號交查卷第6頁正反面），足認被告上揭任意
    性自白與事實相符，應堪採信。
  (四)綜上，因認被告上開犯行，均事證明確，洵堪認定，均應依
   法論科。
二、新舊法比較：
    被告為如事實欄一、三所示行為後，刑法部分條文業經修正
    ，於95年7月1日施行，本件適用情形如下：
  (一)刑法第339條、第339條之2所定之法定本刑中關於罰金刑之
    規定，因刑法第33條第5款業經修正，罰金最低額由銀元1元
    提高為新台幣1千元以上，並以百元為單位，經新、舊法比
    較，應以行為時之刑法第33條第5款規定有利於被告。
  (二)刑法第55條牽連犯、第56條連續犯之規定均經刪除，並於95
    年7月1日施行，而牽連犯及連續犯規定經刪除後，方法、結
    果行為及數行為均將論以數罪，併合處罰，並非較有利於被
    告，是依修正後刑法第2條第1項規定，比較新舊法結果，仍
    應適用較有利被告行為時之法律即舊法論以牽連犯、連續犯
    。
  (三)刑法第51條第5款宣告多數有期徒刑定執行刑，原規定最長
    不得逾20年，經修正為有期徒刑定執行刑最長不得逾30年，
    自應以修正前之規定較有利於被告。
  (四)綜合上揭新舊刑法比較之結果，並本於統一性及整體性原則
    ，修正前之刑法較有利於被告，爰一體適用修正前之刑法。
三、論罪部分：
  (一)事實欄一之部分：
  1.按刑法第217條所稱之偽造署押，係指行為人冒用本人名義
    在文件上簽名或為民法第三條第三項所稱指印之類似簽名之
    行為者而言，如果僅在空白文書之姓名欄，書寫他人之姓名
    ，其作用係識別人稱之用，而無簽名或類似與簽名有同一效
    力之行為者，即非該條所稱之署押（最高法院98年度台上字
    第1809判決要旨參照）。查被告於附表一、二各編號所示申
    請書之申請人欄，偽造「陳玟蓁」或「陳麗珍」之署押，此
    項登載之目的旨在識別其人身份之用，故該申請人欄內所載
    姓名，即不具有「署押」性質。惟被告偽造如附表三十八各
    編號「偽造之署押及數量」欄所示「陳玟蓁」或「陳麗珍」
    署押，均係表示陳玟蓁有申請如附表一、二各編號所示文書
    之意思表示，具有契約書之性質，揆諸上開說明，則屬偽造
    署押。
  2.核被告就事實欄一之(一)至(四)所為，係犯刑法第216條、第210
    條之行使偽造私文書罪、第339條第1項之詐欺取財罪、同條
    第2項之詐欺得利罪及第339條之2第1項之利用自動付款設備
    詐取財物罪。檢察官認被告所為如事實欄一之(二)、(三)所示之
    犯行，係犯同法第339條第1項之詐欺取財罪，尚有未洽，惟
    其基本事實同一，其起訴法條應予變更為同法第339條第2項
    。被告偽造陳玟蓁或陳麗珍署押之行為，係偽造私文書之部
    分行為；而其偽造私文書後復持以行使，其偽造之低度行為
    應為行使之高度行為所吸收，均不另論罪。被告先後多次行
    使偽造私文書、詐欺取財、詐欺得利及利用自動付款設備詐
    取財物等犯行，均時間緊接，且各觸犯構成要件相同之罪名
    ，顯係出於概括犯意反覆為之，均為連續犯，應各依修正前
    刑法第56條之規定論以一罪，並均加重其刑。而被告所犯連
    續行使偽造私文書、連續詐欺取財、連續詐欺得利及連續利
    用自動付款設備詐取財物等罪間，有方法、目的之牽連關係
    ，應依修正前刑法第55條之規定從一重之連續行使偽造私文
    書罪處斷。至被告偽造如附表一編號12、13、16、19、20、
    21及附表二編號2、3所示之私文書並冒用陳玟蓁名義刷卡消
    費之行使偽造私文書及詐欺得利之犯行，雖未據檢察官起訴
    ，惟此與檢察官已起訴且與上開犯罪事實，有連續犯及牽連
    犯之裁判上一罪關係，基於審判不可分原則，本院自得併予
    審判。
  (二)事實欄二之部分：
  1.按行使偽造之有價證券以使人交付財物，本即含有詐欺之性
    質，如果所交付之財物，即係該證券本身之價值，其詐欺取
    財仍屬行使偽造有價證券之行為，不另論以詐欺取財罪（最
    高法院90年度台上字第5416號判決要旨參照）。查被告以如
    附表三十九所示之本票向簡鍾玉英借錢，且有約定四分利，
    直接加在票面金額上乙情，業據簡鍾玉英於檢察事務官詢問
    時證述明確（第1400號交查卷第7頁），而被告於95年4月間
    已受他人倒債影響，財務週轉不靈，亦據被告於檢察事務官
    詢問時供述綦詳（第3996號偵卷第7頁），揆諸上開說明，
    簡鍾玉英所交付予被告之財物，顯係相當於該證券本身之價
    值，故被告此部分詐欺取財之行為，仍屬行使偽造有價證券
    之行為，不另論罪，併此敘明。
  2.核被告就事實欄二所為，係犯刑法第201條第1項之偽造有價
    證券罪。其偽造鄭金明署押之行為，乃偽造有價證券之部分
    行為；而行使偽造有價證券之低度行為，為偽造之高度行為
    所吸收，均不另論罪。復衡以本件被告係因遭人倒債、需錢
    孔急，始一時失慮而偽造鄭金明之名義簽發本票，然被告於
    該本票上亦同有簽名，足見被告仍具有共同簽發人之身分，
    要難因其上偽造有鄭金明署押而免其票據上責任，是被告上
    開偽造鄭金明署押之目的應旨在增強簡鍾玉英該本票之信用
    性而已，嗣被告復已與簡鍾玉英達成調解並已依約履行，得
    認簡鍾玉英之財產損失部分已遭填補，是依被告上開客觀之
    犯行與主觀之惡性二者加以考量，若仍對被告處以刑法第20
    1條第1項所規定之法定最低本刑3年以上有期徒刑，仍嫌過
    重，被告所為實屬情輕法重，在客觀上已足以引起一般之同
    情，應認有堪資憫恕之處，爰依刑法第59條規定，就其上開
    犯刑酌減其刑。
  (三)事實欄三之部分：
  1.按民間互助會已標取會款者（即一般所稱之死會），於標取
    會款後不問何人得標，至完會止，本有向會首按時交付會款
    （含標息）之義務，會首冒標會款時，除對於活會會員有冒
    標施詐（即佯稱某人得標），使活會會員陷於錯誤，誤認係
    被冒標之人得標而交付會款，成立詐欺取財罪外，對於已標
    取會款之會員，因按時繳付會款本為其標取會款後之義務，
    並無施詐或使其陷於錯誤可言，自無成立詐欺罪之餘地，是
    已標取會款之會員對於嗣後會首之冒標會款，不能認係詐欺
    之被害人（最高法院92年度台上字第1138號判決意旨參照）
    。又民間互助會之標單，通常均僅在紙上簡略記載金額（即
    利息之金額）及該標會會員之姓名，故其內容本身並不足以
    獨立表示一定用意之證明，必須依習慣或特約，始足以表示
    該會員係以該標單所記載之金額為利息標取該互助會會款，
    自非刑法第210條純正之私文書，而係刑法第220條以文書論
    之私文書（最高法院74年度台上字第1799判決要旨參照）。
    再按冒用他人名義在標單上書寫姓名及所出利息之行為，依
    民間互助會之習慣，除表示標會之會員外，另表示該名義人
    願出所書之利息金額標取會款，並非單純作為投標會員之識
    別，故於標單上冒簽他人姓名，乃表示投標名義人簽名之意
    思，應認係偽造他人之署押（最高法院87年度台非字第12號
    判決意旨參照）。查被告如事實欄三所示之行為，對各標次
    仍為活會或被冒名之會員而言，始有詐欺之犯行，又其在標
    單上偽造如附表四十二至四十四所示會員姓名及標金而參與
    投標，該標單依前開說明即屬準私文書，且被告偽造上開會
    員簽名，亦屬偽造署押之行為。
  2.核被告如事實欄三所為，係犯刑法第216條、第210條、第22
    0條第1項之行使偽造準私文書罪及第339條第1項之詐欺取財
    罪。其偽造署押之行為，係偽造準私文書之部分行為；而其
    偽造準私文書之低度行為，為行使之高度行為所吸收，均不
    另論罪。被告先後多次行使偽造準私文書、詐欺取財之犯行
    ，均時間緊接，且各觸犯構成要件相同之罪名，顯係出於概
    括犯意反覆為之，均為連續犯，應各依修正前刑法第56條之
    規定論以一罪，並均加重其刑。被告各次向多數到場參與開
    標之會員行使偽造標單之行為，並同時詐欺多數活會會員交
    付會款，係以一行為觸犯數相同之罪名，為同種想像競合犯
    ，依刑法第55條規定，其各次冒標行為均以一行使偽造準私
    文書及詐欺取財罪處斷。而被告所犯連續行使偽造準私文書
    與連續詐欺取財等罪間，有方法、結果之牽連關係，應依修
    正前刑法第55條之規定從一重之連續行使偽造準私文書罪處
    斷。
  (四)被告如事實欄一、二、三所示之犯行，犯意各別、行為互殊
    ，應分論併罰。
參、不另為無罪諭知：
一、公訴意旨另以：就上開事實欄一之(二)所示之犯行，陳麗香於
    如附表十一（編號17至21、23、24、26至37、39至46部分）
    、十四（編號40至47、49部分）、十五（編號5至64部分）
    、十八（編號2至13、16至63）、二十七（編號1至3、6至18
    部分）、三十三（編號1、7、11、20、41部分）、三十六（
    編號29、31、33、35、37至39、42、47、49、51、53、57、
    61至62、65至66、68至69、72、79、81、83、86、88、91、
    95、97、103、105至107部分）所示之消費簽帳單上偽簽「
    陳玟蓁」或「陳麗珍」署名等情，亦涉有刑法第216條、第
    210條之偽造私文書罪嫌云云。
二、公訴人認被告涉有前開罪嫌，無非係以被告之供述、陳玟蓁
    之證述及各銀行所提供之消費明細等件，為其主要論據。惟
    查：
  (一)如附表三十六（編號29、31、33、35、37至39、42、47、49
    、51、53、57、61至62、65至66、68至69、72、79、81、83
    、86、88、91、95、97、103、105至107部分）所示之各筆
    消費簽帳，因非屬過卡交易而無簽帳單，故持卡人無需簽名
    一節，業據聯邦商業銀行99年9月29日函在卷足憑（本院卷
    第84至86頁），因認此部分，被告當無在簽帳單上偽造陳玟
    蓁或陳麗珍署押之可能。
  (二)又依持卡人使用信用卡進行一般交易時，於出示信用卡刷卡
    後，經查對無誤，均應於簽帳單上簽名確認，惟於特殊交易
    （如以網路交易、郵購、電話訂購、傳真或以其他類似方式
    而使用信用卡付款）或預借現金之情形，則不在此限，此有
    台北富邦商業銀行股份有限公司消金風險控管部99年10月4
    日函附信用卡約定條款、日盛國際商業銀行股份有限公司信
    用卡事業處99年9月17日函、匯豐商業銀行股份有限公司99
    年9月17日函、臺灣新光商業銀行股份有限公司99年9月21日
    函、花旗商業銀行99年9月16日函、聯邦商業銀行99年9月29
    日函等件在卷可參（本院卷第72至73、75至77、81、83至86
    頁）。從而，觀諸如附表十一（編號17至21、23、24、26至
    37、39至46部分）、十四（編號40至47、49部分）、十五（
    編號5至64部分）、十八（編號2至13、16至63）、二十七（
    編號1至3、6至18部分）、三十三（編號1、7、11、20、41
    部分）所示之各筆銷費明細，計為「美國人壽」、「得易購
    購物」、「東森得易分期」、「美國康健人壽」等支出，可
    知上開各筆交易，應非持卡人現場出示信用卡刷卡之情形，
    依一般信用卡交易慣行，則各該筆消費難認均存有簽帳單。
    自難認被告就上開各筆消費均有在簽帳單上偽造陳玟蓁或陳
    麗珍署押之行為。
  (三)此外，復查無其他積極證據足資證明被告有公訴意旨所指之
    上開犯行，原應為被告無罪之諭知，惟公訴意旨認被告此部
    分犯行與上開事實欄一之(二)所示之部分，有裁判上一罪關係
    ，爰不另為無罪之諭知。
肆、上訴駁回部分：
一、原審就被告上開事實欄二所示之犯行（即原判決事實欄五部
    分），適用刑法第201條第1項、第59條規定，並審酌被告係
    因遭人倒債而為上開犯行，且於犯後坦承犯行，復無其他犯
    罪前科，又已與被害人簡鍾玉英調解成立，有本院被告前案
    紀錄表、調解筆錄在卷足憑（第2156號審訴卷第163頁）。
    另被害人簡鍾玉英亦表示如被告願依和解條件履行，願意原
    諒被告，被告嗣已依約定履行等語（第2156號審訴卷第164
    至165頁，原審卷第24頁）及被告犯罪之動機、目的、手段
    等一切情狀，因而量處被告有期徒刑2年，並說明如附表三
    十九所示之本票上偽造之「鄭金明」共同發票部分沒收等情
    。經核其認事用法均無不合，其量刑亦稱妥適。
二、檢察官提起上訴，固以：原判決未查明被告有無何客觀上足
    以引起一般同情之特殊原因及環境，僅以被告係遭人倒債、
    被害人願意原諒被告及被告已表示懺悔等，作為認定被告有
    刑法第59條之依據，然原判決上開所審酌之事實僅係刑法第
    57條所定之量刑標準，原判決顯係混淆刑法第57條、第59條
    之適用，有判決適用法則不當之違誤云云，指摘原判決對於
    該部分之判決不當云云，然：
  (一)按量刑之輕重及是否依刑法第59條酌量減輕其刑，係屬事實
    審法院得依職權自由裁量之事項，苟於量刑時，已依行為人
    之責任為基礎，並斟酌刑法第57條各款所列情狀，而未逾越
    法定範圍，又未濫用其職權，即不得遽指為違法（最高法院
    99年度台上字第7298號判決）。又按「刑法第59條規定犯罪
    之情狀可憫恕者，得酌量減輕其刑，其所謂「犯罪之情狀」
    ，與同法第57條規定科刑時應審酌之一切情狀，並非有截然
    不同之領域，於裁判上酌減其刑時，應就犯罪一切情狀（包
    括第57條所列舉之10款事項），予以全盤考量，審酌其犯罪
    有無可憫恕之事由（即有無特殊之原因與環境，在客觀上足
    以引起一般同情，以及宣告法定低度刑，是否猶嫌過重等等
    ），以為判斷（最高法院80年度台覆字第39號裁判意旨參照
    ）。
  (二)衡以被告雖在本票上偽造鄭金明署押，惟被告既亦有在該本
    票上簽名，仍具有發票人之身分，且嗣後已與簡鍾玉英達成
    調解，並依約履行等情，因認被告在客觀上已存有足以引起
    一般同情之特殊原因，已如前述，原判決對於適用刑法第59
    條之依據，雖其考量被告坦承犯罪、犯罪所得低微部分，略
    有未洽，然被告上開刑法第59條適用原因之結論並無二致，
    因認檢察官此部分之上訴，仍為無理由，應予駁回。
伍、撤銷改判部分：
一、原審就被告上開事實欄一、三所示之犯行（即原判決事實欄
    一至四、七部分），均予以論罪科刑，固非無據。惟：原
    判決對於如附表三、四、五、八、十一（編號1至16、22、2
    5、38部分）、十二（編號1至11）、十四（編號1至39、48
    部分）、十五（編號1至4）、十六、十八（編號1、14至15
    、64至68部分）、十九、二十（編號1、4至68部分）、二十
    五（編號2至12部分）、二十七（編號4至5部分）、二十九
    、三十、三十一、三十二、三十三（編號2至6、8至10、12
    至19、27、34部分）、三十六（編號1至28、30、32、34、3
    6、40至41、43至46、48、50、52、54至56、58至60、63至6
    4、67、70至71、73至78、80、82、84至85、87、89至90、9
    2至94、96、98至102、104部分）所示之交易，被告亦有在
    消費簽帳單上偽簽「陳玟蓁」或「陳麗珍」署名之犯行，漏
    未論罪，顯有未洽。又該部分所犯之罪，因其中所犯刑法第
    339條之罪，係屬中華民國96年罪犯減刑條例第3條規定之罪
    名，又本件宣告刑已逾有期徒刑1年6月，固亦無上開減刑條
    例之適用。原判決事實欄四所載「同意替陳麗香墊付如附
    表十二編號12至23、附表二十編號2、3、附表二十五編號1
    、附表三十三編號36至41、編號43至48、編號50至55所示之
    金額」，其中「附表三十三編號36至41、編號43至48、編號
    50至55」部分，應係「附表三十三編號21至26、編號28至33
    、編號35至40」之誤，亦有更正之必要。原判決就被告所
    犯如事實欄三所示之部分（即原判決事實欄七所示部分），
    因其裁判上一罪之其中所犯刑法第339條之罪，係為中華民
    國96年罪犯減刑條例第3條規定，經宣告逾有期徒刑1年6月
    之刑者不予減刑之情形，依法院辦理96條減刑案件應行注意
    事項第10項規定，亦應不予減刑，原判決誤予減刑，自有未
    洽。檢察官以上開理由提起上訴，指摘原判決該部分不當，
    為有理由，自應由本院將原判決上開部分，均予撤銷改判。
二、爰審酌被告利用陳玟蓁對其信任而交付國民身分證等資料之
    機會，冒用陳玟蓁名義申辦信用卡、現金卡及貸款等，供己
    消費或償債之用，復又底虛列會員或冒標等方式，向如附表
    四十一所示合會之活會會員詐取財物，其犯罪時間甚長且金
    額非微，對各家銀行、財團法人聯合信用卡處理中心、特約
    商店及各合會會員所生之危害程度非輕，惟念其犯後能坦承
    犯行，且其亦係遭人倒債所致，又其並無犯罪前科，有本院
    被告前案紀錄表可參，陳玟蓁復已表示願意原諒被告（第21
    53號審訴卷第155頁），而台北富邦銀行部分信用卡、新光
    銀行、玉山銀行、花旗銀行及聯邦銀行全部信用卡債務均已
    結清，日盛銀行、中國信託銀行亦與被告達成調解，有原審
    調解筆錄在卷（第2153號審訴卷第176至177頁）為憑，及參
    酌被告犯罪之動機、目的、手段等一切情狀，分別量處如主
    文第二、三項所示之刑，並定其應執行之刑，以資懲儆。又
    被告上開事實欄一、三所示之犯行，因屬裁判上一罪，而其
    中所犯刑法第339條之罪，係為中華民國九十六年罪犯減刑
    條例第3條規定，經宣告逾有期徒刑1年6月之刑者不予減刑
    之情形，依法院辦理九十六條減刑案件應行注意事項第10項
    規定，亦應不予減刑，固無上開減刑條例之適用，併此指明
    。
三、沒收部分：
  (一)按「上訴人用以詐欺取財之偽造、變造等書類，既已交付於
    被害人收受，則該物非屬上訴人所有，除偽造書類上偽造之
    印文、署押，應依刑法第219條予以沒收外，依同法第38條
    第3項之規定，即不得再對各該書類諭知沒收」（最高法院
    43年台上字第747號判例要旨參照）。又在申請書類之姓名
    欄填寫申請人姓名，僅在識別何人申請，並非表示本人簽名
    之意思，尚不生偽造署押問題，該填載自不得依刑法第219
    條諭知沒收（最高法院85年度台非字第146號判決要旨參照
    ）。查被告如事實欄一所為，偽造如附表三十八所示偽造之
    「陳玟蓁」或「陳麗珍」之簽名，均應依刑法第219條之規
    定宣告沒收。而被告所取得之前揭信用卡及現金卡，因均屬
    各發卡銀行所有，不予沒收。至被告向如附表一、二所示銀
    行之申請書因已交付各該銀行，屬該銀行所有，毋庸諭知沒
    收。
  (二)查被告所偽造如附表四十二至四十四所示之標單，乃被告所
    有供犯罪所用之物，且因無證據證明業已滅失而不存在，仍
    應依刑法第38條第1項第2款之規定，為沒收之諭知，至於標
    單上偽造署押之部分，因標單既經宣告沒收，其上偽造之署
    押亦當兼括及之，無庸再依刑法第219條諭知沒收。
據上論斷，應依刑事訴訟法第368條、第369條第1項前段、第364
條、第299條第1項前段、第300條，修正後刑法第2條第1項前段
，刑法第216條、第201條第1項、第210條、第220條第1項、第33
9條第1項、第2項、第339條之2第1項、第59條、第38條第1項第2
款、第205條、第219條，修正前刑法第56條、第55條、第51條第
5款，刑法施行法第1條之1第1項、第2項前段，判決如主文。
本案經檢察官李良忠到庭執行職務。
中    華    民    國    99    年    12    月    14    日
                  刑事第二庭審判長法  官  洪光燦
                                  法  官  李麗玲
                                  法  官  林恆吉
以上正本證明與原本無異。
如不服本判決，應於收受送達後10日內向本院提出上訴書狀，其
未敘述上訴之理由者並得於提起上訴後10日內向本院補提理由書
（均須按他造當事人之人數附繕本）「切勿逕送上級法院」。
                                  書記官  陳盈璇
中    華    民    國    99    年    12    月    16    日
附表一：信用卡及現金卡申請書
┌──┬────┬───────┬──────────┬────────┬───┐
│編號│發卡銀行│申辦日期      │ 申請書名稱         │     卡號       │ 備註 │
│    │        │              │                    │                │      │
│    │        │              │                    │                │      │
├──┼────┼───────┼──────────┼────────┼───┤
│1   │台北富邦│89年12月4日   │富邦DIY/MIFFY信用卡 │0000000000000000│信用卡│
│    │銀行    │              │申請書              │                │      │
├──┤        ├───────┼──────────┼────────┼───┤
│2   │        │91年6月間某日 │信用卡申請書        │0000000000000000│信用卡│
├──┤        ├───────┼──────────┼────────┼───┤
│3   │        │93年10月間某日│優先核准申請書      │0000000000000000│信用卡│
├──┼────┼───────┼──────────┼────────┼───┤
│4   │臺新銀行│89年12月間某日│生活信用卡申請書    │0000000000000000│信用卡│
├──┤        ├───────┼──────────┼────────┼───┤
│5   │        │93年7月間某日 │YOUBE予備金申請書   │0000000000000000│現金卡│
├──┤        ├───────┼──────────┼────────┼───┤
│6   │        │93年7月9日    │STORY 生活故事現金卡│00000000000000  │現金卡│
│    │        │              │申請書              │                │      │
├──┤        │              ├──────────┤                │      │
│7   │        │              │STORY 生活故事現金卡│                │      │
│    │        │              │信用貸款約定書      │                │      │
├──┤        │              ├──────────┤                │      │
│8   │        │              │STORY 生活故事現金卡│                │      │
│    │        │              │領用證明            │                │      │
├──┤        ├───────┼──────────┤                │      │
│9   │        │93年12月10日  │STORY 生活故事現金卡│                │      │
│    │        │              │與 YOUBE 予備金增補 │                │      │
│    │        │              │約定書              │                │      │
├──┤        │              ├──────────┤                │      │
│10  │        │              │晶片現金卡轉換申請書│                │      │
│    │        │              │                    │                │      │
├──┼────┼───────┼──────────┼────────┼───┤
│11  │日盛銀行│92年8月間某日 │信用卡及加辦ALL PASS│0000000000000000│信用卡│
│    │        │              │卡申請書            │0000000000000000│      │
├──┤        ├───────┼──────────┼────────┼───┤
│12  │        │92年7月29日   │ALL PASS現金卡貸款申│                │現金卡│
│    │        │              │請書及約定書        │                │      │
├──┤        ├───────┼──────────┼────────┼───┤
│13  │        │94年2月間某日 │日盛銀行信用卡隨意貸│                │      │
│    │        │              │申請書              │                │      │
├──┼────┼───────┼──────────┼────────┼───┤
│14  │匯豐銀行│92年7月間某日 │東森得易卡申請表    │0000000000000000│信用卡│
│    │（即中華│              │                    │0000000000000000│      │
├──┤銀行）  ├───────┼──────────┼────────┼───┤
│15  │        │94年10月間某日│中華銀行信用卡申請書│000000000000000 │信用卡│
├──┤        │              ├──────────┤                │      │
│16  │        │              │中華銀行信用卡各類收│                │      │
│    │        │              │費一覽表            │                │      │
├──┼────┼───────┼──────────┼────────┼───┤
│17  │中國信託│92年8月間某日 │趴趴熊信用卡申請書  │0000000000000000│信用卡│
│    │銀行    │              │                    │0000000000000000│      │
├──┤        ├───────┼──────────┼────────┼───┤
│18  │        │92年8月6 日   │現金卡申請書        │000000000000    │現金卡│
│    │        │              │                    │                │      │
├──┤        ├───────┼──────────┤                │      │
│19  │        │92年10月28日  │現金卡舊戶轉換暨餘額│                │      │
│    │        │              │代償申請書暨授信增補│                │      │
│    │        │              │契約書              │                │      │
├──┤        ├───────┼──────────┼────────┼───┤
│20  │        │92年12月19日  │信用卡「MINI-CARD 低│0000000000000000│信用卡│
│    │        │              │利計畫」餘額代償貴賓│                │      │
│    │        │              │專用同意書          │                │      │
├──┤        ├───────┼──────────┤                │      │
│21  │        │92年12月間某日│加辦MINI信用卡申請書│                │      │
├──┼────┼───────┼──────────┼────────┼───┤
│22  │萬泰銀行│92年6月15日   │小額循環信用貸款申請│000000000000    │信用卡│
│    │        │              │書                  │                │      │
├──┼────┼───────┼──────────┼────────┼───┤
│23  │新光銀行│92年7月間某日 │信用卡申請書        │                │信用卡│
│    │        │              │                    │                │      │
├──┼────┼───────┼──────────┼────────┼───┤
│24  │玉山銀行│94年1 月20日前│愛的世界信用卡申請書│0000000000000000│信用卡│
│    │        │某日          │                    │                │      │
├──┼────┼───────┼──────────┼────────┼───┤
│25  │花旗銀行│93年3月間某日 │信用卡申請書        │                │信用卡│
│    │        │              │                    │                │      │
├──┤        ├───────┼──────────┼────────┼───┤
│26  │        │91年12月間某日│萬事達/VISA金卡優先 │0000000000000000│信用卡│
│    │        │              │核准申請書          │                │      │
├──┤        ├───────┼──────────┼────────┼───┤
│27  │        │93年10月間某日│白金萬事達卡/VISA 白│0000000000000000│信用卡│
│    │        │              │金卡升等優先核卡申請│                │      │
│    │        │              │書                  │                │      │
├──┼────┼───────┼──────────┼────────┼───┤
│28  │聯邦銀行│91年12月6日   │「國民現金」申請書  │                │信用卡│
│    │        │              │                    │                │      │
├──┤        ├───────┼──────────┼────────┼───┤
│29  │        │94年3月間某日 │「0%，輕鬆入貸！」信│0000000000000000│信用卡│
│    │        │              │用卡通信貸款申請書  │                │      │
└──┴────┴───────┴──────────┴────────┴───┘
附表二：貸款契約申請書
┌──┬────┬───────┬─────────────┬─────────┐
│編號│貸款銀行│  申辦日期    │          申請書名稱      │貸款金額          │
├──┼────┼───────┼─────────────┼─────────┤
│ 1  │中國信託│94年3 月間某日│簡易通信貸款申請書暨約定書│70萬元            │
├──┼────┼───────┼─────────────┼─────────┤
│ 2  │日盛銀行│94年5月間某日 │隨意貸專案                │6萬元             │
├──┼────┼───────┼─────────────┼─────────┤
│ 3  │日盛銀行│不詳時間      │信用卡隨意貸              │5萬7千元          │
├──┼────┴───────┴─────────────┴─────────┤
│附註│中國信託98年10月27日刑事陳報狀略以：陳玟蓁申請之簡易通信貸款並未結清，分│
│    │文未繳。                                                                │
└──┴────────────────────────────────────┘
附表三（台北富邦銀行卡號0000000000000000之信用卡）：
┌──┬────┬──────────────────┬─────┬──────┐
│編號│刷卡時間│特約商店名稱                        │消費金額  │備註        │
├──┼────┼──────────────────┼─────┼──────┤
│1   │89.12.18│米飛處理費                          │99        │簽帳單上偽簽│
│    │        │                                    │          │陳麗珍署押一│
│    │        │                                    │          │枚          │
├──┼────┼──────────────────┼─────┼──────┤
│2   │89.12.30│盧記麻辣火鍋店                      │1,930     │同上        │
├──┼────┼──────────────────┼─────┼──────┤
│3   │90.1.1  │中興倉儲股份有限公司桃園分公司      │29,845    │同上        │
├──┼────┼──────────────────┼─────┼──────┤
│4   │90.1.1  │中興倉儲股份有限公司桃園分公司      │15,980    │同上        │
├──┼────┼──────────────────┼─────┼──────┤
│5   │90.7.5  │中興倉儲股份有限公司桃園分公司      │16,969    │同上        │
├──┼────┼──────────────────┼─────┼──────┤
│6   │90.11.22│全資有限公司                        │890       │同上        │
├──┼────┼──────────────────┼─────┼──────┤
│7   │90.11.22│全資有限公司                        │2,290     │同上        │
├──┼────┴──────────────────┴─────┴──────┤
│附註│台北富邦商業銀行消金風險控管部97年12月4日（97）北富消金風控字第1360號函 │
│    │：截至97年12月2日，卡號0000000000000000信用卡已結清。                   │
└──┴────────────────────────────────────┘
附表四（台北富邦銀行卡號0000000000000000之信用卡）：
┌──┬────┬──────────────────┬─────┬──────┐
│編號│刷卡時間│特約商店名稱                        │消費金額  │備註        │
├──┼────┼──────────────────┼─────┼──────┤
│1   │91.6.22 │遠東百貨桃園分公司                  │2,640     │簽帳單上偽簽│
│    │        │                                    │          │陳麗珍署押一│
│    │        │                                    │          │枚          │
├──┼────┼──────────────────┼─────┼──────┤
│2   │91.6.22 │遠東百貨桃園分公司                  │1,280     │同上        │
├──┼────┼──────────────────┼─────┼──────┤
│3   │91.7.1  │中興倉儲股份有限公司桃園分公司      │59,920    │同上        │
├──┼────┼──────────────────┼─────┼──────┤
│4   │91.10.9 │全國電子股份有限公司桃園縣十三分公司│7,000     │同上        │
├──┼────┼──────────────────┼─────┼──────┤
│5   │91.12.29│遠東百貨桃園分公司                  │990       │同上        │
├──┼────┼──────────────────┼─────┼──────┤
│6   │92.1.1  │全國電子股份有限公司桃園縣十三分公司│2,000     │同上        │
├──┼────┼──────────────────┼─────┼──────┤
│7   │92.1.1  │遠東百貨中壢分公司                  │2,111     │同上        │
├──┼────┼──────────────────┼─────┼──────┤
│8   │92.1.31 │全國電子股份有限公司桃園縣十三分公司│1,990     │同上        │
├──┼────┼──────────────────┼─────┼──────┤
│9   │92.3.7  │龍之最有限公司                      │2,890     │同上        │
├──┼────┼──────────────────┼─────┼──────┤
│10  │92.3.10 │統領百貨股份有限公司桃園分公司      │348       │同上        │
├──┼────┼──────────────────┼─────┼──────┤
│11  │92.3.10 │統領百貨股份有限公司桃園分公司      │1,188     │同上        │
├──┼────┼──────────────────┼─────┼──────┤
│12  │92.3.10 │統領百貨股份有限公司桃園分公司      │225       │同上        │
├──┼────┼──────────────────┼─────┼──────┤
│13  │92.3.10 │統領百貨股份有限公司桃園分公司      │1,641     │同上        │
├──┼────┼──────────────────┼─────┼──────┤
│14  │92.3.10 │遠東百貨桃園分公司                  │1,276     │同上        │
├──┼────┼──────────────────┼─────┼──────┤
│15  │92.3.14 │龍之最有限公司                      │2,280     │同上        │
├──┼────┼──────────────────┼─────┼──────┤
│16  │92.3.14 │爭鮮股份有限公司中壢店              │561       │同上        │
├──┼────┼──────────────────┼─────┼──────┤
│17  │92.3.14 │太平洋崇光百貨股份有限公司中壢分公司│3,350     │同上        │
├──┼────┼──────────────────┼─────┼──────┤
│18  │92.3.14 │太平洋崇光百貨股份有限公司中壢分公司│2,560     │同上        │
├──┼────┼──────────────────┼─────┼──────┤
│19  │92.4.4  │龍之最有限公司                      │3,180     │同上        │
├──┼────┼──────────────────┼─────┼──────┤
│20  │92.4.20 │統領百貨股份有限公司桃園分公司      │1,150     │同上        │
├──┼────┼──────────────────┼─────┼──────┤
│21  │92.4.20 │龍之最有限公司                      │2,100     │同上        │
├──┼────┼──────────────────┼─────┼──────┤
│22  │92.4.28 │統領百貨股份有限公司桃園分公司      │1,204     │同上        │
├──┼────┼──────────────────┼─────┼──────┤
│23  │92.4.28 │遠東百貨桃園分公司                  │2,452     │同上        │
├──┼────┼──────────────────┼─────┼──────┤
│24  │92.4.28 │遠東百貨桃園分公司                  │1,116     │同上        │
├──┼────┼──────────────────┼─────┼──────┤
│25  │92.4.30 │龍之最有限公司                      │3,510     │同上        │
├──┼────┼──────────────────┼─────┼──────┤
│26  │92.5.30 │龍潭聯合股份有限公司                │619       │同上        │
├──┼────┼──────────────────┼─────┼──────┤
│27  │92.7.16 │元電化製品有限公司                  │989       │同上        │
├──┼────┼──────────────────┼─────┼──────┤
│28  │92.7.16 │元電化製品有限公司                  │2,880     │同上        │
├──┼────┼──────────────────┼─────┼──────┤
│29  │92.8.17 │遠東百貨桃園分公司                  │2,500     │同上        │
├──┼────┼──────────────────┼─────┼──────┤
│30  │92.12.16│遠東企業股份有限公司                │1,790     │同上        │
├──┼────┼──────────────────┼─────┼──────┤
│31  │93.1.24 │龍潭聯合股份有限公司                │690       │同上        │
├──┼────┼──────────────────┼─────┼──────┤
│32  │93.1.31 │龍之最有限公司                      │1,680     │同上        │
├──┼────┼──────────────────┼─────┼──────┤
│33  │93.2.1  │桃園縣龍潭鄉農會超市                │654       │同上        │
├──┼────┼──────────────────┼─────┼──────┤
│34  │93.2.10 │龍潭聯合股份有限公司                │933       │同上        │
├──┼────┼──────────────────┼─────┼──────┤
│35  │93.2.18 │桃園縣龍潭鄉農會超市                │659       │同上        │
├──┼────┼──────────────────┼─────┼──────┤
│36  │93.2.25 │龍之最有限公司                      │1,680     │同上        │
├──┼────┼──────────────────┼─────┼──────┤
│37  │93.3.9  │龍之最有限公司                      │3,070     │同上        │
├──┼────┼──────────────────┼─────┼──────┤
│38  │93.3.19 │龍潭聯合股份有限公司                │868       │同上        │
├──┼────┼──────────────────┼─────┼──────┤
│39  │93.4.30 │龍之最有限公司                      │3,760     │同上        │
├──┼────┼──────────────────┼─────┼──────┤
│40  │93.5.2  │桃園縣龍潭鄉農會超市                │432       │同上        │
├──┼────┼──────────────────┼─────┼──────┤
│41  │93.6.6  │龍之最有限公司                      │3,280     │同上        │
├──┼────┼──────────────────┼─────┼──────┤
│42  │93.6.6  │遠東百貨桃園分公司                  │2,980     │同上        │
├──┼────┼──────────────────┼─────┼──────┤
│43  │93.6.6  │遠東百貨股份有限公司桃園分公司（餐廳│2,937     │同上        │
│    │        │）                                  │          │            │
├──┼────┼──────────────────┼─────┼──────┤
│44  │93.6.6  │龍潭聯合股份有限公司                │1,000     │同上        │
├──┼────┼──────────────────┼─────┼──────┤
│45  │93.6.20 │龍潭聯合股份有限公司                │803       │同上        │
├──┼────┼──────────────────┼─────┼──────┤
│46  │93.6.23 │龍潭聯合股份有限公司                │973       │同上        │
├──┼────┼──────────────────┼─────┼──────┤
│47  │93.8.8  │龍潭聯合股份有限公司                │1,292     │同上        │
├──┼────┼──────────────────┼─────┼──────┤
│48  │93.8.15 │遠東百貨桃園分公司                  │300       │同上        │
├──┼────┼──────────────────┼─────┼──────┤
│49  │93.8.15 │遠東百貨股份有限公司桃園分公司（餐廳│2,772     │同上        │
│    │        │）                                  │          │            │
├──┼────┼──────────────────┼─────┼──────┤
│50  │93.8.15 │龍潭聯合股份有限公司                │1,152     │同上        │
├──┼────┼──────────────────┼─────┼──────┤
│51  │93.9.11 │桃園縣龍潭鄉農會超市                │538       │同上        │
├──┼────┼──────────────────┼─────┼──────┤
│52  │93.9.12 │大腳印鞋業有限公司                  │1,700     │同上        │
├──┼────┼──────────────────┼─────┼──────┤
│53  │93.10.5 │新e家電（龍潭門市部）               │999       │同上        │
├──┼────┼──────────────────┼─────┼──────┤
│54  │93.10.22│桃園縣龍潭鄉農會超市                │521       │同上        │
├──┼────┼──────────────────┼─────┼──────┤
│55  │94.2.15 │喜上屋有限公司（喜多屋）            │2,189     │同上        │
├──┼────┼──────────────────┼─────┼──────┤
│56  │94.2.19 │龍之最有限公司                      │3,710     │同上        │
├──┼────┼──────────────────┼─────┼──────┤
│57  │94.5.23 │龍潭聯合股份有限公司                │787       │同上        │
├──┼────┼──────────────────┼─────┼──────┤
│58  │94.5.23 │桃園縣龍潭鄉農會超市                │447       │同上        │
├──┼────┼──────────────────┼─────┼──────┤
│59  │94.6.18 │龍之最有限公司                      │3,470     │同上        │
├──┼────┼──────────────────┼─────┼──────┤
│60  │94.6.30 │龍潭聯合股份有限公司                │848       │同上        │
├──┼────┼──────────────────┼─────┼──────┤
│61  │94.7.9  │新竹風城                            │300       │同上        │
├──┼────┼──────────────────┼─────┼──────┤
│62  │94.7.9  │桃園縣龍潭鄉農會超市                │604       │同上        │
├──┼────┼──────────────────┼─────┼──────┤
│63  │94.11.30│龍之最有限公司                      │2,120     │同上        │
├──┼────┼──────────────────┼─────┼──────┤
│64  │95.1.8  │中國石油龍潭站                      │1,000     │同上        │
├──┼────┼──────────────────┼─────┼──────┤
│65  │95.1.16 │互動在股份有限公司                  │15,520    │同上        │
├──┼────┼──────────────────┼─────┼──────┤
│66  │95.2.18 │太平洋崇光百貨股份有限公司中壢分公司│1,000     │同上        │
├──┼────┼──────────────────┼─────┼──────┤
│67  │95.2.18 │太平洋崇光百貨股份有限公司中壢分公司│2,540     │同上        │
├──┼────┼──────────────────┼─────┼──────┤
│68  │95.2.19 │新竹風城                            │290       │同上        │
├──┼────┼──────────────────┼─────┼──────┤
│69  │95.2.19 │台灣永旺百貨股份有限公司            │278       │同上        │
├──┼────┼──────────────────┼─────┼──────┤
│70  │95.2.19 │台灣永旺百貨股份有限公司            │1,480     │同上        │
├──┼────┼──────────────────┼─────┼──────┤
│71  │95.2.19 │台灣永旺百貨股份有限公司            │396       │同上        │
├──┼────┼──────────────────┼─────┼──────┤
│72  │95.2.19 │台灣永旺百貨股份有限公司            │555       │同上        │
├──┼────┼──────────────────┼─────┼──────┤
│73  │95.2.19 │台灣永旺百貨股份有限公司            │1,980     │同上        │
├──┼────┼──────────────────┼─────┼──────┤
│74  │95.2.19 │喜上屋有限公司（喜多屋）            │2,596     │同上        │
├──┼────┼──────────────────┼─────┼──────┤
│75  │95.2.21 │北二高關西服務區                    │330       │同上        │
├──┼────┼──────────────────┼─────┼──────┤
│76  │95.2.24 │龍潭聯合股份有限公司                │627       │同上        │
├──┼────┼──────────────────┼─────┼──────┤
│77  │95.3.3  │龍潭聯合股份有限公司                │1,897     │同上        │
├──┼────┼──────────────────┼─────┼──────┤
│78  │95.3.4  │永興海鮮飯店                        │6,610     │同上        │
├──┼────┼──────────────────┼─────┼──────┤
│79  │95.3.8  │邦格爾珠寶銀樓                      │25,000    │同上        │
├──┼────┼──────────────────┼─────┼──────┤
│80  │95.4.3  │喜上屋有限公司（喜多屋）            │1,914     │同上        │
├──┼────┼──────────────────┼─────┼──────┤
│81  │95.6.11 │龍潭聯合股份有限公司                │618       │同上        │
├──┼────┴──────────────────┴─────┴──────┤
│附註│台北富邦商業銀行消金風險控管部97年12月4 日（97）北富消金風控字第1360號函│
│    │：截至97年12月2 日，卡號0000000000000000信用卡尚欠本金203,207元、卡號552│
│    │0000000000000信用卡尚欠本金48,905元，合計尚欠利息31,277元。             │
└──┴────────────────────────────────────┘
附表五（台北富邦銀行卡號0000000000000000之信用卡）：
┌──┬────┬──────────────────┬─────┬──────┐
│編號│刷卡時間│消費商店名稱                        │消費金額  │備註        │
├──┼────┼──────────────────┼─────┼──────┤
│1   │93.11.13│龍之最有限公司                      │3,000     │簽帳單上偽造│
│    │        │                                    │          │陳麗珍署押一│
│    │        │                                    │          │枚          │
├──┼────┼──────────────────┼─────┼──────┤
│2   │94.3.24 │桃園縣龍潭鄉農會超市                │686       │同上        │
├──┼────┼──────────────────┼─────┼──────┤
│3   │94.3.25 │龍之最有限公司                      │2,620     │同上        │
├──┼────┼──────────────────┼─────┼──────┤
│4   │94.3.27 │龍潭聯合股份有限公司                │1,555     │同上        │
├──┼────┼──────────────────┼─────┼──────┤
│5   │94.4.3  │統領百貨股份有限公司桃園分公司      │2,880     │同上        │
├──┼────┼──────────────────┼─────┼──────┤
│6   │94.4.3  │統領百貨股份有限公司桃園分公司      │1,984     │同上        │
├──┼────┼──────────────────┼─────┼──────┤
│7   │94.4.3  │衣蝶桃園館－主題餐廳                │1,276     │同上        │
├──┼────┼──────────────────┼─────┼──────┤
│8   │94.9.11 │大潤發平鎮店                        │3,922     │同上        │
├──┼────┼──────────────────┼─────┼──────┤
│9   │94.10.23│龍潭聯合股份有限公司                │1,633     │同上        │
├──┼────┼──────────────────┼─────┼──────┤
│10  │94.12.15│桃園縣龍潭鄉農會超市                │735       │同上        │
├──┼────┼──────────────────┼─────┼──────┤
│11  │95.1.9  │龍潭聯合股份有限公司                │1,000     │同上        │
├──┼────┼──────────────────┼─────┼──────┤
│12  │95.1.11 │中油加油站                          │1,000     │同上        │
├──┼────┼──────────────────┼─────┼──────┤
│13  │95.1.21 │太平洋崇光百貨股份有限公司中壢分公司│1,500     │同上        │
├──┼────┼──────────────────┼─────┼──────┤
│14  │95.1.21 │爭鮮迴轉壽司龍潭店                  │1,530     │同上        │
├──┼────┼──────────────────┼─────┼──────┤
│15  │95.1.27 │中國石油南寮站                      │1,050     │同上        │
├──┼────┼──────────────────┼─────┼──────┤
│16  │95.1.27 │桃園縣龍潭鄉農會超市                │600       │同上        │
├──┼────┼──────────────────┼─────┼──────┤
│17  │95.1.27 │北二高關西服務區                    │600       │同上        │
├──┼────┼──────────────────┼─────┼──────┤
│18  │95.1.27 │北二高關西服務區                    │450       │同上        │
├──┼────┼──────────────────┼─────┼──────┤
│19  │95.1.27 │北二高關西服務區                    │1,680     │同上        │
├──┼────┼──────────────────┼─────┼──────┤
│20  │95.1.27 │大潤發平鎮店                        │2,001     │同上        │
├──┼────┼──────────────────┼─────┼──────┤
│21  │95.1.28 │龍潭聯合股份有限公司                │677       │同上        │
├──┼────┼──────────────────┼─────┼──────┤
│22  │95.6.25 │太平洋崇光百貨股份有限公司中壢分公司│4,284     │同上        │
├──┼────┼──────────────────┼─────┼──────┤
│23  │95.6.25 │太平洋崇光百貨股份有限公司中壢分公司│1,200     │同上        │
├──┼────┼──────────────────┼─────┼──────┤
│24  │95.6.25 │太平洋崇光百貨股份有限公司中壢分公司│9,500     │同上        │
├──┼────┼──────────────────┼─────┼──────┤
│25  │95.6.25 │太平洋崇光百貨股份有限公司中壢分公司│3,800     │同上        │
├──┼────┼──────────────────┼─────┼──────┤
│26  │95.6.25 │太平洋崇光百貨股份有限公司中壢分公司│1,500     │同上        │
├──┼────┼──────────────────┼─────┼──────┤
│27  │95.6.25 │峇里島餐廳有限公司                  │2,255     │同上        │
├──┼────┴──────────────────┴─────┴──────┤
│附註│台北富邦商業銀行消金風險控管部97年12月4 日（97）北富消金風控字第1360號函│
│    │：截至97年12月2 日，卡號0000000000000000信用卡尚欠本金203,207元、卡號552│
│    │0000000000000信用卡尚欠本金48,905元，合計尚欠利息31,277元。             │
└──┴────────────────────────────────────┘
附表六（台北富邦銀行卡號0000000000000000之信用卡）：
┌──┬──────┬────────────────┬─────┬──────┐
│編號│預借現金時間│所使用之自動付款設備            │金額      │備註        │
├──┼──────┼────────────────┼─────┼──────┤
│1   │89.12.30    │台北富邦銀行                    │12,000    │            │
├──┼──────┼────────────────┼─────┼──────┤
│2   │90.12.10    │台北富邦銀行                    │5,000     │            │
├──┼──────┼────────────────┼─────┼──────┤
│3   │90.12.10    │台北富邦銀行                    │5,000     │            │
├──┼──────┼────────────────┼─────┼──────┤
│4   │91.1.23     │台北富邦銀行                    │3,000     │            │
├──┼──────┼────────────────┼─────┼──────┤
│5   │91.5.6      │台北富邦銀行                    │10,000    │            │
├──┼──────┼────────────────┼─────┼──────┤
│6   │91.5.26     │台北富邦銀行                    │10,000    │            │
├──┼──────┼────────────────┼─────┼──────┤
│7   │91.5.27     │台北富邦銀行                    │10,000    │            │
├──┼──────┴────────────────┴─────┴──────┤
│附註│台北富邦商業銀行消金風險控管部97年12月4 日（97）北富消金風控字第1360號函│
│    │：截至97年12月2 日，號0000000000000000信用卡已結清。                    │
└──┴────────────────────────────────────┘
附表七（台北富邦銀行卡號0000000000000000之信用卡）：
┌──┬──────┬────────────────┬─────┬──────┐
│編號│預借現金時間│所使用之自動付款設備            │金額      │備註        │
├──┼──────┼────────────────┼─────┼──────┤
│1   │91.6.19     │台北富邦銀行                    │20,000    │            │
├──┼──────┼────────────────┼─────┼──────┤
│2   │91.6.29     │台北富邦銀行                    │20,000    │            │
├──┼──────┼────────────────┼─────┼──────┤
│3   │91.6.30     │台北富邦銀行                    │20,000    │            │
├──┼──────┼────────────────┼─────┼──────┤
│4   │91.7.1      │台北富邦銀行                    │20,000    │            │
├──┼──────┼────────────────┼─────┼──────┤
│5   │91.7.17     │台北富邦銀行                    │20,000    │            │
├──┼──────┼────────────────┼─────┼──────┤
│6   │91.7.18     │台北富邦銀行                    │20,000    │            │
├──┼──────┼────────────────┼─────┼──────┤
│7   │91.8.8      │台北富邦銀行                    │20,000    │            │
├──┼──────┼────────────────┼─────┼──────┤
│8   │91.8.10     │台北富邦銀行                    │20,000    │            │
├──┼──────┼────────────────┼─────┼──────┤
│9   │91.8.11     │台北富邦銀行                    │20,000    │            │
├──┼──────┼────────────────┼─────┼──────┤
│10  │91.8.21     │台北富邦銀行                    │20,000    │            │
├──┼──────┼────────────────┼─────┼──────┤
│11  │91.9.3      │台北富邦銀行                    │10,000    │            │
├──┼──────┼────────────────┼─────┼──────┤
│12  │91.10.11    │台北富邦銀行                    │20,000    │            │
├──┼──────┼────────────────┼─────┼──────┤
│13  │91.11.4     │台北富邦銀行                    │20,000    │            │
├──┼──────┼────────────────┼─────┼──────┤
│14  │91.12.16    │台北富邦銀行                    │20,000    │            │
├──┼──────┼────────────────┼─────┼──────┤
│15  │91.12.20    │台北富邦銀行                    │10,000    │            │
├──┼──────┼────────────────┼─────┼──────┤
│16  │92.1.5      │台北富邦銀行                    │20,000    │            │
├──┼──────┼────────────────┼─────┼──────┤
│17  │92.4.1      │聯邦商業銀行                    │20,000    │            │
├──┼──────┼────────────────┼─────┼──────┤
│18  │92.4.5      │聯邦商業銀行                    │20,000    │            │
├──┼──────┼────────────────┼─────┼──────┤
│19  │92.5.23     │聯邦商業銀行                    │20,000    │            │
├──┼──────┼────────────────┼─────┼──────┤
│20  │92.6.2      │聯邦商業銀行                    │20,000    │            │
├──┼──────┼────────────────┼─────┼──────┤
│21  │92.6.3      │聯邦商業銀行                    │20,000    │            │
├──┼──────┼────────────────┼─────┼──────┤
│22  │92.7.7      │聯邦商業銀行                    │20,000    │            │
├──┼──────┼────────────────┼─────┼──────┤
│23  │92.7.9      │聯邦商業銀行                    │20,000    │            │
├──┼──────┼────────────────┼─────┼──────┤
│24  │92.7.15     │聯邦商業銀行                    │20,000    │            │
├──┼──────┼────────────────┼─────┼──────┤
│25  │92.7.17     │聯邦商業銀行                    │20,000    │            │
├──┼──────┼────────────────┼─────┼──────┤
│26  │92.7.21     │聯邦商業銀行                    │20,000    │            │
├──┼──────┼────────────────┼─────┼──────┤
│27  │92.8.7      │聯邦商業銀行                    │20,000    │            │
├──┼──────┼────────────────┼─────┼──────┤
│28  │92.8.12     │聯邦商業銀行                    │20,000    │            │
├──┼──────┼────────────────┼─────┼──────┤
│29  │92.8.13     │聯邦商業銀行                    │20,000    │            │
├──┼──────┼────────────────┼─────┼──────┤
│30  │92.9.1      │聯邦商業銀行                    │20,000    │            │
├──┼──────┼────────────────┼─────┼──────┤
│31  │92.9.2      │聯邦商業銀行                    │20,000    │            │
├──┼──────┼────────────────┼─────┼──────┤
│32  │92.9.8      │聯邦商業銀行                    │20,000    │            │
├──┼──────┼────────────────┼─────┼──────┤
│33  │92.10.2     │聯邦商業銀行                    │20,000    │            │
├──┼──────┼────────────────┼─────┼──────┤
│34  │92.11.5     │聯邦商業銀行                    │20,000    │            │
├──┼──────┼────────────────┼─────┼──────┤
│35  │92.11.7     │聯邦商業銀行                    │10,000    │            │
├──┼──────┼────────────────┼─────┼──────┤
│36  │92.12.9     │聯邦商業銀行                    │20,000    │            │
├──┼──────┼────────────────┼─────┼──────┤
│37  │92.12.11    │聯邦商業銀行                    │20,000    │            │
├──┼──────┼────────────────┼─────┼──────┤
│38  │93.1.5      │聯邦商業銀行                    │20,000    │            │
├──┼──────┼────────────────┼─────┼──────┤
│39  │93.2.5      │聯邦商業銀行                    │20,000    │            │
├──┼──────┼────────────────┼─────┼──────┤
│40  │93.3.4      │聯邦商業銀行                    │20,000    │            │
├──┼──────┼────────────────┼─────┼──────┤
│41  │93.4.5      │聯邦商業銀行                    │20,000    │            │
├──┼──────┼────────────────┼─────┼──────┤
│42  │93.4.6      │聯邦商業銀行                    │10,000    │            │
├──┼──────┼────────────────┼─────┼──────┤
│43  │93.5.5      │聯邦商業銀行                    │20,000    │            │
├──┼──────┼────────────────┼─────┼──────┤
│44  │93.6.9      │聯邦商業銀行                    │20,000    │            │
├──┼──────┼────────────────┼─────┼──────┤
│45  │93.6.10     │聯邦商業銀行                    │10,000    │            │
├──┼──────┼────────────────┼─────┼──────┤
│46  │93.7.12     │聯邦商業銀行                    │20,000    │            │
├──┼──────┼────────────────┼─────┼──────┤
│47  │93.9.3      │台新國際商業銀行龍潭分行        │20,000    │            │
├──┼──────┼────────────────┼─────┼──────┤
│48  │93.10.7     │聯邦商業銀行                    │10,000    │            │
├──┼──────┼────────────────┼─────┼──────┤
│49  │93.10.8     │聯邦商業銀行                    │15,000    │            │
├──┼──────┼────────────────┼─────┼──────┤
│50  │93.12.18    │聯邦商業銀行                    │20,000    │            │
├──┼──────┼────────────────┼─────┼──────┤
│51  │94.1.26     │聯邦商業銀行                    │10,000    │            │
├──┼──────┼────────────────┼─────┼──────┤
│52  │94.1.26     │聯邦商業銀行                    │20,000    │            │
├──┼──────┼────────────────┼─────┼──────┤
│53  │94.2.15     │聯邦商業銀行                    │20,000    │            │
├──┼──────┼────────────────┼─────┼──────┤
│54  │94.5.4      │聯邦商業銀行                    │20,000    │            │
├──┼──────┼────────────────┼─────┼──────┤
│55  │94.5.25     │聯邦商業銀行                    │20,000    │            │
├──┼──────┼────────────────┼─────┼──────┤
│56  │94.6.15     │聯邦商業銀行                    │20,000    │            │
├──┼──────┼────────────────┼─────┼──────┤
│57  │94.8.31     │中華郵政股份有限公司－CD/ATM    │20,000    │            │
├──┼──────┼────────────────┼─────┼──────┤
│58  │95.5.22     │聯邦商業銀行                    │20,000    │            │
├──┼──────┼────────────────┼─────┼──────┤
│59  │95.6.15     │聯邦商業銀行                    │10,000    │            │
├──┼──────┼────────────────┼─────┼──────┤
│60  │95.6.22     │聯邦商業銀行                    │20,000    │            │
├──┼──────┴────────────────┴─────┴──────┤
│附註│台北富邦商業銀行消金風險控管部97年12月4 日（97）北富消金風控字第1360號函│
│    │：截至97年12月2 日，卡號0000000000000000信用卡尚欠本金203,207元、卡號552│
│    │0000000000000信用卡尚欠本金48,905元，合計尚欠利息31,277元。             │
└──┴────────────────────────────────────┘
附表八（台新銀行卡號0000000000000000之信用卡）：
┌──┬────┬──────────────────┬─────┬──────┐
│編號│刷卡時間│特約商店名稱                        │消費金額  │備註        │
├──┼────┼──────────────────┼─────┼──────┤
│1   │90.1.1  │中興倉儲股份有限公司桃園分公司      │19,975    │簽帳單上偽造│
│    │        │                                    │          │陳麗珍署押一│
│    │        │                                    │          │枚          │
├──┼────┼──────────────────┼─────┼──────┤
│2   │90.1.1  │中興倉儲股份有限公司桃園分公司      │6,110     │同上        │
├──┼────┼──────────────────┼─────┼──────┤
│3   │90.1.4  │中興倉儲股份有限公司桃園分公司      │19,584    │同上        │
├──┼────┼──────────────────┼─────┼──────┤
│4   │90.7.5  │中興倉儲股份有限公司桃園分公司      │13,145    │同上        │
├──┼────┼──────────────────┼─────┼──────┤
│5   │92.5.23 │龍潭聯合股份有限公司                │688       │同上        │
├──┼────┼──────────────────┼─────┼──────┤
│6   │92.6.22 │龍潭聯合股份有限公司                │960       │同上        │
├──┼────┼──────────────────┼─────┼──────┤
│7   │92.9.1  │龍潭聯合股份有限公司                │1,602     │同上        │
├──┼────┼──────────────────┼─────┼──────┤
│8   │92.12.14│龍潭聯合股份有限公司                │630       │同上        │
├──┼────┼──────────────────┼─────┼──────┤
│9   │93.4.17 │桃園縣龍潭鄉農會超市                │479       │同上        │
├──┼────┼──────────────────┼─────┼──────┤
│10  │93.4.30 │龍潭聯合股份有限公司                │680       │同上        │
├──┼────┼──────────────────┼─────┼──────┤
│11  │93.5.19 │新竹風城                            │252       │同上        │
├──┼────┼──────────────────┼─────┼──────┤
│12  │93.5.27 │遠東百貨股份有限公司桃園分公司（餐廳│2,299     │同上        │
│    │        │）                                  │          │            │
├──┼────┼──────────────────┼─────┼──────┤
│13  │93.8.1  │龍潭聯合股份有限公司                │1,497     │同上        │
├──┼────┼──────────────────┼─────┼──────┤
│14  │93.9.3  │桃園縣龍潭鄉農會超市                │921       │同上        │
├──┼────┼──────────────────┼─────┼──────┤
│15  │93.10.1 │龍潭聯合股份有限公司                │943       │同上        │
├──┼────┼──────────────────┼─────┼──────┤
│16  │93.10.29│桃園縣龍潭鄉農會超市                │549       │同上        │
├──┼────┼──────────────────┼─────┼──────┤
│17  │93.10.31│桃園縣龍潭鄉農會超市                │368       │同上        │
├──┼────┼──────────────────┼─────┼──────┤
│18  │93.12.11│龍之最有限公司                      │3,080     │同上        │
├──┼────┼──────────────────┼─────┼──────┤
│19  │93.12.20│環球生活事業股份有限公司            │1,900     │同上        │
├──┼────┼──────────────────┼─────┼──────┤
│20  │94.1.6  │桃園縣龍潭鄉農會超市                │768       │同上        │
├──┼────┼──────────────────┼─────┼──────┤
│21  │94.1.13 │龍潭聯合股份有限公司                │941       │同上        │
├──┼────┼──────────────────┼─────┼──────┤
│22  │94.1.15 │龍之最有限公司                      │1,775     │同上        │
├──┼────┼──────────────────┼─────┼──────┤
│23  │94.1.26 │龍之最有限公司                      │3,460     │同上        │
├──┼────┼──────────────────┼─────┼──────┤
│24  │94.1.29 │龍潭聯合股份有限公司                │740       │同上        │
├──┼────┼──────────────────┼─────┼──────┤
│25  │94.2.6  │龍之最有限公司                      │2,720     │同上        │
├──┼────┼──────────────────┼─────┼──────┤
│26  │94.2.7  │龍潭聯合股份有限公司                │614       │同上        │
├──┼────┼──────────────────┼─────┼──────┤
│27  │94.4.29 │桃園縣龍潭鄉農會超市                │444       │同上        │
├──┼────┼──────────────────┼─────┼──────┤
│28  │94.5.3  │桃園縣龍潭鄉農會超市                │495       │同上        │
├──┼────┼──────────────────┼─────┼──────┤
│29  │94.6.21 │龍潭聯合股份有限公司                │684       │同上        │
├──┼────┼──────────────────┼─────┼──────┤
│30  │94.7.9  │新竹風城                            │168       │同上        │
├──┼────┼──────────────────┼─────┼──────┤
│31  │94.7.9  │新竹風城                            │1,160     │同上        │
├──┼────┼──────────────────┼─────┼──────┤
│32  │94.7.9  │新竹風城                            │2,990     │同上        │
├──┼────┼──────────────────┼─────┼──────┤
│33  │94.8.8  │喜上屋有限公司（喜多屋）            │1,254     │同上        │
├──┼────┼──────────────────┼─────┼──────┤
│34  │94.9.2  │龍潭聯合股份有限公司                │1,434     │同上        │
├──┼────┴──────────────────┴─────┴──────┤
│附註│一、台新國際商業銀行股份有限公司97年12月4日台新總作服帳務字第09700003304│
│    │    號函覆略以：經查截至97年12月2日止於本行尚欠(1)信用卡債務2,000元（違約│
│    │    金）(2)信用卡貸款（通貸）172,749元（本金131,828元+利息28,071元+違約金│
│    │    12,850元）。                                                        │
│    │二、依卷附信用卡申請書（第1419號交查卷(一)第108頁）所載，申請名義人為「陳 │
│    │    麗珍」，復無其他資料足資證明有更名換卡之情事，故認定被告於簽帳單上所│
│    │    偽簽之署押，應與申請書所載申請名義人相同。                          │
└──┴────────────────────────────────────┘
附表九（台新銀行號0000000000000000之信用卡）：
┌──┬──────┬───────────────┬─────┬──────┐
│編號│預借現金時  │所使用之自動付款設備          │金額      │備註        │
│    │            │                              │          │            │
├──┼──────┼───────────────┼─────┼──────┤
│1   │90.10.11    │台新銀行ATM                   │5,000     │            │
├──┼──────┼───────────────┼─────┼──────┤
│2   │90.10.11    │台新銀行ATM                   │5,000     │            │
├──┼──────┼───────────────┼─────┼──────┤
│3   │90.11.5     │台新銀行ATM                   │5,000     │            │
├──┼──────┼───────────────┼─────┼──────┤
│4   │90.11.5     │台新銀行ATM                   │5,000     │            │
├──┼──────┼───────────────┼─────┼──────┤
│5   │92.2.5      │台新國際商業銀行股份有限公司  │10,000    │            │
├──┼──────┼───────────────┼─────┼──────┤
│6   │92.2.5      │台新國際商業銀行股份有限公司  │20,000    │            │
├──┼──────┼───────────────┼─────┼──────┤
│7   │92.4.5      │台新銀行ATM                   │10,000    │            │
├──┼──────┼───────────────┼─────┼──────┤
│8   │92.4.9      │台新銀行ATM                   │5,000     │            │
├──┼──────┼───────────────┼─────┼──────┤
│9   │92.4.9      │台新銀行ATM                   │10,000    │            │
├──┼──────┼───────────────┼─────┼──────┤
│10  │92.5.22     │台新銀行ATM                   │20,000    │            │
├──┼──────┼───────────────┼─────┼──────┤
│11  │92.5.23     │台新銀行ATM                   │20,000    │            │
├──┼──────┼───────────────┼─────┼──────┤
│12  │92.6.3      │聯邦商業銀行                  │20,000    │            │
├──┼──────┼───────────────┼─────┼──────┤
│13  │92.7.7      │聯邦商業銀行                  │20,000    │            │
├──┼──────┼───────────────┼─────┼──────┤
│14  │92.7.9      │聯邦商業銀行                  │20,000    │            │
├──┼──────┼───────────────┼─────┼──────┤
│15  │92.8.12     │聯邦商業銀行                  │10,000    │            │
├──┼──────┼───────────────┼─────┼──────┤
│16  │92.9.1      │台新銀行ATM                   │10,000    │            │
├──┼──────┼───────────────┼─────┼──────┤
│17  │92.10.1     │聯邦商業銀行                  │20,000    │            │
├──┼──────┼───────────────┼─────┼──────┤
│18  │92.11.7     │聯邦商業銀行                  │10,000    │            │
├──┼──────┼───────────────┼─────┼──────┤
│19  │93.1.5      │聯邦商業銀行                  │10,000    │            │
├──┼──────┼───────────────┼─────┼──────┤
│20  │93.2.11     │台新銀行ATM                   │10,000    │            │
├──┼──────┼───────────────┼─────┼──────┤
│21  │93.2.16     │聯邦商業銀行                  │10,000    │            │
├──┼──────┼───────────────┼─────┼──────┤
│22  │93.3.8      │聯邦商業銀行                  │10,000    │            │
├──┼──────┼───────────────┼─────┼──────┤
│23  │93.4.6      │聯邦商業銀行                  │10,000    │            │
├──┼──────┼───────────────┼─────┼──────┤
│24  │93.5.28     │台新銀行ATM                   │20,000    │            │
├──┼──────┼───────────────┼─────┼──────┤
│25  │93.8.3      │聯邦商業銀行                  │10,000    │            │
├──┼──────┼───────────────┼─────┼──────┤
│26  │93.9.8      │台新銀行ATM                   │20,000    │            │
├──┼──────┼───────────────┼─────┼──────┤
│27  │93.10.8     │台新銀行ATM                   │10,000    │            │
├──┼──────┼───────────────┼─────┼──────┤
│28  │94.5.10     │台新銀行ATM                   │20,000    │            │
├──┼──────┼───────────────┼─────┼──────┤
│29  │94.5.10     │台新銀行ATM                   │20,000    │            │
├──┼──────┼───────────────┼─────┼──────┤
│30  │94.5.20     │台新銀行ATM                   │10,000    │            │
├──┼──────┼───────────────┼─────┼──────┤
│31  │94.5.20     │台新銀行ATM                   │20,000    │            │
├──┼──────┼───────────────┼─────┼──────┤
│32  │94.6.13     │聯邦商業銀行                  │20,000    │            │
├──┼──────┼───────────────┼─────┼──────┤
│33  │94.7.14     │中華郵政股份有限公司-CD（臺北 │20,000    │            │
│    │            │）                            │          │            │
├──┼──────┴───────────────┴─────┴──────┤
│附註│台新國際商業銀行股份有限公司97年12月4日台新總作服帳務字第09700003304號│
│    │函覆略以：經查截至97年12月2 日止於本行尚欠(1)信用卡債務2,000 元（違約金│
│    │）(2)信用卡貸款（通貸）172,749 元（本金131,828 元+ 利息28,071元+ 違約金│
│    │12,850元）。                                                          │
└──┴───────────────────────────────────┘
附表十（台新銀行卡號00000000000000之現金卡）：
┌──┬──────┬───────────────┬─────┬──────┐
│編號│預借現金時間│所使用之自動付款設備          │金額      │備註        │
├──┼──────┼───────────────┼─────┼──────┤
│1   │93.7.12     │財團法人農漁會合作資訊中心ATM │20,000    │            │
├──┼──────┼───────────────┼─────┼──────┤
│2   │93.7.12     │台新銀行ATM                   │20,000    │            │
├──┼──────┼───────────────┼─────┼──────┤
│3   │93.7.12     │台新銀行ATM                   │20,000    │            │
├──┼──────┼───────────────┼─────┼──────┤
│4   │93.7.12     │台新銀行ATM                   │20,000    │            │
├──┼──────┼───────────────┼─────┼──────┤
│5   │93.7.12     │台新銀行ATM                   │20,000    │            │
├──┼──────┼───────────────┼─────┼──────┤
│6   │93.7.13     │財團法人農漁會合作資訊中心ATM │20,000    │            │
├──┼──────┼───────────────┼─────┼──────┤
│7   │93.7.13     │財團法人農漁會合作資訊中心ATM │20,000    │            │
├──┼──────┼───────────────┼─────┼──────┤
│8   │93.7.22     │財團法人農漁會合作資訊中心ATM │5,000     │            │
├──┼──────┼───────────────┼─────┼──────┤
│9   │93.7.22     │財團法人農漁會合作資訊中心ATM │3,000     │            │
├──┼──────┼───────────────┼─────┼──────┤
│10  │93.8.23     │財團法人農漁會合作資訊中心ATM │20,000    │            │
├──┼──────┼───────────────┼─────┼──────┤
│11  │93.8.23     │財團法人農漁會合作資訊中心ATM │8,000     │            │
├──┼──────┼───────────────┼─────┼──────┤
│12  │93.10.7     │財團法人農漁會合作資訊中心ATM │20,000    │            │
├──┼──────┼───────────────┼─────┼──────┤
│13  │93.10.29    │財團法人農漁會合作資訊中心ATM │20,000    │            │
├──┼──────┼───────────────┼─────┼──────┤
│14  │93.11.8     │財團法人農漁會合作資訊中心ATM │20,000    │            │
├──┼──────┼───────────────┼─────┼──────┤
│15  │93.11.8     │財團法人農漁會合作資訊中心ATM │20,000    │            │
├──┼──────┼───────────────┼─────┼──────┤
│16  │93.11.9     │財團法人農漁會合作資訊中心ATM │20,000    │            │
├──┼──────┼───────────────┼─────┼──────┤
│17  │93.11.9     │財團法人農漁會合作資訊中心ATM │20,000    │            │
├──┼──────┼───────────────┼─────┼──────┤
│18  │93.11.24    │財團法人農漁會合作資訊中心ATM │20,000    │            │
├──┼──────┼───────────────┼─────┼──────┤
│19  │93.11.24    │財團法人農漁會合作資訊中心ATM │20,000    │            │
├──┼──────┼───────────────┼─────┼──────┤
│20  │93.11.24    │財團法人農漁會合作資訊中心ATM │20,000    │            │
├──┼──────┼───────────────┼─────┼──────┤
│21  │93.12.1     │財團法人農漁會合作資訊中心ATM │20,000    │            │
├──┼──────┼───────────────┼─────┼──────┤
│22  │93.12.27    │財團法人農漁會合作資訊中心ATM │20,000    │            │
├──┼──────┼───────────────┼─────┼──────┤
│23  │93.12.31    │台新銀行ATM                   │20,000    │            │
├──┼──────┼───────────────┼─────┼──────┤
│24  │93.12.31    │台新銀行ATM                   │20,000    │            │
├──┼──────┼───────────────┼─────┼──────┤
│25  │93.12.31    │台新銀行ATM                   │20,000    │            │
├──┼──────┼───────────────┼─────┼──────┤
│26  │93.12.31    │台新銀行ATM                   │20,000    │            │
├──┼──────┼───────────────┼─────┼──────┤
│27  │93.12.31    │台新銀行ATM                   │20,000    │            │
├──┼──────┼───────────────┼─────┼──────┤
│28  │94.1.5      │台新銀行ATM                   │20,000    │            │
├──┼──────┼───────────────┼─────┼──────┤
│29  │94.1.5      │台新銀行ATM                   │20,000    │            │
├──┼──────┼───────────────┼─────┼──────┤
│30  │94.1.5      │台新銀行ATM                   │20,000    │            │
├──┼──────┼───────────────┼─────┼──────┤
│31  │94.1.6      │財團法人農漁會合作資訊中心ATM │20,000    │            │
├──┼──────┼───────────────┼─────┼──────┤
│32  │94.1.6      │財團法人農漁會合作資訊中心ATM │10,000    │            │
├──┼──────┼───────────────┼─────┼──────┤
│33  │94.1.10     │財團法人農漁會合作資訊中心ATM │20,000    │            │
├──┼──────┼───────────────┼─────┼──────┤
│34  │94.1.10     │華南銀行ATM                   │20,000    │            │
├──┼──────┼───────────────┼─────┼──────┤
│35  │94.1.25     │華南銀行ATM                   │20,000    │            │
├──┼──────┼───────────────┼─────┼──────┤
│36  │94.1.25     │華南銀行ATM                   │20,000    │            │
├──┼──────┼───────────────┼─────┼──────┤
│37  │94.1.25     │華南銀行ATM                   │15,000    │            │
├──┼──────┼───────────────┼─────┼──────┤
│38  │94.2.5      │財團法人農漁會合作資訊中心ATM │20,000    │            │
├──┼──────┼───────────────┼─────┼──────┤
│39  │94.3.1      │聯邦商業銀行ATM               │20,000    │            │
├──┼──────┼───────────────┼─────┼──────┤
│40  │94.3.1      │聯邦商業銀行ATM               │20,000    │            │
├──┼──────┼───────────────┼─────┼──────┤
│41  │94.3.1      │聯邦商業銀行ATM               │20,000    │            │
├──┼──────┼───────────────┼─────┼──────┤
│42  │94.3.1      │聯邦商業銀行ATM               │10,000    │            │
├──┼──────┼───────────────┼─────┼──────┤
│43  │94.3.14     │台新銀行ATM                   │2,000     │            │
├──┼──────┼───────────────┼─────┼──────┤
│44  │94.3.14     │台新銀行ATM                   │20,000    │            │
├──┼──────┼───────────────┼─────┼──────┤
│45  │94.3.14     │台新銀行ATM                   │20,000    │            │
├──┼──────┼───────────────┼─────┼──────┤
│46  │94.3.14     │台新銀行ATM                   │20,000    │            │
├──┼──────┼───────────────┼─────┼──────┤
│47  │94.4.8      │財團法人農漁會合作資訊中心ATM │20,000    │            │
├──┼──────┼───────────────┼─────┼──────┤
│48  │94.4.8      │財團法人農漁會合作資訊中心ATM │20,000    │            │
├──┼──────┼───────────────┼─────┼──────┤
│49  │94.4.20     │財團法人農漁會合作資訊中心ATM │20,000    │            │
├──┼──────┼───────────────┼─────┼──────┤
│50  │94.4.20     │財團法人農漁會合作資訊中心ATM │20,000    │            │
├──┼──────┼───────────────┼─────┼──────┤
│51  │94.4.25     │台新銀行ATM                   │20,000    │            │
├──┼──────┼───────────────┼─────┼──────┤
│52  │94.4.25     │台新銀行ATM                   │20,000    │            │
├──┼──────┼───────────────┼─────┼──────┤
│53  │94.4.25     │台新銀行ATM                   │20,000    │            │
├──┼──────┼───────────────┼─────┼──────┤
│54  │94.4.25     │台新銀行ATM                   │20,000    │            │
├──┼──────┼───────────────┼─────┼──────┤
│55  │94.4.25     │台新銀行ATM                   │20,000    │            │
├──┼──────┼───────────────┼─────┼──────┤
│56  │94.5.19     │第一銀行ATM                   │10,000    │            │
├──┼──────┼───────────────┼─────┼──────┤
│57  │94.7.25     │財團法人農漁會合作資訊中心ATM │20,000    │            │
├──┼──────┼───────────────┼─────┼──────┤
│58  │94.7.25     │財團法人農漁會合作資訊中心ATM │10,000    │            │
├──┼──────┼───────────────┼─────┼──────┤
│59  │94.8.23     │財團法人農漁會合作資訊中心ATM │20,000    │            │
├──┼──────┼───────────────┼─────┼──────┤
│60  │94.8.25     │華南銀行ATM                   │5,000     │            │
├──┼──────┼───────────────┼─────┼──────┤
│61  │94.9.12     │華南銀行ATM                   │19,000    │            │
├──┼──────┴───────────────┴─────┴──────┤
│附註│台新國際商業銀行股份有限公司97年12月4日台新總作服帳務字第09700003304號│
│    │函覆略以：經查截至97年12月2日止於本行尚欠現金卡575,221元（本金392,105 │
│    │元+ 利息183,116 元）                                                  │
└──┴───────────────────────────────────┘
附表十一（日盛銀行卡號0000000000000000之信用卡）：
┌──┬────┬─────────────────┬─────┬──────┐
│編號│刷卡時間│特約商店名稱                      │消費金額  │備註        │
├──┼────┼─────────────────┼─────┼──────┤
│1   │92.8.24 │新竹風城                          │2,250     │簽帳單上偽造│
│    │        │                                  │          │陳麗珍署押一│
│    │        │                                  │          │枚          │
├──┼────┼─────────────────┼─────┼──────┤
│2   │92.8.24 │新竹風城                          │3,280     │同上        │
├──┼────┼─────────────────┼─────┼──────┤
│3   │92.8.24 │新竹風城                          │954       │同上        │
├──┼────┼─────────────────┼─────┼──────┤
│4   │92.8.24 │新竹風城                          │1,500     │同上        │
├──┼────┼─────────────────┼─────┼──────┤
│5   │92.8.27 │龍潭聯合股份有限公司              │617       │同上        │
├──┼────┼─────────────────┼─────┼──────┤
│6   │92.9.13 │龍潭聯合股份有限公司              │720       │同上        │
├──┼────┼─────────────────┼─────┼──────┤
│7   │92.9.24 │新竹風城                          │1,260     │同上        │
├──┼────┼─────────────────┼─────┼──────┤
│8   │92.9.30 │新竹風城購物中心                  │1,584     │同上        │
├──┼────┼─────────────────┼─────┼──────┤
│9   │92.11.17│龍潭聯合股份有限公司              │663       │同上        │
├──┼────┼─────────────────┼─────┼──────┤
│10  │92.11.21│桃園縣龍潭鄉農會超市              │298       │同上        │
├──┼────┼─────────────────┼─────┼──────┤
│11  │92.12.16│遠百企業股份有限公司              │59,777    │同上        │
├──┼────┼─────────────────┼─────┼──────┤
│12  │93.2.29 │家樂福中壢店-家福股份有限公司       30,000    │同上        │
├──┼────┼─────────────────┼─────┼──────┤
│13  │93.3.9  │桃園縣龍潭鄉農會超市              │848       │同上        │
├──┼────┼─────────────────┼─────┼──────┤
│14  │93.4.21 │喜樂購百貨廣場-元化店             │4,980     │同上        │
├──┼────┼─────────────────┼─────┼──────┤
│15  │93.4.29 │遠東百貨股份有限公司桃園分公司（餐│2,299     │同上        │
│    │        │廳）                              │          │            │
├──┼────┼─────────────────┼─────┼──────┤
│16  │93.5.6  │全球藥局                          │3,950     │同上        │
├──┼────┼─────────────────┼─────┼──────┤
│17  │93.5.25 │美國人壽（繳費日期93.4.2）        │2,605     │            │
├──┼────┼─────────────────┼─────┼──────┤
│18  │93.5.27 │美國人壽（繳費日期93.5.2）        │2,605     │            │
├──┼────┼─────────────────┼─────┼──────┤
│19  │93.6.23 │美國人壽（繳費日期93.6.2）        │2,605     │            │
├──┼────┼─────────────────┼─────┼──────┤
│20  │93.7.22 │美國人壽（繳費日期93.7.2）        │2,605     │            │
├──┼────┼─────────────────┼─────┼──────┤
│21  │93.8.26 │美國人壽（繳費日期93.8.2）        │2,605     │            │
├──┼────┼─────────────────┼─────┼──────┤
│22  │93.9.11 │龍潭聯合股份有限公司                2,547     │同編號1     │
├──┼────┼─────────────────┼─────┼──────┤
│23  │93.9.22 │美國人壽（繳費日期93.9.2）        │2,605     │            │
├──┼────┼─────────────────┼─────┼──────┤
│24  │93.10.22│美國人壽（繳費日期93.10.2）       │2,605     │            │
├──┼────┼─────────────────┼─────┼──────┤
│25  │93.10.23│遠東百貨桃園分公司                │300       │同編號1     │
├──┼────┼─────────────────┼─────┼──────┤
│26  │93.11.23│美國人壽（繳費日期93.11.2）       │2,605     │            │
├──┼────┼─────────────────┼─────┼──────┤
│27  │93.12.22│美國人壽（繳費日期93.12.2）       │2,605     │            │
├──┼────┼─────────────────┼─────┼──────┤
│28  │94.1.24 │美國人壽（繳費日期94.1.2）        │2,605     │            │
├──┼────┼─────────────────┼─────┼──────┤
│29  │94.2.22 │美國人壽（繳費日期94.2.2）        │2,605     │            │
├──┼────┼─────────────────┼─────┼──────┤
│30  │94.3.22 │美國人壽（繳費日期94.3.2）        │2,605     │            │
├──┼────┼─────────────────┼─────┼──────┤
│31  │94.4.22 │美國人壽（繳費日期94.4.2）        │2,605     │            │
├──┼────┼─────────────────┼─────┼──────┤
│32  │94.5.24 │美國人壽（繳費日期94.5.2）        │2,605     │            │
├──┼────┼─────────────────┼─────┼──────┤
│33  │94.6.22 │美國人壽（繳費日期94.6.2）        │2,605     │            │
├──┼────┼─────────────────┼─────┼──────┤
│34  │94.7.22 │美國人壽（繳費日期94.7.2）        │2,605     │            │
├──┼────┼─────────────────┼─────┼──────┤
│35  │94.8.23 │美國人壽                          │2,605     │            │
├──┼────┼─────────────────┼─────┼──────┤
│36  │94.9.22 │美國人壽                          │2,605     │            │
├──┼────┼─────────────────┼─────┼──────┤
│37  │94.10.24│美國人壽                          │2,605     │            │
├──┼────┼─────────────────┼─────┼──────┤
│38  │94.10.26│桃園縣龍潭鄉農會超市              │590       │同編號1     │
├──┼────┼─────────────────┼─────┼──────┤
│39  │94.11.22│美國人壽                          │2,605     │            │
├──┼────┼─────────────────┼─────┼──────┤
│40  │94.12.29│美國人壽                          │2,605     │            │
├──┼────┼─────────────────┼─────┼──────┤
│41  │95.1.24 │美國人壽                          │2,605     │            │
├──┼────┼─────────────────┼─────┼──────┤
│42  │95.2.22 │美國人壽                          │2,605     │            │
├──┼────┼─────────────────┼─────┼──────┤
│43  │95.3.22 │美國人壽                          │2,605     │            │
├──┼────┼─────────────────┼─────┼──────┤
│44  │95.4.24 │美國人壽                          │2,605     │            │
├──┼────┼─────────────────┼─────┼──────┤
│45  │95.5.23 │美國人壽                          │2,605     │            │
├──┼────┼─────────────────┼─────┼──────┤
│46  │95.6.22 │美國人壽                          │2,605     │            │
├──┼────┴─────────────────┴─────┴──────┤
│附註│日盛國際商業銀行股份有限公司信用卡事業處97年12月9日日銀字第09721000287│
│    │10號函覆略以：卡號0000000000000000，迄今尚欠本行本金及利息金額1,150 元│
│    │。                                                                    │
└──┴───────────────────────────────────┘
附表十二（日盛銀行卡號0000000000000000之信用卡）：
┌──┬────┬─────────────────┬─────┬──────┐
│編號│刷卡時間│特約商店名稱                      │消費金額  │備註        │
├──┼────┼─────────────────┼─────┼──────┤
│1   │92.10.11│龍之最有限公司                    │3,140     │簽帳單上偽造│
│    │        │                                  │          │陳麗珍署押一│
│    │        │                                  │          │枚          │
├──┼────┼─────────────────┼─────┼──────┤
│2   │92.10.19│龍潭聯合股份有限公司              │1,082     │同上        │
├──┼────┼─────────────────┼─────┼──────┤
│3   │92.12.11│龍之最有限公司                    │2,240     │同上        │
├──┼────┼─────────────────┼─────┼──────┤
│4   │93.1.2  │環球生活事業股份有限公司          │3,470     │同上        │
├──┼────┼─────────────────┼─────┼──────┤
│5   │93.1.17 │桃園縣龍潭鄉農會超市              │533       │同上        │
├──┼────┼─────────────────┼─────┼──────┤
│6   │93.1.19 │遠東百貨股份有限公司桃園分公司（餐│2,937     │同上        │
│    │        │廳）                              │          │            │
├──┼────┼─────────────────┼─────┼──────┤
│7   │93.8.20 │龍之最有限公司                    │4,930     │同上        │
├──┼────┼─────────────────┼─────┼──────┤
│8   │93.8.20 │龍潭聯合股份有限公司              │653       │同上        │
├──┼────┼─────────────────┼─────┼──────┤
│9   │93.8.22 │龍潭聯合股份有限公司              │1,305     │同上        │
├──┼────┼─────────────────┼─────┼──────┤
│10  │93.8.27 │桃園縣龍潭鄉農會超市              │596       │同上        │
├──┼────┼─────────────────┼─────┼──────┤
│11  │94.1.19 │喜樂購百貨廣場-元化店             │7,020     │同上        │
├──┼────┼─────────────────┼─────┼──────┤
│12  │94.3.1  │隨意貸01/0655M0000000             │9,500     │            │
├──┼────┼─────────────────┼─────┼──────┤
│13  │94.4.20 │隨意貸02/0655M0000000             │9,500     │            │
├──┼────┼─────────────────┼─────┼──────┤
│14  │94.5.5  │隨意貸01/0655M0000000             │10,000    │            │
├──┼────┼─────────────────┼─────┼──────┤
│15  │94.5.20 │隨意貸03/0655M0000000             │9,500     │            │
├──┼────┼─────────────────┼─────┼──────┤
│16  │94.6.20 │隨意貸04/0655M0000000             │9,500     │            │
├──┼────┼─────────────────┼─────┼──────┤
│17  │94.6.20 │隨意貸02/0655M0000000             │10,000    │            │
├──┼────┼─────────────────┼─────┼──────┤
│18  │94.7.20 │隨意貸03/0655M0000000             │10,000    │            │
├──┼────┼─────────────────┼─────┼──────┤
│19  │94.7.20 │隨意貸05/0655M0000000             │9,500     │            │
├──┼────┼─────────────────┼─────┼──────┤
│20  │94.8.20 │隨意貸06/0655M0000000             │9,500     │            │
├──┼────┼─────────────────┼─────┼──────┤
│21  │94.8.20 │隨意貸04/0655M0000000             │10,000    │            │
├──┼────┼─────────────────┼─────┼──────┤
│22  │94.9.20 │隨意貸05/0655M0000000             │10,000    │            │
├──┼────┼─────────────────┼─────┼──────┤
│23  │94.10.20│隨意貸06/0655M0000000             │10,000    │            │
├──┼────┴─────────────────┴─────┴──────┤
│附註│一、編號12至編號23部分：(1)日盛銀行信用卡隨意貸申請書：陳麗珍向該行借貸│
│    │    6 萬元，分六期償還。(2)日盛銀行信用卡隨意貸申請書：陳麗珍向該行借貸│
│    │    57,000 元，分六期償還。                                           │
│    │二、日盛國際商業銀行股份有限公司信用卡事業處97年12月9日日銀字第0972100│
│    │    028710號函覆略以：卡號0000000000000000，迄今尚欠本行本金及利息金額│
│    │    為66,367元。                                                      │
└──┴───────────────────────────────────┘
附表十三（日盛銀行卡號0000000000000000之現金卡）：
┌──┬──────┬───────────────┬─────┬──────┐
│編號│預借現金時間│所使用之自動付款設備          │金額      │備註        │
├──┼──────┼───────────────┼─────┼──────┤
│1   │92.9.16     │聯邦商業銀行                  │20,000    │            │
├──┼──────┼───────────────┼─────┼──────┤
│2   │92.9.16     │聯邦商業銀行                  │20,000    │            │
├──┼──────┼───────────────┼─────┼──────┤
│3   │92.9.16     │聯邦商業銀行                  │20,000    │            │
├──┼──────┼───────────────┼─────┼──────┤
│4   │92.9.21     │聯邦商業銀行                  │20,000    │            │
├──┼──────┼───────────────┼─────┼──────┤
│5   │92.9.21     │聯邦商業銀行                  │20,000    │            │
├──┼──────┴───────────────┴─────┴──────┤
│附註│日盛國際商業銀行股份有限公司信用卡事業處97年12月9日日銀字第09721000287│
│    │10號函覆略以：卡號0000000000000000，迄今尚欠本行本金及利息金額為66,367│
│    │元。                                                                  │
└──┴───────────────────────────────────┘
附表十四（中華商業銀行卡號0000000000000000之信用卡）：
┌──┬────┬─────────────────┬─────┬──────┐
│編號│刷卡時間│特約商店名稱                      │消費金額  │備註        │
├──┼────┼─────────────────┼─────┼──────┤
│1   │92.9.19 │龍潭聯合股份有限公司              │1,061     │簽帳單上偽造│
│    │        │                                  │          │陳麗珍署押一│
│    │        │                                  │          │枚          │
├──┼────┼─────────────────┼─────┼──────┤
│2   │92.12.16│遠百企業股份有限公司              │20,631    │同編號1     │
├──┼────┼─────────────────┼─────┼──────┤
│3   │93.2.29 │家樂福中壢店-家福股份有限公司     │15,000    │同編號1     │
├──┼────┼─────────────────┼─────┼──────┤
│4   │93.4.12 │統領百貨股份有限公司桃園分公司    │1,390     │同編號1     │
├──┼────┼─────────────────┼─────┼──────┤
│5   │93.6.7  │桃園縣龍潭鄉農會超市              │558       │同編號1     │
├──┼────┼─────────────────┼─────┼──────┤
│6   │93.6.29 │龍潭聯合股份有限公司              │2,074     │同編號1     │
├──┼────┼─────────────────┼─────┼──────┤
│7   │93.7.2  │喜上屋有限公司                    │2,937     │同編號1     │
├──┼────┼─────────────────┼─────┼──────┤
│8   │93.7.15 │龍潭聯合股份有限公司              │772       │同編號1     │
├──┼────┼─────────────────┼─────┼──────┤
│9   │93.7.15 │龍之最有限公司                    │4,150     │同編號1     │
├──┼────┼─────────────────┼─────┼──────┤
│10  │93.7.26 │龍潭聯合股份有限公司              │1,152     │同編號1     │
├──┼────┼─────────────────┼─────┼──────┤
│11  │93.9.28 │龍潭聯合股份有限公司              │938       │同編號1     │
├──┼────┼─────────────────┼─────┼──────┤
│12  │93.10.23│遠東百貨桃園分公司                │348       │同編號1     │
├──┼────┼─────────────────┼─────┼──────┤
│13  │93.10.23│遠東百貨桃園分公司                │2,727     │同編號1     │
├──┼────┼─────────────────┼─────┼──────┤
│14  │93.11.7 │新竹風城                          │999       │同編號1     │
├──┼────┼─────────────────┼─────┼──────┤
│15  │93.11.7 │新竹風城                          │1,000     │同編號1     │
├──┼────┼─────────────────┼─────┼──────┤
│16  │93.11.7 │喜上屋有限公司（喜多屋）          │3,465     │同編號1     │
├──┼────┼─────────────────┼─────┼──────┤
│17  │93.11.14│龍潭聯合股份有限公司              │517       │同編號1     │
├──┼────┼─────────────────┼─────┼──────┤
│18  │93.11.14│龍潭聯合股份有限公司              │1,007     │同編號1     │
├──┼────┼─────────────────┼─────┼──────┤
│19  │93.12.9 │龍潭聯合股份有限公司              │721       │同編號1     │
├──┼────┼─────────────────┼─────┼──────┤
│20  │93.12.12│龍潭聯合股份有限公司              │764       │同編號1     │
├──┼────┼─────────────────┼─────┼──────┤
│21  │93.12.12│全資有限公司                      │790       │同編號1     │
├──┼────┼─────────────────┼─────┼──────┤
│22  │93.12.12│環球生活事業股份有限公司          │1,047     │同編號1     │
├──┼────┼─────────────────┼─────┼──────┤
│23  │93.12.15│全資有限公司                      │20,900    │同編號1     │
├──┼────┼─────────────────┼─────┼──────┤
│24  │94.1.8  │桃園縣龍潭鄉農會超市              │809       │同編號1     │
├──┼────┼─────────────────┼─────┼──────┤
│25  │94.1.10 │統領百貨股份有限公司桃園分公司    │5,050     │同編號1     │
├──┼────┼─────────────────┼─────┼──────┤
│26  │94.1.15 │龍之最有限公司                    │1,775     │同編號1     │
├──┼────┼─────────────────┼─────┼──────┤
│27  │94.1.29 │桃園縣龍潭鄉農會超市              │338       │同編號1     │
├──┼────┼─────────────────┼─────┼──────┤
│28  │94.1.29 │桃園縣龍潭鄉農會超市              │700       │同編號1     │
├──┼────┼─────────────────┼─────┼──────┤
│29  │94.2.2  │太平洋SOGO百貨中壢中央新館        │1,900     │同編號1     │
├──┼────┼─────────────────┼─────┼──────┤
│30  │94.2.15 │龍潭聯合股份有限公司              │1,057     │同編號1     │
├──┼────┼─────────────────┼─────┼──────┤
│31  │94.5.28 │桃園縣龍潭鄉農會超市              │933       │同編號1     │
├──┼────┼─────────────────┼─────┼──────┤
│32  │94.5.28 │龍之最有限公司                    │2,410     │同編號1     │
├──┼────┼─────────────────┼─────┼──────┤
│33  │94.6.1  │龍之最有限公司                    │1,400     │同編號1     │
├──┼────┼─────────────────┼─────┼──────┤
│34  │94.7.10 │環球生活事業股份有限公司          │2,100     │同編號1     │
├──┼────┼─────────────────┼─────┼──────┤
│35  │94.7.24 │全國電子股份有限公司屏東縣第六分公│4,012     │同編號1     │
│    │        │司                                │          │            │
├──┼────┼─────────────────┼─────┼──────┤
│36  │94.9.4  │龍潭聯合股份有限公司              │1,354     │同編號1     │
├──┼────┼─────────────────┼─────┼──────┤
│37  │94.10.1 │大潤發平鎮店                      │1,288     │同編號1     │
├──┼────┼─────────────────┼─────┼──────┤
│38  │94.10.1 │大潤發平鎮店                      │2,581     │同編號1     │
├──┼────┼─────────────────┼─────┼──────┤
│39  │94.10.1 │大潤發平鎮店                      │5,290     │同編號1     │
├──┼────┼─────────────────┼─────┼──────┤
│40  │94.10.27│得易購購物-12期 第01期            │1,125     │            │
├──┼────┼─────────────────┼─────┼──────┤
│41  │94.11.27│得易購購物-12期 第02期            │1,125     │            │
├──┼────┼─────────────────┼─────┼──────┤
│42  │94.12.27│得易購購物-12期 第03期            │1,125     │            │
├──┼────┼─────────────────┼─────┼──────┤
│43  │95.1.27 │得易購購物-12期 第04期            │1,125     │            │
├──┼────┼─────────────────┼─────┼──────┤
│44  │95.2.27 │得易購購物-12期 第05期            │1,125     │            │
├──┼────┼─────────────────┼─────┼──────┤
│45  │95.3.27 │得易購購物-12期 第06期            │1,125     │            │
├──┼────┼─────────────────┼─────┼──────┤
│46  │95.4.27 │得易購購物-12期 第07期            │1,125     │            │
├──┼────┼─────────────────┼─────┼──────┤
│47  │95.5.27 │得易購購物-12期 第08期            │1,125     │            │
├──┼────┼─────────────────┼─────┼──────┤
│48  │95.6.26 │龍潭聯合股份有限公司              │759       │同編號1     │
├──┼────┼─────────────────┼─────┼──────┤
│49  │95.6.27 │得易購購物-12期 第09期            │1,125     │            │
├──┼────┴─────────────────┴─────┴──────┤
│附註│香港商香港上海匯豐銀行股份有限公司97年12月10日（97）港匯銀總字第9470函│
│    │覆略以：陳麗珍積欠本行140,300元。                                     │
└──┴───────────────────────────────────┘
附表十五（中華商業銀行卡號0000000000000000之信用卡）：
┌──┬────┬─────────────────┬─────┬──────┐
│編號│刷卡時間│特約商店名稱                      │消費金額  │備註        │
├──┼────┼─────────────────┼─────┼──────┤
│1   │92.8.31 │龍之最有限公司                    │2,840     │簽帳單上偽造│
│    │        │                                  │          │陳麗珍署押一│
│    │        │                                  │          │枚          │
├──┼────┼─────────────────┼─────┼──────┤
│2   │92.9.24 │新竹風城                          │999       │同上        │
├──┼────┼─────────────────┼─────┼──────┤
│3   │92.9.24 │新竹風城                          │2,800     │同上        │
├──┼────┼─────────────────┼─────┼──────┤
│4   │92.9.26 │龍之最有限公司                    │2,160     │同上        │
├──┼────┼─────────────────┼─────┼──────┤
│5   │92.9.28 │得易購購物-12期 分期付款第01期款  │247       │            │
├──┼────┼─────────────────┼─────┼──────┤
│6   │92.9.28 │得易購購物-12期 分期付款第01期款  │825       │            │
├──┼────┼─────────────────┼─────┼──────┤
│7   │92.9.28 │得易購購物-12期 分期付款第01期款  │825       │            │
├──┼────┼─────────────────┼─────┼──────┤
│8   │92.10.28│得易購購物-12期 分期付款第02期款  │247       │            │
├──┼────┼─────────────────┼─────┼──────┤
│9   │92.10.28│得易購購物-12期 分期付款第02期款  │825       │            │
├──┼────┼─────────────────┼─────┼──────┤
│10  │92.10.28│得易購購物-12期 分期付款第02期款  │825       │            │
├──┼────┼─────────────────┼─────┼──────┤
│11  │92.11.28│得易購購物-12期 分期付款第03期款  │247       │            │
├──┼────┼─────────────────┼─────┼──────┤
│12  │92.11.28│得易購購物-12期 分期付款第03期款  │825       │            │
├──┼────┼─────────────────┼─────┼──────┤
│13  │92.11.28│得易購購物-12期 分期付款第03期款  │825       │            │
├──┼────┼─────────────────┼─────┼──────┤
│14  │92.12.28│得易購購物-12期 分期付款第04期款  │247       │            │
├──┼────┼─────────────────┼─────┼──────┤
│15  │92.12.28│得易購購物-12期 分期付款第04期款  │825       │            │
├──┼────┼─────────────────┼─────┼──────┤
│16  │92.12.28│得易購購物-12期 分期付款第04期款  │825       │            │
├──┼────┼─────────────────┼─────┼──────┤
│17  │93.1.28 │得易購購物-12期 分期付款第05期款  │247       │            │
├──┼────┼─────────────────┼─────┼──────┤
│18  │93.1.28 │得易購購物-12期 分期付款第05期款  │825       │            │
├──┼────┼─────────────────┼─────┼──────┤
│19  │93.1.28 │得易購購物-12期 分期付款第05期款  │825       │            │
├──┼────┼─────────────────┼─────┼──────┤
│20  │93.2.28 │得易購購物-12期 分期付款第06期款  │247       │            │
├──┼────┼─────────────────┼─────┼──────┤
│21  │93.2.28 │得易購購物-12期 分期付款第06期款  │825       │            │
├──┼────┼─────────────────┼─────┼──────┤
│22  │93.2.28 │得易購購物-12期 分期付款第06期款  │825       │            │
├──┼────┼─────────────────┼─────┼──────┤
│23  │93.3.28 │得易購購物-12期 分期付款第07期款  │247       │            │
├──┼────┼─────────────────┼─────┼──────┤
│24  │93.3.28 │得易購購物-12期 分期付款第07期款  │825       │            │
├──┼────┼─────────────────┼─────┼──────┤
│25  │93.3.28 │得易購購物-12期 分期付款第07期款  │825       │            │
├──┼────┼─────────────────┼─────┼──────┤
│26  │93.4.28 │得易購購物-12期 分期付款第08期款  │247       │            │
├──┼────┼─────────────────┼─────┼──────┤
│27  │93.4.28 │得易購購物-12期 分期付款第08期款  │825       │            │
├──┼────┼─────────────────┼─────┼──────┤
│28  │93.4.28 │得易購購物-12期 分期付款第08期款  │825       │            │
├──┼────┼─────────────────┼─────┼──────┤
│29  │93.5.28 │得易購購物-12期 分期付款第01期款  │198       │            │
├──┼────┼─────────────────┼─────┼──────┤
│30  │93.5.28 │得易購購物-12期 分期付款第09期款  │247       │            │
├──┼────┼─────────────────┼─────┼──────┤
│31  │93.5.28 │得易購購物-12期 分期付款第09期款  │825       │            │
├──┼────┼─────────────────┼─────┼──────┤
│32  │93.5.28 │得易購購物-12期 分期付款第09期款  │825       │            │
├──┼────┼─────────────────┼─────┼──────┤
│33  │93.6.28 │得易購購物-12期 第02期            │198       │            │
├──┼────┼─────────────────┼─────┼──────┤
│34  │93.6.28 │得易購購物-12期 第10期            │247       │            │
├──┼────┼─────────────────┼─────┼──────┤
│35  │93.6.28 │得易購購物-12期 第10期            │825       │            │
├──┼────┼─────────────────┼─────┼──────┤
│36  │93.6.28 │得易購購物-12期 第10期            │825       │            │
├──┼────┼─────────────────┼─────┼──────┤
│37  │93.7.28 │得易購購物-12期 第03期            │198       │            │
├──┼────┼─────────────────┼─────┼──────┤
│38  │93.7.28 │得易購購物-12期 第11期            │247       │            │
├──┼────┼─────────────────┼─────┼──────┤
│39  │93.7.28 │得易購購物-12期 第11期            │825       │            │
├──┼────┼─────────────────┼─────┼──────┤
│40  │93.7.28 │得易購購物-12期 第11期            │825       │            │
├──┼────┼─────────────────┼─────┼──────┤
│41  │93.8.27 │得易購購物-12期 第04期            │198       │            │
├──┼────┼─────────────────┼─────┼──────┤
│42  │93.8.27 │得易購購物-12期 第12期            │253       │            │
├──┼────┼─────────────────┼─────┼──────┤
│43  │93.8.27 │得易購購物-12期 第12期            │825       │            │
├──┼────┼─────────────────┼─────┼──────┤
│44  │93.8.27 │得易購購物-12期 第12期            │825       │            │
├──┼────┼─────────────────┼─────┼──────┤
│45  │93.9.27 │得易購購物-12期 第05期            │198       │            │
├──┼────┼─────────────────┼─────┼──────┤
│46  │93.10.27│得易購購物-12期 第06期            │198       │            │
├──┼────┼─────────────────┼─────┼──────┤
│47  │93.11.27│得易購購物-12期 第07期            │198       │            │
├──┼────┼─────────────────┼─────┼──────┤
│48  │93.12.27│得易購購物-12期 第08期            │198       │            │
├──┼────┼─────────────────┼─────┼──────┤
│49  │94.1.27 │得易購購物-12期 第09期            │198       │            │
├──┼────┼─────────────────┼─────┼──────┤
│50  │94.2.27 │得易購購物-12期 第10期            │198       │            │
├──┼────┼─────────────────┼─────┼──────┤
│51  │94.3.27 │得易購購物-12期 第11期            │198       │            │
├──┼────┼─────────────────┼─────┼──────┤
│52  │94.4.27 │得易購延後四期付款第05期          │140       │            │
├──┼────┼─────────────────┼─────┼──────┤
│53  │94.4.27 │得易購購物-12期 第12期            │202       │            │
├──┼────┼─────────────────┼─────┼──────┤
│54  │94.5.27 │得易購延後四期付款第06期          │140       │            │
├──┼────┼─────────────────┼─────┼──────┤
│55  │94.6.27 │得易購延後四期付款第07期          │140       │            │
├──┼────┼─────────────────┼─────┼──────┤
│56  │94.7.27 │得易購延後四期付款第08期          │140       │            │
├──┼────┼─────────────────┼─────┼──────┤
│57  │94.8.27 │得易購延後四期付款第09期          │140       │            │
├──┼────┼─────────────────┼─────┼──────┤
│58  │94.9.27 │得易購延後四期付款第10期          │140       │            │
├──┼────┼─────────────────┼─────┼──────┤
│59  │94.10.27│得易購延後四期付款第11期          │140       │            │
├──┼────┼─────────────────┼─────┼──────┤
│60  │94.11.27│得易購延後四期付款第12期          │140       │            │
├──┼────┼─────────────────┼─────┼──────┤
│61  │94.12.27│得易購延後四期付款第13期          │140       │            │
├──┼────┼─────────────────┼─────┼──────┤
│62  │95.1.27 │得易購延後四期付款第14期          │140       │            │
├──┼────┼─────────────────┼─────┼──────┤
│63  │95.2.27 │得易購延後四期付款第15期          │140       │            │
├──┼────┼─────────────────┼─────┼──────┤
│64  │95.3.27 │得易購延後四期付款第16期          │140       │            │
├──┼────┴─────────────────┴─────┴──────┤
│附註│香港商香港上海匯豐銀行股份有限公司97年12月10日（97）港匯銀總字第9470函│
│    │覆略以：陳麗珍積欠本行140,300元。                                     │
└──┴───────────────────────────────────┘
附表十六（中華商銀行卡號3000000000000000之信用卡）：
┌──┬────┬─────────────────┬─────┬──────┐
│編號│刷卡時間│特約商店名稱                      │消費金額  │備註        │
├──┼────┼─────────────────┼─────┼──────┤
│1   │94.11.2 │龍潭聯合股份有限公司              │767       │簽帳單上偽造│
│    │        │                                  │          │陳玟蓁署押一│
│    │        │                                  │          │枚          │
├──┼────┼─────────────────┼─────┼──────┤
│2   │94.11.20│太平洋崇光百貨股份有限公司中壢分公│1,640     │同上        │
│    │        │司                                │          │            │
├──┼────┼─────────────────┼─────┼──────┤
│3   │94.11.20│太平洋崇光百貨股份有限公司中壢分公│2,800     │同上        │
│    │        │司                                │          │            │
├──┼────┼─────────────────┼─────┼──────┤
│4   │94.11.20│太平洋崇光百貨中壢店（餐廳）      │3,166     │同上        │
│    │        │                                  │          │            │
├──┼────┼─────────────────┼─────┼──────┤
│5   │94.11.20│大潤發平鎮店                      │4,509     │同上        │
├──┼────┼─────────────────┼─────┼──────┤
│6   │94.11.23│龍潭聯合股份有限公司              │1,084     │同上        │
├──┼────┼─────────────────┼─────┼──────┤
│7   │94.12.3 │龍潭聯合股份有限公司              │766       │同上        │
├──┼────┼─────────────────┼─────┼──────┤
│8   │94.12.7 │龍潭聯合股份有限公司              │742       │同上        │
├──┼────┼─────────────────┼─────┼──────┤
│9   │94.12.17│新竹風城                          │3,980     │同上        │
├──┼────┼─────────────────┼─────┼──────┤
│10  │95.1.22 │新竹風城                          │3,800     │同上        │
├──┼────┼─────────────────┼─────┼──────┤
│11  │95.2.22 │太平洋崇光百貨股份有限公司中壢分公│1,600     │同上        │
│    │        │司                                │          │            │
├──┼────┼─────────────────┼─────┼──────┤
│12  │95.2.22 │太平洋崇光百貨股份有限公司中壢分公│1,900     │同上        │
│    │        │司                                │          │            │
├──┼────┼─────────────────┼─────┼──────┤
│13  │95.2.22 │太平洋崇光百貨股份有限公司中壢分公│2,300     │同上        │
│    │        │司                                │          │            │
├──┼────┼─────────────────┼─────┼──────┤
│14  │95.2.22 │台灣電店-龍潭北龍                 │3,000     │同上        │
├──┼────┼─────────────────┼─────┼──────┤
│15  │95.3.2  │爭鮮迴轉壽司龍潭店                │1,200     │同上        │
├──┼────┼─────────────────┼─────┼──────┤
│16  │95.3.5  │太子城古坑服務區                  │480       │同上        │
├──┼────┼─────────────────┼─────┼──────┤
│17  │95.3.5  │太子城古坑服務區                  │762       │同上        │
├──┼────┼─────────────────┼─────┼──────┤
│18  │95.3.8  │邦格爾珠寶銀樓                    │25,000    │同上        │
├──┼────┼─────────────────┼─────┼──────┤
│19  │95.3.15 │龍潭聯合股份有限公司              │941       │同上        │
├──┼────┼─────────────────┼─────┼──────┤
│20  │95.3.16 │北二高關西服務區                  │1,230     │同上        │
├──┼────┼─────────────────┼─────┼──────┤
│21  │95.3.19 │龍潭聯合股份有限公司              │510       │同上        │
├──┼────┼─────────────────┼─────┼──────┤
│22  │95.3.29 │喜上屋有限公司（喜多屋）          │1,254     │同上        │
├──┼────┼─────────────────┼─────┼──────┤
│23  │95.3.29 │新竹風城                          │2,000     │同上        │
├──┼────┼─────────────────┼─────┼──────┤
│24  │95.3.29 │新竹風城                          │3,492     │同上        │
├──┼────┼─────────────────┼─────┼──────┤
│25  │95.4.29 │龍潭聯合股份有限公司              │1,172     │同上        │
├──┼────┼─────────────────┼─────┼──────┤
│26  │95.5.9  │爭鮮迴轉壽司龍潭店                │630       │同上        │
├──┼────┼─────────────────┼─────┼──────┤
│27  │95.5.10 │龍潭聯合股份有限公司              │897       │同上        │
├──┼────┼─────────────────┼─────┼──────┤
│28  │95.6.4  │太平洋崇光百貨股份有限公司中壢分公│300       │同上        │
│    │        │司                                │          │            │
├──┼────┼─────────────────┼─────┼──────┤
│29  │95.6.4  │太平洋崇光百貨中壢店美食街        │485       │同上        │
├──┼────┼─────────────────┼─────┼──────┤
│30  │95.6.4  │太平洋崇光百貨股份有限公司中壢分公│648       │同上        │
│    │        │司                                │          │            │
├──┼────┼─────────────────┼─────┼──────┤
│31  │95.6.4  │太平洋崇光百貨股份有限公司中壢分公│780       │同上        │
│    │        │司                                │          │            │
├──┼────┼─────────────────┼─────┼──────┤
│32  │95.6.4  │太平洋崇光百貨股份有限公司中壢分公│1,100     │同上        │
│    │        │司                                │          │            │
├──┼────┼─────────────────┼─────┼──────┤
│33  │95.6.16 │桃園縣龍潭鄉農會超市              │575       │同上        │
├──┼────┼─────────────────┼─────┼──────┤
│34  │95.6.17 │太平洋崇光百貨股份有限公司中壢分公│760       │同上        │
│    │        │司                                │          │            │
├──┼────┼─────────────────┼─────┼──────┤
│35  │95.6.17 │太平洋崇光百貨股份有限公司中壢分公│1,580     │同上        │
│    │        │司                                │          │            │
├──┼────┼─────────────────┼─────┼──────┤
│36  │95.6.17 │太平洋崇光百貨股份有限公司中壢分公│1,800     │同上        │
│    │        │司                                │          │            │
├──┼────┼─────────────────┼─────┼──────┤
│37  │95.6.17 │太平洋崇光百貨中壢店（餐廳）      │1,826     │同上        │
├──┼────┼─────────────────┼─────┼──────┤
│38  │95.6.17 │太平洋崇光百貨股份有限公司中壢分公│2,142     │同上        │
│    │        │司                                │          │            │
├──┼────┼─────────────────┼─────┼──────┤
│39  │95.6.17 │太平洋崇光百貨股份有限公司中壢分公│2,400     │同上        │
│    │        │司                                │          │            │
├──┼────┼─────────────────┼─────┼──────┤
│40  │95.6.17 │太平洋崇光百貨股份有限公司中壢分公│6,600     │同上        │
│    │        │司                                │          │            │
├──┼────┼─────────────────┼─────┼──────┤
│41  │95.6.18 │中國石油龍潭站                    │1,000     │同上        │
├──┼────┴─────────────────┴─────┴──────┤
│附註│香港商香港上海匯豐銀行股份有限公司97年12月10日（97）港匯銀總字第9470函│
│    │覆略以：陳麗珍積欠本行140,300元。                                     │
└──┴───────────────────────────────────┘
附表十七（中華商業銀行卡號0000000000000000之信用卡）：
┌──┬──────┬───────────────┬─────┬──────┐
│編號│預借現金時間│所使用之自動付款設備          │金額      │備註        │
├──┼──────┼───────────────┼─────┼──────┤
│1   │92.8.26     │聯邦商業銀行                  │20,000    │            │
├──┼──────┼───────────────┼─────┼──────┤
│2   │92.8.27     │聯邦商業銀行                  │20,000    │            │
├──┼──────┼───────────────┼─────┼──────┤
│3   │92.9.21     │聯邦商業銀行                  │20,000    │            │
├──┼──────┼───────────────┼─────┼──────┤
│4   │93.8.11     │聯邦商業銀行                  │20,000    │            │
├──┼──────┼───────────────┼─────┼──────┤
│5   │93.8.27     │聯邦商業銀行                  │20,000    │            │
├──┼──────┼───────────────┼─────┼──────┤
│6   │93.10.8     │聯邦商業銀行                  │20,000    │            │
├──┼──────┼───────────────┼─────┼──────┤
│7   │94.1.26     │聯邦商業銀行                  │20,000    │            │
├──┼──────┼───────────────┼─────┼──────┤
│8   │94.2.15     │聯邦商業銀行                  │20,000    │            │
├──┼──────┼───────────────┼─────┼──────┤
│9   │94.5.25     │聯邦商業銀行                  │20,000    │            │
├──┼──────┼───────────────┼─────┼──────┤
│10  │94.5.25     │聯邦商業銀行                  │20,000    │            │
├──┼──────┼───────────────┼─────┼──────┤
│11  │94.6.6      │聯邦商業銀行                  │20,000    │            │
├──┼──────┼───────────────┼─────┼──────┤
│12  │95.6.2      │聯邦商業銀行                  │20,000    │            │
├──┼──────┼───────────────┼─────┼──────┤
│13  │95.6.2      │聯邦商業銀行                  │20,000    │            │
├──┼──────┼───────────────┼─────┼──────┤
│14  │95.6.11     │聯邦商業銀行                  │20,000    │            │
├──┼──────┴───────────────┴─────┴──────┤
│附註│香港商香港上海匯豐銀行股份有限公司97年12月10日（97）港匯銀總字第9470函│
│    │覆略以：陳麗珍積欠本行140,300元。                                     │
└──┴───────────────────────────────────┘
附表十八（中國信託商業銀行卡號0000000000000000之信用卡）
：
┌──┬────┬─────────────────┬─────┬──────┐
│編號│刷卡時間│特約商店名稱                      │消費金額  │備註        │
├──┼────┼─────────────────┼─────┼──────┤
│1   │92.9.16 │龍潭聯合股份有限公司              │1,417     │簽帳單上偽造│
│    │        │                                  │          │陳麗珍署押一│
│    │        │                                  │          │枚          │
├──┼────┼─────────────────┼─────┼──────┤
│2   │92.10.20│東森得易分期01-12                 │643       │            │
├──┼────┼─────────────────┼─────┼──────┤
│3   │92.10.20│東森得易分期02-12                 │637       │            │
├──┼────┼─────────────────┼─────┼──────┤
│4   │92.10.20│東森得易分期03-12                 │637       │            │
├──┼────┼─────────────────┼─────┼──────┤
│5   │92.10.20│東森得易分期04-12                 │637       │            │
├──┼────┼─────────────────┼─────┼──────┤
│6   │92.10.20│東森得易分期05-12                 │637       │            │
├──┼────┼─────────────────┼─────┼──────┤
│7   │92.10.20│東森得易分期06-12                 │637       │            │
├──┼────┼─────────────────┼─────┼──────┤
│8   │92.10.20│東森得易分期07-12                 │637       │            │
├──┼────┼─────────────────┼─────┼──────┤
│9   │92.10.20│東森得易分期08-12                 │637       │            │
├──┼────┼─────────────────┼─────┼──────┤
│10  │92.10.20│東森得易分期09-12                 │637       │            │
├──┼────┼─────────────────┼─────┼──────┤
│11  │92.10.20│東森得易分期10-12                 │637       │            │
├──┼────┼─────────────────┼─────┼──────┤
│12  │92.10.20│東森得易分期11-12                 │637       │            │
├──┼────┼─────────────────┼─────┼──────┤
│13  │92.10.20│東森得易分期12-12                 │637       │            │
├──┼────┼─────────────────┼─────┼──────┤
│14  │92.12.7 │龍潭聯合股份有限公司              │774       │同編號1     │
├──┼────┼─────────────────┼─────┼──────┤
│15  │92.12.16│遠百企業股份有限公司              │50,784    │同編號1     │
├──┼────┼─────────────────┼─────┼──────┤
│16  │92.12.25│東森得易分期01-12                 │177       │            │
├──┼────┼─────────────────┼─────┼──────┤
│17  │92.12.25│東森得易分期02-12                 │173       │            │
├──┼────┼─────────────────┼─────┼──────┤
│18  │92.12.25│東森得易分期03-12                 │173       │            │
├──┼────┼─────────────────┼─────┼──────┤
│19  │92.12.25│東森得易分期04-12                 │173       │            │
├──┼────┼─────────────────┼─────┼──────┤
│20  │92.12.25│東森得易分期05-12                 │173       │            │
├──┼────┼─────────────────┼─────┼──────┤
│21  │92.12.25│東森得易分期06-12                 │173       │            │
├──┼────┼─────────────────┼─────┼──────┤
│22  │92.12.25│東森得易分期07-12                 │173       │            │
├──┼────┼─────────────────┼─────┼──────┤
│23  │92.12.25│東森得易分期08-12                 │173       │            │
├──┼────┼─────────────────┼─────┼──────┤
│24  │92.12.25│東森得易分期09-12                 │173       │            │
├──┼────┼─────────────────┼─────┼──────┤
│25  │92.12.25│東森得易分期10-12                 │173       │            │
├──┼────┼─────────────────┼─────┼──────┤
│26  │92.12.25│東森得易分期11-12                 │173       │            │
├──┼────┼─────────────────┼─────┼──────┤
│27  │92.12.25│東森得易分期12-12                 │173       │            │
├──┼────┼─────────────────┼─────┼──────┤
│28  │93.1.29 │東森得易分期01-12                 │325       │            │
├──┼────┼─────────────────┼─────┼──────┤
│29  │93.1.29 │東森得易分期02-12                 │315       │            │
├──┼────┼─────────────────┼─────┼──────┤
│30  │93.1.29 │東森得易分期03-12                 │315       │            │
├──┼────┼─────────────────┼─────┼──────┤
│31  │93.1.29 │東森得易分期04-12                 │315       │            │
├──┼────┼─────────────────┼─────┼──────┤
│32  │93.1.29 │東森得易分期05-12                 │315       │            │
├──┼────┼─────────────────┼─────┼──────┤
│33  │93.1.29 │東森得易分期06-12                 │315       │            │
├──┼────┼─────────────────┼─────┼──────┤
│34  │93.1.29 │東森得易分期07-12                 │315       │            │
├──┼────┼─────────────────┼─────┼──────┤
│35  │93.1.29 │東森得易分期08-12                 │315       │            │
├──┼────┼─────────────────┼─────┼──────┤
│36  │93.1.29 │東森得易分期09-12                 │315       │            │
├──┼────┼─────────────────┼─────┼──────┤
│37  │93.1.29 │東森得易分期10-12                 │315       │            │
├──┼────┼─────────────────┼─────┼──────┤
│38  │93.1.29 │東森得易分期11-12                 │315       │            │
├──┼────┼─────────────────┼─────┼──────┤
│39  │93.1.29 │東森得易分期12-12                 │315       │            │
├──┼────┼─────────────────┼─────┼──────┤
│40  │93.2.2  │東森得易分期01-12                 │338       │            │
├──┼────┼─────────────────┼─────┼──────┤
│41  │93.2.2  │東森得易分期02-12                 │332       │            │
├──┼────┼─────────────────┼─────┼──────┤
│42  │93.2.2  │東森得易分期03-12                 │332       │            │
├──┼────┼─────────────────┼─────┼──────┤
│43  │93.2.2  │東森得易分期04-12                 │332       │            │
├──┼────┼─────────────────┼─────┼──────┤
│44  │93.2.2  │東森得易分期05-12                 │332       │            │
├──┼────┼─────────────────┼─────┼──────┤
│45  │93.2.2  │東森得易分期06-12                 │332       │            │
├──┼────┼─────────────────┼─────┼──────┤
│46  │93.2.2  │東森得易分期07-12                 │332       │            │
├──┼────┼─────────────────┼─────┼──────┤
│47  │93.2.2  │東森得易分期08-12                 │332       │            │
├──┼────┼─────────────────┼─────┼──────┤
│48  │93.2.2  │東森得易分期09-12                 │332       │            │
├──┼────┼─────────────────┼─────┼──────┤
│49  │93.2.2  │東森得易分期10-12                 │332       │            │
├──┼────┼─────────────────┼─────┼──────┤
│50  │93.2.2  │東森得易分期11-12                 │332       │            │
├──┼────┼─────────────────┼─────┼──────┤
│51  │93.2.2  │東森得易分期12-12                 │332       │            │
├──┼────┼─────────────────┼─────┼──────┤
│52  │93.10.1 │東森得易分期01-12                 │165       │            │
├──┼────┼─────────────────┼─────┼──────┤
│53  │93.10.1 │東森得易分期02-12                 │165       │            │
├──┼────┼─────────────────┼─────┼──────┤
│54  │93.10.1 │東森得易分期03-12                 │165       │            │
├──┼────┼─────────────────┼─────┼──────┤
│55  │93.10.1 │東森得易分期04-12                 │165       │            │
├──┼────┼─────────────────┼─────┼──────┤
│56  │93.10.1 │東森得易分期05-12                 │165       │            │
├──┼────┼─────────────────┼─────┼──────┤
│57  │93.10.1 │東森得易分期06-12                 │165       │            │
├──┼────┼─────────────────┼─────┼──────┤
│58  │93.10.1 │東森得易分期07-12                 │165       │            │
├──┼────┼─────────────────┼─────┼──────┤
│59  │93.10.1 │東森得易分期08-12                 │165       │            │
├──┼────┼─────────────────┼─────┼──────┤
│60  │93.10.1 │東森得易分期09-12                 │165       │            │
├──┼────┼─────────────────┼─────┼──────┤
│61  │93.10.1 │東森得易分期10-12                 │165       │            │
├──┼────┼─────────────────┼─────┼──────┤
│62  │93.10.1 │東森得易分期11-12                 │165       │            │
├──┼────┼─────────────────┼─────┼──────┤
│63  │93.10.1 │東森得易分期12-12                 │165       │            │
├──┼────┼─────────────────┼─────┼──────┤
│64  │94.3.13 │桃園縣龍潭鄉農會超市              │807       │同編號1     │
├──┼────┼─────────────────┼─────┼──────┤
│65  │94.3.16 │龍潭聯合股份有限公司              │651       │同編號1     │
├──┼────┼─────────────────┼─────┼──────┤
│66  │94.3.16 │台灣永旺百貨股份有限公司          │150       │同編號1     │
├──┼────┼─────────────────┼─────┼──────┤
│67  │94.3.16 │喜上屋有限公司（喜多屋）          │2,299     │同編號1     │
├──┼────┼─────────────────┼─────┼──────┤
│68  │94.3.16 │新竹風城                          │1,596     │同編號1     │
├──┼────┴─────────────────┴─────┴──────┤
│附註│中國信託商業銀行97年12月8日陳報狀略以：(1)信用卡0000000000000000帳戶目 │
│    │前尚欠本金1968元；(2)信用卡及現金卡總計尚欠本金694,002元。             │
└──┴───────────────────────────────────┘
附表十九（中國信託商業銀行卡號0000000000000000之信用卡）
：
┌──┬────┬─────────────────┬─────┬──────┐
│編號│刷卡時間│特約商店名稱                      │消費金額  │備註        │
├──┼────┼─────────────────┼─────┼──────┤
│1   │92.9.7  │龍潭聯合股份有限公司              │860       │簽帳單上偽造│
│    │        │                                  │          │陳麗珍署押一│
│    │        │                                  │          │枚          │
├──┼────┼─────────────────┼─────┼──────┤
│2   │92.9.7  │全球藥局                          │2,600     │同上        │
├──┼────┼─────────────────┼─────┼──────┤
│3   │92.9.24 │新竹風城                          │400       │同上        │
├──┼────┼─────────────────┼─────┼──────┤
│4   │92.9.26 │桃園龍潭鄉農會超市                │399       │同上        │
├──┼────┼─────────────────┼─────┼──────┤
│5   │92.10.2 │龍潭聯合股份有限公司              │2,732     │同上        │
├──┼────┼─────────────────┼─────┼──────┤
│6   │92.10.17│桃園龍潭鄉農會超市                │709       │同上        │
├──┼────┼─────────────────┼─────┼──────┤
│7   │92.10.19│龍潭聯合股份有限公司              │672       │同上        │
├──┼────┼─────────────────┼─────┼──────┤
│8   │92.11.2 │全球藥局                          │499       │同上        │
├──┼────┼─────────────────┼─────┼──────┤
│9   │92.11.3 │桃園龍潭鄉農會超市                │319       │同上        │
├──┼────┼─────────────────┼─────┼──────┤
│10  │92.11.4 │龍潭聯合股份有限公司              │557       │同上        │
├──┼────┼─────────────────┼─────┼──────┤
│11  │92.11.13│龍潭聯合股份有限公司              │1,824     │同上        │
├──┼────┼─────────────────┼─────┼──────┤
│12  │92.12.1 │遠東百貨股份有限公司              │1,914     │同上        │
├──┼────┼─────────────────┼─────┼──────┤
│13  │92.12.1 │遠東百貨桃園分公司                │598       │同上        │
├──┼────┼─────────────────┼─────┼──────┤
│14  │92.12.1 │遠東百貨桃園分公司                │3,980     │同上        │
├──┼────┼─────────────────┼─────┼──────┤
│15  │92.12.1 │遠東百貨桃園分公司                │499       │同上        │
├──┼────┼─────────────────┼─────┼──────┤
│16  │92.12.22│TESCO特易購                       │2,609     │同上        │
├──┼────┼─────────────────┼─────┼──────┤
│17  │92.12.22│遠東百貨中壢分公司                │4,000     │同上        │
├──┼────┴─────────────────┴─────┴──────┤
│附註│中國信託商業銀行97年12月8日陳報狀略以：(1)信用卡0000000000000000帳戶目 │
│    │前尚欠本金0元；(2)信用卡及現金卡總計尚欠本金694,002元。                │
└──┴───────────────────────────────────┘
附表二十（中國信託商業銀行卡號0000000000000000之信用卡）
：
┌──┬────┬─────────────────┬─────┬──────┐
│編號│刷卡時間│特約商店名稱                      │消費金額  │備註        │
├──┼────┼─────────────────┼─────┼──────┤
│1   │93.1.1  │龍潭聯合股份有限公司              │1,054     │簽帳單上偽造│
│    │        │                                  │          │陳麗珍署押一│
│    │        │                                  │          │枚          │
├──┼────┼─────────────────┼─────┼──────┤
│2   │93.1.5  │代償40001                         │114,971   │            │
├──┼────┼─────────────────┼─────┼──────┤
│3   │93.1.5  │代償萬泰現金                      │33,000    │            │
├──┼────┼─────────────────┼─────┼──────┤
│4   │93.1.13 │龍潭聯合股份有限公司              │1,526     │同編號1     │
├──┼────┼─────────────────┼─────┼──────┤
│5   │93.1.19 │統領百貨                          │1,500     │同編號1     │
├──┼────┼─────────────────┼─────┼──────┤
│6   │93.1.19 │統領百貨                          │4,143     │同編號1     │
├──┼────┼─────────────────┼─────┼──────┤
│7   │93.1.25 │龍潭聯合股份有限公司              │727       │同編號1     │
├──┼────┼─────────────────┼─────┼──────┤
│8   │93.1.28 │桃園龍潭鄉農會超市                │1,542     │同編號1     │
├──┼────┼─────────────────┼─────┼──────┤
│9   │93.2.20 │桃園龍潭鄉農會超市                │425       │同編號1     │
├──┼────┼─────────────────┼─────┼──────┤
│10  │93.2.29 │家樂福中壢店                      │45,000    │同編號1     │
├──┼────┼─────────────────┼─────┼──────┤
│11  │93.3.4  │龍潭聯合股份有限公司              │1,084     │同編號1     │
├──┼────┼─────────────────┼─────┼──────┤
│12  │93.3.29 │龍潭聯合股份有限公司              │688       │同編號1     │
├──┼────┼─────────────────┼─────┼──────┤
│13  │93.4.2  │龍之最有限公司                    │3,330     │同編號1     │
├──┼────┼─────────────────┼─────┼──────┤
│14  │93.4.15 │全球藥局                          │3,600     │同編號1     │
├──┼────┼─────────────────┼─────┼──────┤
│15  │93.4.22 │桃園龍潭鄉農會超市                │482       │同編號1     │
├──┼────┼─────────────────┼─────┼──────┤
│16  │93.4.26 │桃園龍潭鄉農會超市                │792       │同編號1     │
├──┼────┼─────────────────┼─────┼──────┤
│17  │93.4.28 │龍潭聯合股份有限公司              │589       │同編號1     │
├──┼────┼─────────────────┼─────┼──────┤
│18  │93.5.17 │龍潭聯合股份有限公司              │722       │同編號1     │
├──┼────┼─────────────────┼─────┼──────┤
│19  │93.5.17 │遠東百貨桃園分公司                │2,299     │同編號1     │
├──┼────┼─────────────────┼─────┼──────┤
│20  │93.5.17 │遠東百貨桃園分公司                │590       │同編號1     │
├──┼────┼─────────────────┼─────┼──────┤
│21  │93.5.19 │新竹風城                          │814       │同編號1     │
├──┼────┼─────────────────┼─────┼──────┤
│22  │93.5.19 │新竹風城                          │1,000     │同編號1     │
├──┼────┼─────────────────┼─────┼──────┤
│23  │93.7.2  │新竹風城                          │840       │同編號1     │
├──┼────┼─────────────────┼─────┼──────┤
│24  │93.7.2  │新竹風城                          │4,980     │同編號1     │
├──┼────┼─────────────────┼─────┼──────┤
│25  │93.7.3  │龍之最有限公司                    │4,060     │同編號1     │
├──┼────┼─────────────────┼─────┼──────┤
│26  │93.7.7  │台灣永旺百貨                      │598       │同編號1     │
├──┼────┼─────────────────┼─────┼──────┤
│27  │93.8.7  │喜上屋有限公司                    │2,640     │同編號1     │
├──┼────┼─────────────────┼─────┼──────┤
│28  │93.8.7  │新竹風城                          │490       │同編號1     │
├──┼────┼─────────────────┼─────┼──────┤
│29  │93.8.7  │新竹風城                          │546       │同編號1     │
├──┼────┼─────────────────┼─────┼──────┤
│30  │93.8.7  │新竹風城                          │1,060     │同編號1     │
├──┼────┼─────────────────┼─────┼──────┤
│31  │93.8.7  │新竹風城                          │1,264     │同編號1     │
├──┼────┼─────────────────┼─────┼──────┤
│32  │93.8.7  │新竹風城                          │1,620     │同編號1     │
├──┼────┼─────────────────┼─────┼──────┤
│33  │93.10.15│全球藥局                          │1,597     │同編號1     │
├──┼────┼─────────────────┼─────┼──────┤
│34  │93.10.20│大同綜合訊店股份有限公司          │790       │同編號1     │
├──┼────┼─────────────────┼─────┼──────┤
│35  │93.10.23│遠東百貨桃園分公司                │313       │同編號1     │
├──┼────┼─────────────────┼─────┼──────┤
│36  │94.1.10 │統領百貨股份有限公司              │550       │同編號1     │
├──┼────┼─────────────────┼─────┼──────┤
│37  │94.1.10 │統領百貨股份有限公司              │7,400     │同編號1     │
├──┼────┼─────────────────┼─────┼──────┤
│38  │94.1.10 │統領百貨股份有限公司              │8,000     │同編號1     │
├──┼────┼─────────────────┼─────┼──────┤
│39  │94.2.17 │桃園縣龍潭鄉農會超市              │787       │同編號1     │
├──┼────┼─────────────────┼─────┼──────┤
│40  │94.2.23 │桃園縣龍潭鄉農會超市              │989       │同編號1     │
├──┼────┼─────────────────┼─────┼──────┤
│41  │94.2.23 │龍潭聯合股份有限公司              │803       │同編號1     │
├──┼────┼─────────────────┼─────┼──────┤
│42  │94.4.6  │龍潭聯合股份有限公司              │1,298     │同編號1     │
├──┼────┼─────────────────┼─────┼──────┤
│43  │94.4.8  │富邦保險                          │28,000    │同編號1     │
├──┼────┼─────────────────┼─────┼──────┤
│44  │94.4.9  │喜上屋有限公司（喜多屋）          │2,530     │同編號1     │
├──┼────┼─────────────────┼─────┼──────┤
│45  │94.4.12 │桃園縣龍潭鄉農會超市              │516       │同編號1     │
├──┼────┼─────────────────┼─────┼──────┤
│46  │94.4.13 │特力翠豐股份有限公司              │799       │同編號1     │
├──┼────┼─────────────────┼─────┼──────┤
│47  │94.4.16 │桃園縣龍潭鄉農會超市              │497       │同編號1     │
├──┼────┼─────────────────┼─────┼──────┤
│48  │94.4.17 │太平洋SOGO百貨中壢                │1,620     │同編號1     │
├──┼────┼─────────────────┼─────┼──────┤
│49  │94.4.17 │太平洋SOGO百貨中壢                │1,854     │同編號1     │
├──┼────┼─────────────────┼─────┼──────┤
│50  │94.4.18 │桃園縣龍潭鄉農會超市              │397       │同編號1     │
├──┼────┼─────────────────┼─────┼──────┤
│51  │94.4.28 │龍潭聯合股份有限公司              │860       │同編號1     │
├──┼────┼─────────────────┼─────┼──────┤
│52  │94.5.11 │龍之最有限公司                    │2,030     │同編號1     │
├──┼────┼─────────────────┼─────┼──────┤
│53  │94.5.19 │品東西股份有限公司風城            │192       │同編號1     │
├──┼────┼─────────────────┼─────┼──────┤
│54  │94.5.19 │品東西股份有限公司風城            │380       │同編號1     │
├──┼────┼─────────────────┼─────┼──────┤
│55  │94.5.19 │喜上屋有限公司（喜多屋）          │2,299     │同編號1     │
├──┼────┼─────────────────┼─────┼──────┤
│56  │94.5.27 │龍潭聯合股份有限公司              │1,176     │同編號1     │
├──┼────┼─────────────────┼─────┼──────┤
│57  │94.5.30 │龍潭聯合股份有限公司              │672       │同編號1     │
├──┼────┼─────────────────┼─────┼──────┤
│58  │94.6.8  │新竹風城                          │567       │同編號1     │
├──┼────┼─────────────────┼─────┼──────┤
│59  │94.6.12 │新竹風城                          │1,332     │同編號1     │
├──┼────┼─────────────────┼─────┼──────┤
│60  │94.6.12 │品東西股份有限公司風城            │652       │同編號1     │
├──┼────┼─────────────────┼─────┼──────┤
│61  │94.7.30 │大潤發平鎮店                      │4,025     │同編號1     │
├──┼────┼─────────────────┼─────┼──────┤
│62  │94.7.30 │桃園縣龍潭鄉農會超市              │372       │同編號1     │
├──┼────┼─────────────────┼─────┼──────┤
│63  │94.8.8  │台灣永旺百貨股份有限公司          │1,021     │同編號1     │
├──┼────┼─────────────────┼─────┼──────┤
│64  │94.8.8  │新竹風城                          │390       │同編號1     │
├──┼────┼─────────────────┼─────┼──────┤
│65  │94.8.17 │龍潭聯合股份有限公司              │1,538     │同編號1     │
├──┼────┼─────────────────┼─────┼──────┤
│66  │94.8.28 │生活工場-風城松屋                 │1,585     │同編號1     │
├──┼────┼─────────────────┼─────┼──────┤
│67  │94.9.20 │龍潭聯合股份有限公司              │1,137     │同編號1     │
├──┼────┼─────────────────┼─────┼──────┤
│68  │94.9.26 │UEY-805/DA0000000                 │300       │同編號1     │
├──┼────┼─────────────────┼─────┼──────┤
│69  │94.10.8 │喜樂購百貨廣場-元化店             │3,399     │同編號1     │
├──┼────┴─────────────────┴─────┴──────┤
│附註│中國信託商業銀行97年12月8日陳報狀略以：(1)信用卡0000000000000000帳戶目 │
│    │前尚欠本金100,928元；(2)信用卡及現金卡總計尚欠本金694,002元。          │
└──┴───────────────────────────────────┘
附表二十一（中國信託商業銀行卡號0000000000000000之信用卡
）：
┌──┬──────┬───────────────┬─────┬──────┐
│編號│預借現金時間│所使用之自動付款設備          │金額      │備註        │
├──┼──────┼───────────────┼─────┼──────┤
│1   │92.10.1     │聯邦商業銀行                  │20,000    │            │
├──┼──────┼───────────────┼─────┼──────┤
│2   │92.10.1     │聯邦商業銀行                  │20,000    │            │
├──┼──────┼───────────────┼─────┼──────┤
│3   │92.10.1     │聯邦商業銀行                  │20,000    │            │
├──┼──────┴───────────────┴─────┴──────┤
│附註│中國信託商業銀行97年12月8日陳報狀略以：(1)信用卡0000000000000000帳戶目 │
│    │前尚欠本金0元；(2)信用卡及現金卡總計尚欠本金694,002元。                │
└──┴───────────────────────────────────┘
附表二十二（中國信託商業銀行卡號0000000000000000之信用卡
）：
┌──┬──────┬───────────────┬─────┬──────┐
│編號│預借現金時間│所使用之自動付款設備          │金額      │備註        │
│    │            │                              │          │            │
├──┼──────┼───────────────┼─────┼──────┤
│1   │94.3.7      │聯邦商業銀行                  │20,000    │            │
├──┼──────┼───────────────┼─────┼──────┤
│2   │94.3.7      │聯邦商業銀行                  │20,000    │            │
├──┼──────┼───────────────┼─────┼──────┤
│3   │94.3.7      │聯邦商業銀行                  │20,000    │            │
├──┼──────┼───────────────┼─────┼──────┤
│4   │94.5.25     │聯邦商業銀行                  │20,000    │            │
├──┼──────┼───────────────┼─────┼──────┤
│5   │94.5.25     │聯邦商業銀行                  │10,000    │            │
├──┼──────┼───────────────┼─────┼──────┤
│6   │94.7.25     │中華郵政                      │20,000    │            │
├──┼──────┼───────────────┼─────┼──────┤
│7   │94.7.25     │中華郵政                      │20,000    │            │
├──┼──────┼───────────────┼─────┼──────┤
│8   │94.8.31     │中華郵政                      │10,000    │            │
├──┼──────┴───────────────┴─────┴──────┤
│附註│中國信託商業銀行97年12月8日陳報狀略以：(1)信用卡0000000000000000帳戶目 │
│    │前尚欠本金0元；(2)信用卡及現金卡總計尚欠本金694,002元。                │
└──┴───────────────────────────────────┘
附表二十三（中國信託商業銀行卡號000000000000之現金卡）：
┌──┬──────┬───────────────┬─────┬──────┐
│編號│預借現金時間│所使用之自動付款設備          │金額      │備註        │
├──┼──────┼───────────────┼─────┼──────┤
│1   │92.8.18     │不詳                          │20,000    │            │
├──┼──────┼───────────────┼─────┼──────┤
│2   │92.8.18     │不詳                          │20,000    │            │
├──┼──────┼───────────────┼─────┼──────┤
│3   │92.8.18     │不詳                          │10,000    │            │
├──┼──────┼───────────────┼─────┼──────┤
│4   │92.9.1      │不詳                          │20,000    │            │
├──┼──────┼───────────────┼─────┼──────┤
│5   │92.9.1      │不詳                          │20,000    │            │
├──┼──────┼───────────────┼─────┼──────┤
│6   │92.9.1      │不詳                          │20,000    │            │
├──┼──────┼───────────────┼─────┼──────┤
│7   │92.9.18     │不詳                          │20,000    │            │
├──┼──────┼───────────────┼─────┼──────┤
│8   │92.9.22     │不詳                          │20,000    │            │
├──┼──────┼───────────────┼─────┼──────┤
│9   │92.9.22     │不詳                          │20,000    │            │
├──┼──────┼───────────────┼─────┼──────┤
│10  │92.9.22     │不詳                          │8,000     │            │
├──┼──────┼───────────────┼─────┼──────┤
│11  │92.10.6     │不詳                          │11,000    │            │
├──┼──────┼───────────────┼─────┼──────┤
│12  │92.10.6     │不詳                          │20,000    │            │
├──┼──────┼───────────────┼─────┼──────┤
│13  │92.10.6     │不詳                          │10,000    │            │
├──┼──────┼───────────────┼─────┼──────┤
│14  │92.10.6     │不詳                          │4,000     │            │
├──┼──────┼───────────────┼─────┼──────┤
│15  │92.12.8     │不詳                          │5,000     │            │
├──┼──────┼───────────────┼─────┼──────┤
│16  │92.12.8     │不詳                          │20,000    │            │
├──┼──────┼───────────────┼─────┼──────┤
│17  │92.12.8     │不詳                          │34,000    │            │
├──┼──────┼───────────────┼─────┼──────┤
│18  │93.3.15     │不詳                          │10,000    │            │
├──┼──────┼───────────────┼─────┼──────┤
│19  │93.4.8      │不詳                          │10,000    │            │
├──┼──────┼───────────────┼─────┼──────┤
│20  │93.4.9      │不詳                          │3,200     │            │
├──┼──────┼───────────────┼─────┼──────┤
│21  │93.4.19     │不詳                          │20,000    │            │
├──┼──────┼───────────────┼─────┼──────┤
│22  │93.4.19     │不詳                          │29,000    │            │
├──┼──────┼───────────────┼─────┼──────┤
│23  │93.6.10     │不詳                          │6,000     │            │
├──┼──────┼───────────────┼─────┼──────┤
│24  │93.7.12     │不詳                          │5,000     │            │
├──┼──────┼───────────────┼─────┼──────┤
│25  │93.9.13     │不詳                          │4,000     │            │
├──┼──────┼───────────────┼─────┼──────┤
│26  │93.12.27    │不詳                          │60,000    │            │
├──┼──────┼───────────────┼─────┼──────┤
│27  │94.3.3      │不詳                          │20,000    │            │
├──┼──────┼───────────────┼─────┼──────┤
│28  │94.4.12     │不詳                          │40,000    │            │
├──┼──────┼───────────────┼─────┼──────┤
│29  │94.4.15     │不詳                          │40,000    │            │
├──┼──────┼───────────────┼─────┼──────┤
│30  │94.4.28     │不詳                          │80,000    │            │
├──┼──────┼───────────────┼─────┼──────┤
│31  │94.5.20     │不詳                          │11,000    │            │
├──┼──────┼───────────────┼─────┼──────┤
│32  │94.7.27     │不詳                          │20,000    │            │
├──┼──────┼───────────────┼─────┼──────┤
│33  │94.7.27     │不詳                          │2,100     │            │
├──┼──────┼───────────────┼─────┼──────┤
│34  │94.8.15     │不詳                          │20,000    │            │
├──┼──────┼───────────────┼─────┼──────┤
│35  │94.8.15     │不詳                          │5,000     │            │
├──┼──────┼───────────────┼─────┼──────┤
│36  │94.8.17     │不詳                          │2,000     │            │
├──┼──────┼───────────────┼─────┼──────┤
│37  │94.9.12     │不詳                          │30,000    │            │
├──┼──────┼───────────────┼─────┼──────┤
│38  │94.10.6     │不詳                          │4,000     │            │
├──┼──────┴───────────────┴─────┴──────┤
│附註│中國信託商業銀行97年12月8日陳報狀略以：(1)現金卡000000000000帳戶目前尚 │
│    │欠本金17,417元(2)信用卡及現金卡總計尚欠本金694,002元。                 │
└──┴───────────────────────────────────┘
附表二十四（萬泰商業銀行卡號000000000000之現金卡）：
┌──┬──────┬───────────────┬─────┬──────┐
│編號│預借現金時間│所使用之自動付款設備          │金額      │備註        │
├──┼──────┼───────────────┼─────┼──────┤
│1   │92.7.15     │不詳                          │20,000    │            │
├──┼──────┼───────────────┼─────┼──────┤
│2   │92.8.18     │不詳                          │18,000    │            │
├──┼──────┼───────────────┼─────┼──────┤
│3   │92.9.1      │不詳                          │20,000    │            │
├──┼──────┼───────────────┼─────┼──────┤
│4   │92.9.30     │不詳                          │20,000    │            │
├──┼──────┼───────────────┼─────┼──────┤
│5   │92.11.8     │不詳                          │10,000    │            │
├──┼──────┼───────────────┼─────┼──────┤
│6   │92.11.10    │不詳                          │40,000    │            │
├──┼──────┼───────────────┼─────┼──────┤
│7   │92.12.5     │不詳                          │70,000    │            │
├──┼──────┼───────────────┼─────┼──────┤
│8   │92.12.15    │不詳                          │30,000    │            │
├──┼──────┼───────────────┼─────┼──────┤
│9   │93.1.16     │不詳                          │25,000    │            │
├──┼──────┼───────────────┼─────┼──────┤
│10  │93.1.27     │不詳                          │11,000    │            │
├──┼──────┼───────────────┼─────┼──────┤
│11  │93.2.25     │不詳                          │4,000     │            │
├──┼──────┼───────────────┼─────┼──────┤
│12  │93.3.4      │不詳                          │10,000    │            │
├──┼──────┼───────────────┼─────┼──────┤
│13  │93.6.9      │不詳                          │10,000    │            │
├──┼──────┼───────────────┼─────┼──────┤
│14  │93.6.10     │不詳                          │3,000     │            │
├──┼──────┼───────────────┼─────┼──────┤
│15  │93.8.11     │不詳                          │5,000     │            │
├──┼──────┼───────────────┼─────┼──────┤
│16  │93.9.13     │不詳                          │3,700     │            │
├──┼──────┼───────────────┼─────┼──────┤
│17  │93.10.13    │不詳                          │4,000     │            │
├──┼──────┼───────────────┼─────┼──────┤
│18  │93.12.8     │不詳                          │10,000    │            │
├──┼──────┼───────────────┼─────┼──────┤
│19  │94.3.4      │不詳                          │5,000     │            │
├──┼──────┼───────────────┼─────┼──────┤
│20  │94.3.29     │不詳                          │80,000    │            │
├──┼──────┼───────────────┼─────┼──────┤
│21  │94.3.31     │不詳                          │25,000    │            │
├──┼──────┼───────────────┼─────┼──────┤
│22  │94.5.3      │不詳                          │100,000   │            │
├──┼──────┼───────────────┼─────┼──────┤
│23  │94.7.16     │不詳                          │9,000     │            │
├──┼──────┼───────────────┼─────┼──────┤
│24  │94.8.16     │不詳                          │25,000    │            │
├──┼──────┼───────────────┼─────┼──────┤
│25  │94.8.25     │不詳                          │3,000     │            │
├──┼──────┼───────────────┼─────┼──────┤
│26  │94.10.18    │不詳                          │5,000     │            │
├──┼──────┼───────────────┼─────┼──────┤
│27  │94.11.14    │不詳                          │20,000    │            │
├──┼──────┼───────────────┼─────┼──────┤
│28  │94.11.14    │不詳                          │13,000    │            │
├──┼──────┼───────────────┼─────┼──────┤
│29  │94.12.15    │不詳                          │10,000    │            │
├──┼──────┴───────────────┴─────┴──────┤
│附註│萬泰商業銀行股份有限公司97年12月15日泰中客字第09700008606 號函覆略以：│
│    │陳麗珍名下現金卡截至97年12月12日止積欠金額共計67,810元，其中本金46,559│
│    │元，利息21,251元。                                                    │
└──┴───────────────────────────────────┘
附表二十五（臺灣新光商業銀行信用卡）：
┌──┬────┬─────────────────┬─────┬──────┐
│編號│刷卡時間│特約商店名稱                      │消費金額  │備註        │
├──┼────┼─────────────────┼─────┼──────┤
│1   │92.7.11 │代償00001-富邦商業銀行            │100,000   │            │
├──┼────┼─────────────────┼─────┼──────┤
│2   │93.7.27 │龍潭聯合股份有限公司              │902       │簽帳單上偽造│
│    │        │                                  │          │陳麗珍署押一│
│    │        │                                  │          │枚          │
├──┼────┼─────────────────┼─────┼──────┤
│3   │93.10.1 │龍之最有限公司                    │3,040     │同編號2     │
├──┼────┼─────────────────┼─────┼──────┤
│4   │93.11.13│遠東百貨股份有限公司桃園分公司（餐│1,056     │同編號2     │
│    │        │廳）                              │          │            │
├──┼────┼─────────────────┼─────┼──────┤
│5   │93.11.13│全球藥局                          │300       │同編號2     │
├──┼────┼─────────────────┼─────┼──────┤
│6   │93.11.23│龍潭聯合股份有限公司              │1,453     │同編號2     │
├──┼────┼─────────────────┼─────┼──────┤
│7   │93.11.26│龍之最有限公司                    │3,460     │同編號2     │
├──┼────┼─────────────────┼─────┼──────┤
│8   │93.11.30│龍潭聯合股份有限公司              │695       │同編號2     │
├──┼────┼─────────────────┼─────┼──────┤
│9   │93.12.7 │池正國際貿易股份有限公司          │10,500    │同編號2     │
├──┼────┼─────────────────┼─────┼──────┤
│10  │94.9.20 │龍之最有限公司                    │2,460     │同編號2     │
├──┼────┼─────────────────┼─────┼──────┤
│11  │94.9.27 │喜上屋有限公司（喜多屋）          │2,200     │同編號2     │
├──┼────┼─────────────────┼─────┼──────┤
│12  │94.9.29 │桃園縣龍潭鄉農會超市              │354       │同編號2     │
├──┼────┴─────────────────┴─────┴──────┤
│附註│1.臺灣新光商業銀行股份有限公司97年12月4 日（97）新光銀信卡字第5005號函│
│    │  覆略以：陳麗珍所持信用卡已於95年7 月18日停用，目前在本行並無欠款。  │
│    │2.依卷附之誠泰銀行卡友陳玟蓁帳單明細：陳玟蓁名下之信用卡於95年4 月3 日│
│    │  結清。                                                              │
└──┴───────────────────────────────────┘
附表二十六（臺灣新光商業銀行之信用卡）：
┌──┬──────┬───────────────┬─────┬──────┐
│編號│預借現金時間│所使用之自動付款設備          │金額      │備註        │
├──┼──────┼───────────────┼─────┼──────┤
│1   │92.9.8      │聯邦商業銀行                  │20,000    │            │
├──┼──────┼───────────────┼─────┼──────┤
│2   │92.10.20    │聯邦商業銀行                  │20,000    │            │
├──┼──────┼───────────────┼─────┼──────┤
│3   │92.12.15    │聯邦商業銀行                  │10,000    │            │
├──┼──────┼───────────────┼─────┼──────┤
│4   │93.4.6      │聯邦商業銀行                  │20,000    │            │
├──┼──────┼───────────────┼─────┼──────┤
│5   │93.9.9      │聯邦商業銀行                  │10,000    │            │
├──┼──────┼───────────────┼─────┼──────┤
│6   │93.10.8     │聯邦商業銀行                  │10,000    │            │
├──┼──────┼───────────────┼─────┼──────┤
│7   │94.5.3      │聯邦商業銀行                  │20,000    │            │
├──┼──────┼───────────────┼─────┼──────┤
│8   │94.5.3      │聯邦商業銀行                  │20,000    │            │
├──┼──────┼───────────────┼─────┼──────┤
│9   │94.5.4      │聯邦商業銀行                  │20,000    │            │
├──┼──────┼───────────────┼─────┼──────┤
│10  │94.5.4      │聯邦商業銀行                  │20,000    │            │
├──┼──────┼───────────────┼─────┼──────┤
│11  │94.5.24     │聯邦商業銀行                  │20,000    │            │
├──┼──────┴───────────────┴─────┴──────┤
│附註│1.臺灣新光商業銀行股份有限公司97年12月4 日（97）新光銀信卡字第5005號函│
│    │  覆略以：陳麗珍所持信用卡已於95年7 月18日停用，目前在本行並無欠款。  │
│    │2.依卷附之誠泰銀行卡友陳玟蓁帳單明細：陳玟蓁名下之信用卡於95年4 月3 日│
│    │  結清。                                                              │
└──┴───────────────────────────────────┘
附表二十七（玉山銀行之信用卡）：
┌──┬────┬─────────────────┬─────┬──────┐
│編號│刷卡時間│特約商店名稱                      │消費金額  │備註        │
├──┼────┼─────────────────┼─────┼──────┤
│1   │94.1.20 │美商康健人壽                      │493       │            │
├──┼────┼─────────────────┼─────┼──────┤
│2   │94.2.23 │美商康健人壽                      │493       │            │
├──┼────┼─────────────────┼─────┼──────┤
│3   │94.3.22 │美商康健人壽                      │493       │            │
├──┼────┼─────────────────┼─────┼──────┤
│4   │94.4.9  │桃園縣龍潭鄉農會超市              │314       │簽帳單上偽造│
│    │        │                                  │          │陳麗珍署押一│
│    │        │                                  │          │枚          │
├──┼────┼─────────────────┼─────┼──────┤
│5   │94.4.9  │桃園縣龍潭鄉農會超市              │449       │同上        │
├──┼────┼─────────────────┼─────┼──────┤
│6   │94.4.20 │美商康健人壽                      │493       │            │
├──┼────┼─────────────────┼─────┼──────┤
│7   │94.5.20 │美商康健人壽                      │493       │            │
├──┼────┼─────────────────┼─────┼──────┤
│8   │94.6.21 │美商康健人壽                      │493       │            │
├──┼────┼─────────────────┼─────┼──────┤
│9   │94.7.21 │美商康健人壽                      │493       │            │
├──┼────┼─────────────────┼─────┼──────┤
│10  │94.8.22 │美商康健人壽                      │493       │            │
├──┼────┼─────────────────┼─────┼──────┤
│11  │94.9.22 │美商康健人壽                      │493       │            │
├──┼────┼─────────────────┼─────┼──────┤
│12  │94.10.20│美商康健人壽                      │493       │            │
├──┼────┼─────────────────┼─────┼──────┤
│13  │94.11.22│美商康健人壽                      │493       │            │
├──┼────┼─────────────────┼─────┼──────┤
│14  │94.12.23│美商康健人壽                      │493       │            │
├──┼────┼─────────────────┼─────┼──────┤
│15  │95.1.23 │美商康健人壽                      │493       │            │
├──┼────┼─────────────────┼─────┼──────┤
│16  │95.2.21 │美商康健人壽                      │493       │            │
├──┼────┼─────────────────┼─────┼──────┤
│17  │95.4.10 │美商康健人壽                      │493       │            │
├──┼────┼─────────────────┼─────┼──────┤
│18  │95.4.20 │美商康健人壽                      │493       │            │
├──┼────┴─────────────────┴─────┴──────┤
│附註│玉山銀行信用卡事業處97年12月8 日玉山卡（風）字第0971128016號函：陳麗珍│
│    │小姐於本行已無信用卡欠款。                                            │
└──┴───────────────────────────────────┘
附表二十八（玉山銀行之信用卡）：
┌──┬──────┬───────────────┬─────┬──────┐
│編號│預借現金時間│所使用之自動付款設備          │金額      │備註        │
├──┼──────┼───────────────┼─────┼──────┤
│1   │94.3.7      │聯邦商業銀行                  │20,000    │            │
├──┼──────┼───────────────┼─────┼──────┤
│2   │94.3.7      │聯邦商業銀行                  │10,000    │            │
├──┼──────┼───────────────┼─────┼──────┤
│3   │94.5.4      │聯邦商業銀行                  │20,000    │            │
├──┼──────┼───────────────┼─────┼──────┤
│4   │94.8.26     │聯邦商業銀行                  │20,000    │            │
├──┼──────┴───────────────┴─────┴──────┤
│附註│玉山銀行信用卡事業處97年12月8 日玉山卡（風）字第0971128016號函：陳麗珍│
│    │小姐於本行已無信用卡欠款。                                            │
└──┴───────────────────────────────────┘
附表二十九（花旗銀行卡號0000000000000000之信用卡）：
┌──┬────┬─────────────────┬─────┬──────┐
│編號│刷卡時間│特約商店名稱                      │消費金額  │備註        │
├──┼────┼─────────────────┼─────┼──────┤
│1   │89.12.18│家福股份有限公司                  │5,179     │簽帳單上偽造│
│    │        │                                  │          │陳麗珍署押一│
│    │        │                                  │          │枚          │
├──┼────┴─────────────────┴─────┴──────┤
│附註│1.美商花旗銀行股份有限公司97年12月3 日（97）政查字第18604 號函覆略以：│
│    │  陳麗珍於本行之信用卡均已結清，均無任何欠款紀錄。                    │
│    │2.依卷附之花旗銀行信用卡月結單：陳麗珍名下之信用卡於95年4月3日結清。  │
└──┴───────────────────────────────────┘
附表三十（花旗銀行卡號0000000000000000之信用卡）：
┌──┬────┬─────────────────┬─────┬──────┐
│編號│刷卡時間│特約商店名稱                      │消費金額  │備註        │
├──┼────┼─────────────────┼─────┼──────┤
│1   │90.1.4  │中興倉儲股份有限公司桃園分公司    │12,864    │簽帳單上偽造│
│    │        │                                  │          │陳麗珍署押一│
│    │        │                                  │          │枚          │
├──┼────┼─────────────────┼─────┼──────┤
│2   │90.1.4  │中興倉儲股份有限公司桃園分公司    │24,864    │同上        │
├──┼────┼─────────────────┼─────┼──────┤
│3   │90.4.5  │統領百貨股份有限公司桃園分公司    │5,463     │同上        │
├──┼────┼─────────────────┼─────┼──────┤
│4   │90.7.5  │中興倉儲股份有限公司桃園分公司    │8,604     │同上        │
├──┼────┼─────────────────┼─────┼──────┤
│5   │91.1.10 │十里街庭西餐廳                    │3,186     │同上        │
├──┼────┼─────────────────┼─────┼──────┤
│6   │91.1.14 │遠東百貨桃園分公司                │1,276     │同上        │
├──┼────┴─────────────────┴─────┴──────┤
│附註│1.美商花旗銀行股份有限公司97年12月3 日（97）政查字第18604 號函覆略以：│
│    │  陳麗珍於本行之信用卡均已結清，均無任何欠款紀錄。                    │
│    │2.依卷附之花旗銀行信用卡月結單：陳麗珍名下之信用卡於95年4月3日結清。  │
└──┴───────────────────────────────────┘
附表三十一（花旗銀行卡號0000000000000000之信用卡）：
┌──┬────┬─────────────────┬─────┬──────┐
│編號│刷卡時間│特約商店名稱                      │消費金額  │備註        │
├──┼────┼─────────────────┼─────┼──────┤
│1   │91.7.18 │中興倉儲股份有限公司桃園分公司    │4,830     │簽帳單上偽造│
│    │        │                                  │          │陳麗珍署押一│
│    │        │                                  │          │枚          │
├──┼────┼─────────────────┼─────┼──────┤
│2   │91.7.18 │中興倉儲股份有限公司桃園分公司    │29,700    │同上        │
├──┼────┼─────────────────┼─────┼──────┤
│3   │91.11.20│遠東百貨桃園分公司                │1,914     │同上        │
├──┼────┴─────────────────┴─────┴──────┤
│附註│1.美商花旗銀行股份有限公司97年12月3 日（97）政查字第18604 號函覆略以：│
│    │  陳麗珍於本行之信用卡均已結清，均無任何欠款紀錄。                    │
│    │2.依卷附之花旗銀行信用卡月結單：陳麗珍名下之信用卡於95年4月3日結清。  │
└──┴───────────────────────────────────┘
附表三十二（花旗銀行卡號0000000000000000之信用卡）：
┌──┬────┬─────────────────┬─────┬──────┐
│編號│刷卡時間│特約商店名稱                      │消費金額  │備註        │
├──┼────┼─────────────────┼─────┼──────┤
│1   │91.12.1 │遠東百貨桃園分公司                │942       │簽帳單上偽造│
│    │        │                                  │          │陳麗珍署押一│
│    │        │                                  │          │枚          │
├──┼────┼─────────────────┼─────┼──────┤
│2   │91.12.29│遠東百貨桃園分公司                │1,000     │同上        │
├──┼────┼─────────────────┼─────┼──────┤
│3   │91.12.29│遠東百貨桃園分公司                │1,280     │同上        │
├──┼────┼─────────────────┼─────┼──────┤
│4   │91.12.29│遠東百貨桃園分公司                │2,552     │同上        │
├──┼────┼─────────────────┼─────┼──────┤
│5   │91.12.29│遠東百貨桃園分公司                │2,850     │同上        │
├──┼────┼─────────────────┼─────┼──────┤
│6   │92.1.27 │遠東百貨桃園分公司                │1,276     │同上        │
├──┼────┼─────────────────┼─────┼──────┤
│7   │92.1.27 │遠東百貨桃園分公司                │2,220     │同上        │
├──┼────┼─────────────────┼─────┼──────┤
│8   │92.2.6  │龍之最有限公司                    │1,460     │同上        │
├──┼────┼─────────────────┼─────┼──────┤
│9   │92.3.14 │太平洋崇光百貨股份有限公司        │2,790     │同上        │
├──┼────┼─────────────────┼─────┼──────┤
│10  │92.3.14 │太平洋崇光百貨股份有限公司        │3,033     │同上        │
├──┼────┼─────────────────┼─────┼──────┤
│11  │92.3.15 │龍之最有限公司                    │2,780     │同上        │
├──┼────┼─────────────────┼─────┼──────┤
│12  │92.3.20 │龍之最有限公司                    │3,970     │同上        │
├──┼────┼─────────────────┼─────┼──────┤
│13  │92.3.27 │龍之最有限公司                    │3,330     │同上        │
├──┼────┼─────────────────┼─────┼──────┤
│14  │92.6.8  │遠東百貨桃園分公司                │1,914     │同上        │
├──┼────┼─────────────────┼─────┼──────┤
│15  │92.6.30 │統領百貨股份有限公司桃園分公司    │1,815     │同上        │
├──┼────┼─────────────────┼─────┼──────┤
│16  │92.6.30 │統領百貨股份有限公司桃園分公司    │2,256     │同上        │
├──┼────┼─────────────────┼─────┼──────┤
│17  │92.7.30 │龍潭聯合股份有限公司              │929       │同上        │
├──┼────┼─────────────────┼─────┼──────┤
│18  │92.8.1  │龍之最有限公司                    │2,110     │同上        │
├──┼────┼─────────────────┼─────┼──────┤
│19  │92.8.17 │遠東百貨桃園分公司                │678       │同上        │
├──┼────┼─────────────────┼─────┼──────┤
│20  │92.8.17 │遠東百貨桃園分公司                │1,200     │同上        │
├──┼────┼─────────────────┼─────┼──────┤
│21  │92.12.16│遠百企業股份有限公司              │30,682    │同上        │
├──┼────┼─────────────────┼─────┼──────┤
│22  │93.6.27 │新竹風城                          │250       │同上        │
├──┼────┼─────────────────┼─────┼──────┤
│23  │93.6.27 │新竹風城                          │652       │同上        │
├──┼────┼─────────────────┼─────┼──────┤
│24  │93.6.27 │新竹風城                          │700       │同上        │
├──┼────┼─────────────────┼─────┼──────┤
│25  │93.6.27 │新竹風城                          │1,140     │同上        │
├──┼────┼─────────────────┼─────┼──────┤
│26  │93.6.27 │喜上屋有限公司                    │1,507     │同上        │
├──┼────┼─────────────────┼─────┼──────┤
│27  │93.7.6  │龍潭聯合股份有限公司              │1,760     │同上        │
├──┼────┼─────────────────┼─────┼──────┤
│28  │93.9.18 │龍之最有限公司                    │3,460     │同上        │
├──┼────┼─────────────────┼─────┼──────┤
│29  │93.10.11│桃園縣龍潭鄉農會超市              │581       │同上        │
├──┼────┴─────────────────┴─────┴──────┤
│附註│1.美商花旗銀行股份有限公司97年12月3 日（97）政查字第18604 號函覆略以：│
│    │  陳麗珍於本行之信用卡均已結清，均無任何欠款紀錄。                    │
│    │2.依卷附之花旗銀行信用卡月結單：陳麗珍名下之信用卡於95年4月3日結清。  │
└──┴───────────────────────────────────┘
附表三十三（花旗銀行卡號0000000000000000之信用卡）：
┌──┬────┬──────────────────┬─────┬──────┐
│編號│刷卡時間│特約商店名稱                        │消費金額  │備註        │
├──┼────┼──────────────────┼─────┼──────┤
│1   │89.12.4 │花旗意外團保保費                    │995       │            │
├──┼────┼──────────────────┼─────┼──────┤
│2   │89.12.5 │統領百貨股份有限公司                │1,260     │簽帳單上偽造│
│    │        │                                    │          │陳麗珍署押一│
│    │        │                                    │          │枚          │
├──┼────┼──────────────────┼─────┼──────┤
│3   │89.12.5 │盧記麻辣火鍋店                      │1,900     │同編號2     │
├──┼────┼──────────────────┼─────┼──────┤
│4   │90.1.1  │中興倉儲股份有限公司桃園分公司      │4,935     │同編號2     │
├──┼────┼──────────────────┼─────┼──────┤
│5   │90.7.5  │中興倉儲股份有限公司桃園分公司      │2,390     │同編號2     │
├──┼────┼──────────────────┼─────┼──────┤
│6   │90.7.5  │中興倉儲股份有限公司桃園分公司      │20,076    │同編號2     │
├──┼────┼──────────────────┼─────┼──────┤
│7   │90.12.4 │富邦花旗團體傷害保險保費            │995       │            │
├──┼────┼──────────────────┼─────┼──────┤
│8   │90.12.22│全資有限公司                        │8,888     │同編號2     │
├──┼────┼──────────────────┼─────┼──────┤
│9   │91.2.2  │全國電子專賣店                      │11,888    │同編號2     │
├──┼────┼──────────────────┼─────┼──────┤
│10  │91.7.1  │中興倉儲股份有限公司桃園分公司      │10,230    │同編號2     │
├──┼────┼──────────────────┼─────┼──────┤
│11  │91.11.29│富邦花旗團體傷害保險保費            │995       │            │
├──┼────┼──────────────────┼─────┼──────┤
│12  │92.1.27 │遠東百貨桃園分公司                  │560       │同編號2     │
├──┼────┼──────────────────┼─────┼──────┤
│13  │92.4.15 │龍之最有限公司                      │1,790     │同編號2     │
├──┼────┼──────────────────┼─────┼──────┤
│14  │92.6.3  │龍潭聯合股份有限公司                │1,344     │同編號2     │
├──┼────┼──────────────────┼─────┼──────┤
│15  │92.6.8  │統領百貨股份有限公司                │576       │同編號2     │
├──┼────┼──────────────────┼─────┼──────┤
│16  │93.9.17 │龍潭聯合股份有限公司                │1,353     │同編號2     │
├──┼────┼──────────────────┼─────┼──────┤
│17  │93.9.18 │龍潭聯合股份有限公司                │1,012     │同編號2     │
├──┼────┼──────────────────┼─────┼──────┤
│18  │93.10.3 │新e家電（龍潭門市部）               │4,990     │同編號2     │
├──┼────┼──────────────────┼─────┼──────┤
│19  │93.10.3 │新e家電（龍潭門市部）               │5,000     │同編號2     │
├──┼────┼──────────────────┼─────┼──────┤
│20  │93.11.30│富邦花旗團體傷害保險保費            │995       │            │
├──┼────┼──────────────────┼─────┼──────┤
│21  │94.5.2  │既有卡友即利金-分期本金第1期/共6期  │10,000    │            │
├──┼────┼──────────────────┼─────┼──────┤
│22  │94.5.2  │既有卡友即利金-分期本金第2期/共6期  │10,000    │            │
├──┼────┼──────────────────┼─────┼──────┤
│23  │94.5.2  │既有卡友即利金-分期本金第3期/共6期  │10,000    │            │
├──┼────┼──────────────────┼─────┼──────┤
│24  │94.5.2  │既有卡友即利金-分期本金第4期/共6期  │10,000    │            │
├──┼────┼──────────────────┼─────┼──────┤
│25  │94.5.2  │既有卡友即利金-分期本金第5期/共6期  │10,000    │            │
├──┼────┼──────────────────┼─────┼──────┤
│26  │94.5.2  │既有卡友即利金-分期本金第6期/共6期  │10,000    │            │
├──┼────┼──────────────────┼─────┼──────┤
│27  │94.7.22 │桃園縣龍潭鄉農會超市                │725       │同編號2     │
├──┼────┼──────────────────┼─────┼──────┤
│28  │94.8.30 │既有卡友即利金-分期本金第1期/共6期  │1,667     │            │
├──┼────┼──────────────────┼─────┼──────┤
│29  │94.8.30 │既有卡友即利金-分期本金第2期/共6期  │1,667     │            │
├──┼────┼──────────────────┼─────┼──────┤
│30  │94.8.30 │既有卡友即利金-分期本金第3期/共6期  │1,667     │            │
├──┼────┼──────────────────┼─────┼──────┤
│31  │94.8.30 │既有卡友即利金-分期本金第4期/共6期  │1,667     │            │
├──┼────┼──────────────────┼─────┼──────┤
│32  │94.8.30 │既有卡友即利金-分期本金第5期/共6期  │1,667     │            │
├──┼────┼──────────────────┼─────┼──────┤
│33  │94.8.30 │既有卡友即利金-分期本金第6期/共6期  │1,667     │            │
├──┼────┼──────────────────┼─────┼──────┤
│34  │94.9.17 │品東西股份有限公司                  │450       │同編號2     │
├──┼────┼──────────────────┼─────┼──────┤
│35  │94.9.23 │既有卡友即利金-分期本金第1期/共6期  │5,167     │            │
├──┼────┼──────────────────┼─────┼──────┤
│36  │94.9.23 │既有卡友即利金-分期本金第2期/共6期  │5,167     │            │
├──┼────┼──────────────────┼─────┼──────┤
│37  │94.9.23 │既有卡友即利金-分期本金第3期/共6期  │5,167     │            │
├──┼────┼──────────────────┼─────┼──────┤
│38  │94.9.23 │既有卡友即利金-分期本金第4期/共6期  │5,167     │            │
├──┼────┼──────────────────┼─────┼──────┤
│39  │94.9.23 │既有卡友即利金-分期本金第5期/共6期  │5,167     │            │
├──┼────┼──────────────────┼─────┼──────┤
│40  │94.9.23 │既有卡友即利金-分期本金第6期/共6期  │5,167     │            │
├──┼────┼──────────────────┼─────┼──────┤
│41  │94.11.25│富邦人壽94年11月                    │995       │            │
├──┼────┴──────────────────┴─────┴──────┤
│附註│1.美商花旗銀行股份有限公司97年12月3 日（97）政查字第18604 號函覆略以：  │
│    │  陳麗珍於本行之信用卡均已結清，均無任何欠款紀錄。                      │
│    │2.依卷附之花旗銀行信用卡月結單：陳麗珍名下之信用卡於95年4月3日結清。    │
└──┴────────────────────────────────────┘
附表三十四（花旗銀行卡號0000000000000000之信用卡）：
┌──┬──────┬───────────────┬─────┬──────┐
│編號│預借現金時間│所使用之自動付款設備          │金額      │備註        │
├──┼──────┼───────────────┼─────┼──────┤
│1   │93.3.11     │聯邦商業銀行                  │10,000    │            │
├──┼──────┴───────────────┴─────┴──────┤
│附註│1.美商花旗銀行股份有限公司97年12月3 日（97）政查字第18604 號函覆略以：│
│    │  陳麗珍於本行之信用卡均已結清，均無任何欠款紀錄。                    │
│    │2.依卷附之花旗銀行信用卡月結單：陳麗珍名下之信用卡於95年4月3日結清。  │
└──┴───────────────────────────────────┘
附表三十五（花旗銀行卡號0000000000000000之信用卡）：
┌──┬──────┬───────────────┬─────┬──────┐
│編號│預借現金時間│所使用之自動付款設備          │金額      │備註        │
├──┼──────┼───────────────┼─────┼──────┤
│1   │93.9.9      │聯邦商業銀行                  │10,000    │            │
├──┼──────┴───────────────┴─────┴──────┤
│附註│1.美商花旗銀行股份有限公司97年12月3 日（97）政查字第18604 號函覆略以：│
│    │  陳麗珍於本行之信用卡均已結清，均無任何欠款紀錄。                    │
│    │2.依卷附之花旗銀行信用卡月結單：陳麗珍名下之信用卡於95年4月3日結清。  │
└──┴───────────────────────────────────┘
附表三十六（聯邦銀行卡號0000000000000000之信用卡）：
┌──┬────┬─────────────────┬─────┬─────┐
│編號│刷卡時間│特約商店名稱                      │消費金額  │備註      │
├──┼────┼─────────────────┼─────┼─────┤
│1   │92.2.16 │龍之最有限公司                    │2,560     │簽帳單上偽│
│    │        │                                  │          │造陳麗珍署│
│    │        │                                  │          │押一枚    │
├──┼────┼─────────────────┼─────┼─────┤
│2   │92.2.27 │龍之最有限公司                    │2,640     │同編號1   │
├──┼────┼─────────────────┼─────┼─────┤
│3   │92.4.1  │龍之最有限公司                    │1,700     │同編號1   │
├──┼────┼─────────────────┼─────┼─────┤
│4   │92.4.9  │龍之最有限公司                    │2,490     │同編號1   │
├──┼────┼─────────────────┼─────┼─────┤
│5   │92.4.12 │遠東百貨桃園分公司                │690       │同編號1   │
├──┼────┼─────────────────┼─────┼─────┤
│6   │92.4.12 │遠東百貨桃園分公司                │1,914     │同編號1   │
├──┼────┼─────────────────┼─────┼─────┤
│7   │92.4.16 │龍之最有限公司                    │1,020     │同編號1   │
├──┼────┼─────────────────┼─────┼─────┤
│8   │92.4.20 │遠東百貨桃園分公司                │1,276     │同編號1   │
├──┼────┼─────────────────┼─────┼─────┤
│9   │92.5.8  │龍之最有限公司                    │3,480     │同編號1   │
├──┼────┼─────────────────┼─────┼─────┤
│10  │92.5.20 │龍潭聯合股份有限公司              │1,298     │同編號1   │
├──┼────┼─────────────────┼─────┼─────┤
│11  │92.5.23 │龍潭聯合股份有限公司              │914       │同編號1   │
├──┼────┼─────────────────┼─────┼─────┤
│12  │92.6.13 │龍潭聯合股份有限公司              │1,140     │同編號1   │
├──┼────┼─────────────────┼─────┼─────┤
│13  │92.6.15 │LATE CHARGES                      │150       │同編號1   │
├──┼────┼─────────────────┼─────┼─────┤
│14  │92.6.16 │遠東百貨桃園分公司                │1,076     │同編號1   │
├──┼────┼─────────────────┼─────┼─────┤
│15  │92.6.16 │統領百貨股份有限公司桃園分公司    │2,008     │同編號1   │
├──┼────┼─────────────────┼─────┼─────┤
│16  │92.6.17 │龍之最有限公司                    │2,100     │同編號1   │
├──┼────┼─────────────────┼─────┼─────┤
│17  │92.7.7  │龍潭聯合股份有限公司              │864       │同編號1   │
├──┼────┼─────────────────┼─────┼─────┤
│18  │92.7.18 │元電化製品有限公司                │2,088     │同編號1   │
├──┼────┼─────────────────┼─────┼─────┤
│19  │92.7.23 │桃園縣龍潭鄉農會超市              │735       │同編號1   │
├──┼────┼─────────────────┼─────┼─────┤
│20  │92.7.23 │龍潭聯合股份有限公司              │960       │同編號1   │
├──┼────┼─────────────────┼─────┼─────┤
│21  │92.7.26 │福壢川菜餐廳股份有限公司          │1,914     │同編號1   │
├──┼────┼─────────────────┼─────┼─────┤
│22  │92.7.27 │龍潭聯合股份有限公司              │827       │同編號1   │
├──┼────┼─────────────────┼─────┼─────┤
│23  │92.8.6  │龍潭聯合股份有限公司              │783       │同編號1   │
├──┼────┼─────────────────┼─────┼─────┤
│24  │92.8.9  │漁樓深海鮮店                      │2,420     │同編號1   │
├──┼────┼─────────────────┼─────┼─────┤
│25  │92.8.11 │龍潭聯合股份有限公司              │1,565     │同編號1   │
├──┼────┼─────────────────┼─────┼─────┤
│26  │92.8.15 │龍之最有限公司                    │1,100     │同編號1   │
├──┼────┼─────────────────┼─────┼─────┤
│27  │92.8.17 │遠東百貨桃園分公司                │690       │同編號1   │
├──┼────┼─────────────────┼─────┼─────┤
│28  │92.8.17 │遠東百貨桃園分公司                │1,260     │同編號1   │
├──┼────┼─────────────────┼─────┼─────┤
│29  │92.9.17 │佳迪福保險920908～921107          │1,252     │          │
├──┼────┼─────────────────┼─────┼─────┤
│30  │92.11.10│桃園縣龍潭鄉農會超市              │370       │同編號1   │
├──┼────┼─────────────────┼─────┼─────┤
│31  │92.11.12│佳迪福保險921108～921207          │626       │          │
├──┼────┼─────────────────┼─────┼─────┤
│32  │92.12.3 │龍潭聯合股份有限公司              │823       │同編號1   │
├──┼────┼─────────────────┼─────┼─────┤
│33  │92.12.10│佳迪福保險921208～930107          │626       │          │
├──┼────┼─────────────────┼─────┼─────┤
│34  │92.12.16│遠百企業股份有限公司              │25,392    │同編號1   │
├──┼────┼─────────────────┼─────┼─────┤
│35  │93.1.14 │佳迪福保險930108～930207          │626       │          │
├──┼────┼─────────────────┼─────┼─────┤
│36  │93.2.7  │桃園縣龍潭鄉農會超市              │1,012     │同編號1   │
├──┼────┼─────────────────┼─────┼─────┤
│37  │93.2.11 │佳迪福保險930208～930307          │626       │          │
├──┼────┼─────────────────┼─────┼─────┤
│38  │93.3.10 │佳迪福保險930308～930407          │626       │          │
├──┼────┼─────────────────┼─────┼─────┤
│39  │93.4.14 │佳迪福保險930408～930507          │626       │          │
├──┼────┼─────────────────┼─────┼─────┤
│40  │93.4.16 │龍之最有限公司                    │3,850     │同編號1   │
├──┼────┼─────────────────┼─────┼─────┤
│41  │93.5.9  │龍潭聯合股份有限公司              │532       │同編號1   │
├──┼────┼─────────────────┼─────┼─────┤
│42  │93.5.12 │佳迪福保險930508～930607          │626       │          │
├──┼────┼─────────────────┼─────┼─────┤
│43  │93.5.15 │LATE CHARGES                      │150       │同編號1   │
├──┼────┼─────────────────┼─────┼─────┤
│44  │93.5.15 │龍潭聯合股份有限公司              │1,248     │同編號1   │
├──┼────┼─────────────────┼─────┼─────┤
│45  │93.5.30 │桃園縣龍潭鄉農會超市              │636       │同編號1   │
├──┼────┼─────────────────┼─────┼─────┤
│46  │93.5.30 │龍潭聯合股份有限公司              │748       │同編號1   │
├──┼────┼─────────────────┼─────┼─────┤
│47  │93.6.9  │佳迪福保險930608～930707          │626       │          │
├──┼────┼─────────────────┼─────┼─────┤
│48  │93.6.20 │龍之最有限公司                    │3,110     │同編號1   │
├──┼────┼─────────────────┼─────┼─────┤
│49  │93.7.14 │佳迪福保險930708～930807          │626       │          │
├──┼────┼─────────────────┼─────┼─────┤
│50  │93.7.15 │LATE CHARGES                      │150       │同編號1   │
├──┼────┼─────────────────┼─────┼─────┤
│51  │93.8.11 │佳迪福保險930808～930907          │626       │          │
├──┼────┼─────────────────┼─────┼─────┤
│52  │93.8.29 │龍潭聯合股份有限公司              │985       │同編號1   │
├──┼────┼─────────────────┼─────┼─────┤
│53  │93.9.15 │佳迪福保險930908～931007          │626       │          │
├──┼────┼─────────────────┼─────┼─────┤
│54  │93.9.19 │全球藥局                          │1,400     │同編號1   │
├──┼────┼─────────────────┼─────┼─────┤
│55  │93.10.8 │龍潭聯合股份有限公司              │1,406     │同編號1   │
├──┼────┼─────────────────┼─────┼─────┤
│56  │93.10.9 │桃園縣龍潭鄉農會超市              │677       │同編號1   │
├──┼────┼─────────────────┼─────┼─────┤
│57  │93.10.13│佳迪福保險931008～931107          │626       │          │
├──┼────┼─────────────────┼─────┼─────┤
│58  │93.10.15│龍之最有限公司                    │3,460     │同編號1   │
├──┼────┼─────────────────┼─────┼─────┤
│59  │93.10.26│桃園縣龍潭鄉農會超市              │994       │同編號1   │
├──┼────┼─────────────────┼─────┼─────┤
│60  │93.11.1 │龍之最有限公司                    │3,000     │同編號1   │
├──┼────┼─────────────────┼─────┼─────┤
│61  │93.11.10│佳迪福保險931108～931207          │626       │          │
├──┼────┼─────────────────┼─────┼─────┤
│62  │93.12.15│佳迪福保險931208～940107          │626       │          │
├──┼────┼─────────────────┼─────┼─────┤
│63  │93.12.27│龍之最有限公司                    │3,230     │同編號1   │
├──┼────┼─────────────────┼─────┼─────┤
│64  │93.12.31│龍潭聯合股份有限公司              │1,246     │同編號1   │
├──┼────┼─────────────────┼─────┼─────┤
│65  │94.1.12 │佳迪福保險940108～940207          │626       │          │
├──┼────┼─────────────────┼─────┼─────┤
│66  │94.2.16 │佳迪福保險940208～940307          │626       │          │
├──┼────┼─────────────────┼─────┼─────┤
│67  │94.3.8  │龍潭聯合股份有限公司              │1,032     │同編號1   │
├──┼────┼─────────────────┼─────┼─────┤
│68  │94.3.9  │佳迪福保險940308～940407          │626       │          │
├──┼────┼─────────────────┼─────┼─────┤
│69  │94.4.13 │佳迪福保險940408～940507          │626       │          │
├──┼────┼─────────────────┼─────┼─────┤
│70  │94.4.25 │龍之最有限公司                    │2,030     │同編號1   │
├──┼────┼─────────────────┼─────┼─────┤
│71  │94.5.8  │桃園縣龍潭鄉農會超市              │353       │同編號1   │
├──┼────┼─────────────────┼─────┼─────┤
│72  │94.5.11 │佳迪福保險940508～940607          │626       │          │
├──┼────┼─────────────────┼─────┼─────┤
│73  │94.5.14 │喜上屋有限公司（喜多屋）          │1,100     │同編號1   │
├──┼────┼─────────────────┼─────┼─────┤
│74  │94.5.16 │桃園縣龍潭鄉農會超市              │678       │同編號1   │
├──┼────┼─────────────────┼─────┼─────┤
│75  │94.6.4  │黛安芬內衣專門店                  │1,054     │同編號1   │
├──┼────┼─────────────────┼─────┼─────┤
│76  │94.6.5  │龍潭聯合股份有限公司              │622       │同編號1   │
├──┼────┼─────────────────┼─────┼─────┤
│77  │94.6.10 │桃園縣龍潭鄉農會超市              │779       │同編號1   │
├──┼────┼─────────────────┼─────┼─────┤
│78  │94.6.12 │龍潭聯合股份有限公司              │703       │同編號1   │
├──┼────┼─────────────────┼─────┼─────┤
│79  │94.6.15 │佳迪福保險940608～940707          │626       │          │
├──┼────┼─────────────────┼─────┼─────┤
│80  │94.6.19 │喜上屋有限公司（喜多屋）          │1,254     │同編號1   │
├──┼────┼─────────────────┼─────┼─────┤
│81  │94.7.13 │佳迪福保險940708～940807          │626       │          │
├──┼────┼─────────────────┼─────┼─────┤
│82  │94.7.15 │LATE CHARGES                      │150       │同編號1   │
├──┼────┼─────────────────┼─────┼─────┤
│83  │94.8.10 │佳迪福保險940808～940907          │626       │          │
├──┼────┼─────────────────┼─────┼─────┤
│84  │94.8.23 │龍之最有限公司                    │3,500     │同編號1   │
├──┼────┼─────────────────┼─────┼─────┤
│85  │94.8.23 │龍潭聯合股份有限公司              │960       │同編號1   │
├──┼────┼─────────────────┼─────┼─────┤
│86  │94.9.14 │佳迪福保險940908～941007          │626       │          │
├──┼────┼─────────────────┼─────┼─────┤
│87  │94.10.4 │龍潭聯合股份有限公司              │1,223     │同編號1   │
├──┼────┼─────────────────┼─────┼─────┤
│88  │94.10.12│佳迪福保險941008～941107          │626       │          │
├──┼────┼─────────────────┼─────┼─────┤
│89  │94.10.15│LATE CHARGES                      │150       │同編號1   │
├──┼────┼─────────────────┼─────┼─────┤
│90  │94.10.19│桃園縣龍潭鄉農會超市              │876       │同編號1   │
├──┼────┼─────────────────┼─────┼─────┤
│91  │94.11.9 │佳迪福保險941108～941207          │626       │          │
├──┼────┼─────────────────┼─────┼─────┤
│92  │94.11.12│龍之最有限公司                    │1,630     │同編號1   │
├──┼────┼─────────────────┼─────┼─────┤
│93  │94.11.13│桃園縣龍潭鄉農會超市              │408       │同編號1   │
├──┼────┼─────────────────┼─────┼─────┤
│94  │94.11.15│龍潭聯合股份有限公司              │1,376     │同編號1   │
├──┼────┼─────────────────┼─────┼─────┤
│95  │94.12.14│佳迪福保險941208～950107          │626       │          │
├──┼────┼─────────────────┼─────┼─────┤
│96  │94.12.21│桃園縣龍潭鄉農會超市              │433       │同編號1   │
├──┼────┼─────────────────┼─────┼─────┤
│97  │95.1.11 │佳迪福保險950108～950207          │626       │          │
├──┼────┼─────────────────┼─────┼─────┤
│98  │95.2.7  │北二高關西服務區                  │300       │同編號1   │
├──┼────┼─────────────────┼─────┼─────┤
│99  │95.2.7  │北二高關西服務區                  │300       │同編號1   │
├──┼────┼─────────────────┼─────┼─────┤
│100 │95.2.7  │北二高關西服務區                  │370       │同編號1   │
├──┼────┼─────────────────┼─────┼─────┤
│101 │95.2.7  │北二高關西服務區                  │800       │同編號1   │
├──┼────┼─────────────────┼─────┼─────┤
│102 │95.2.7  │龍潭聯合股份有限公司              │1,146     │同編號1   │
├──┼────┼─────────────────┼─────┼─────┤
│103 │95.2.8  │佳迪福保險950208～950307          │626       │          │
├──┼────┼─────────────────┼─────┼─────┤
│104 │95.2.15 │龍潭聯合股份有限公司              │1,199     │同編號1   │
├──┼────┼─────────────────┼─────┼─────┤
│105 │95.3.15 │佳迪福保險950308～950407          │626       │          │
├──┼────┼─────────────────┼─────┼─────┤
│106 │95.4.12 │佳迪福保險950408～950507          │626       │          │
├──┼────┼─────────────────┼─────┼─────┤
│107 │95.4.19 │法商佳迪福人壽保險股份有限公司    │626       │          │
├──┼────┴─────────────────┴─────┴─────┤
│附註│1.聯邦商業銀行97年12月5 日（97）聯銀信卡字第13403 號函覆略以：陳麗珍│
│    │  之國民現金卡、信用卡於本行均無欠款。                              │
│    │2.依卷附之聯邦銀行卡友陳麗珍信用卡消費明細：陳麗珍名下之信用卡於95年│
│    │  4月25日結清。                                                     │
└──┴──────────────────────────────────┘
附表三十七（聯邦銀行卡號0000000000000000之信用卡）：
┌──┬──────┬───────────────┬─────┬─────┐
│編號│預借現金時間│名稱                          │消費金額  │備註      │
├──┼──────┼───────────────┼─────┼─────┤
│1   │94.9.21     │電話預借現金                  │25,000    │          │
├──┼──────┴───────────────┴─────┴─────┤
│附註│1.聯邦商業銀行97年12月5 日（97）聯銀信卡字第13403 號函覆略以：陳麗珍│
│    │  之國民現金卡、信用卡於本行均無欠款。                              │
│    │2.依卷附之聯邦銀行卡友陳麗珍信用卡消費明細：陳麗珍名下之信用卡於95年│
│    │  4月25日結清。                                                     │
└──┴──────────────────────────────────┘
附表三十八：偽造之署押
┌──┬────┬──────┬────────┬───┬───────────┐
│編號│發卡銀行│ 申請書名稱 │     卡號       │ 備註 │   偽造之署押及數量   │
├──┼────┼──────┼────────┼───┼───────────┤
│1   │台北富邦│富邦DIY/MIFF│0000000000000000│信用卡│申請書之正卡人親筆中文│
│    │銀行    │Y信用卡申請 │                │      │簽名欄上「陳麗珍」署押│
│    │        │書          │                │      │一枚、信用卡背面偽造之│
│    │        │            │                │      │陳麗珍署押一枚        │
├──┤        ├──────┼────────┼───┼───────────┤
│2   │        │信用卡申請書│0000000000000000│信用卡│申請書之申請人簽名欄上│
│    │        │            │                │      │「陳麗珍」署押一枚、信│
│    │        │            │                │      │用卡背面偽造之陳麗珍署│
│    │        │            │                │      │押一枚                │
├──┤        ├──────┼────────┼───┼───────────┤
│3   │        │優先核准申請│0000000000000000│信用卡│申請書之正卡人親筆中文│
│    │        │書          │                │      │簽名欄上「陳麗珍」署押│
│    │        │            │                │      │一枚、信用卡背面偽造之│
│    │        │            │                │      │陳麗珍署押一枚        │
│    │        │            │                │      │                      │
├──┼────┼──────┼────────┼───┼───────────┤
│4   │臺新銀行│生活信用卡申│0000000000000000│信用卡│申請書之申請人簽名欄上│
│    │        │請書        │                │      │「陳麗珍」署押一枚、信│
│    │        │            │                │      │用卡背面偽造之陳麗珍署│
│    │        │            │                │      │押一枚                │
├──┤        ├──────┼────────┼───┼───────────┤
│5   │        │YOUBE予備金 │0000000000000000│現金卡│申請人簽名欄上「陳麗珍│
│    │        │申請書      │                │      │」署押一枚            │
│    │        │            │                │      │                      │
├──┤        ├──────┼────────┼───┼───────────┤
│6   │        │STORY 生活故│00000000000000  │現金卡│申請人簽名欄上「陳玟蓁│
│    │        │事現金卡申請│                │      │」署押一枚            │
│    │        │書明        │                │      │                      │
├──┤        ├──────┤                │      ├───────────┤
│7   │        │STORY 生活故│                │      │立約人簽名欄上「陳玟蓁│
│    │        │事現金卡信用│                │      │」署押一枚            │
│    │        │貸款約定書  │                │      │                      │
├──┤        ├──────┤                │      ├───────────┤
│8   │        │STORY 生活故│                │      │立書人暨領用人簽名欄上│
│    │        │事現金卡領用│                │      │「陳玟蓁」署押一枚    │
│    │        │證明        │                │      │                      │
├──┤        ├──────┤                │      ├───────────┤
│9   │        │STORY 生活故│                │      │立約人簽名欄上「陳玟蓁│
│    │        │事現金卡與YO│                │      │」署押一枚            │
│    │        │UBE 予備金增│                │      │                      │
│    │        │補約定書    │                │      │                      │
├──┤        ├──────┤                │      ├───────────┤
│10  │        │晶片現金卡轉│                │      │申請人簽名欄上「陳玟蓁│
│    │        │換申請書    │                │      │」署押一枚            │
│    │        │            │                │      │                      │
├──┼────┼──────┼────────┼───┼───────────┤
│11  │日盛銀行│信用卡及加辦│0000000000000000│信用卡│申請書之普卡申請人及正│
│    │        │ALL PASS卡申│0000000000000000│      │卡申請人簽名欄上「陳麗│
│    │        │請書        │                │      │珍」署押各一枚、信用卡│
│    │        │            │                │      │背面偽造之陳麗珍署押各│
│    │        │            │                │      │一枚                  │
├──┤        ├──────┼────────┼───┼───────────┤
│12  │        │ALL PASS現金│0000000000000000│現金卡│申請書之申請人簽名欄上│
│    │        │卡貸款申請書│                │      │「陳麗珍」署押共三枚  │
│    │        │及約定書與現│                │      │                      │
│    │        │金卡密碼函簽│                │      │                      │
│    │        │收          │                │      │                      │
├──┤        ├──────┼────────┼───┼───────────┤
│    │        │日盛銀行信用│                │      │申請書之申請人簽名欄上│
│    │        │卡隨意貸申請│                │      │「陳麗珍」署押一枚    │
│    │        │書          │                │      │                      │
├──┼────┼──────┼────────┼───┼───────────┤
│13  │匯豐銀行│東森得易卡申│0000000000000000│信用卡│申請書之正卡申請人中文│
│    │（即中華│請表        │0000000000000000│      │正楷親筆簽名欄上「陳麗│
│    │銀行）  │            │                │      │珍」署押一枚、信用卡背│
│    │        │            │                │      │面偽造之陳麗珍署押各一│
│    │        │            │                │      │枚                    │
├──┤        ├──────┼────────┼───┼───────────┤
│14  │        │中華銀行信用│000000000000000 │信用卡│申請書之正卡人簽名欄上│
│    │        │卡申請書    │                │      │「陳玟蓁」署押一枚、信│
│    │        │            │                │      │用卡背面偽造之陳玟蓁署│
│    │        │            │                │      │押一枚                │
│    │        ├──────┤                │      ├───────────┤
│    │        │中華銀行信用│                │      │申請書之正卡人簽名欄上│
│    │        │卡各類收費一│                │      │「陳玟蓁」署押一枚    │
│    │        │覽表        │                │      │                      │
├──┼────┼──────┼────────┼───┼───────────┤
│15  │中國信託│趴趴熊信用卡│0000000000000000│信用卡│申請書之正卡申請人親筆│
│    │銀行    │申請書      │0000000000000000│      │正楷中文簽名欄上「陳麗│
│    │        │            │                │      │珍」署押一枚、信用卡背│
│    │        │            │                │      │面偽造之陳麗珍署押各一│
│    │        │            │                │      │枚                    │
├──┤        ├──────┼────────┼───┼───────────┤
│16  │        │現金卡申請書│000000000000    │現金卡│申請書之立約人（借款人│
│    │        │            │                │      │）簽名欄上「陳麗珍」署│
│    │        │            │                │      │押一枚                │
├──┤        ├──────┤                │      ├───────────┤
│17  │        │現金卡舊戶轉│                │      │申請書之立約人（借款人│
│    │        │換暨餘額代償│                │      │）親簽簽名欄上「陳麗珍│
│    │        │申請書暨授信│                │      │」署押一枚            │
│    │        │增補契約書  │                │      │                      │
├──┤        ├──────┼────────┼───┼───────────┤
│18  │        │中國信託信用│0000000000000000│信用卡│申請書之申請人親筆中文│
│    │        │卡「MINI-CAR│                │      │正楷簽名欄上「陳麗珍」│
│    │        │D 低利計畫」│                │      │署押一枚              │
│    │        │餘額代償貴賓│                │      │                      │
│    │        │專用同意書  │                │      │                      │
├──┤        ├──────┤                │      ├───────────┤
│    │        │加辦MINI信用│                │      │申請書之正卡申請人親筆│
│    │        │卡申請書    │                │      │中文簽名欄上「陳麗珍」│
│    │        │            │                │      │署押一枚、信用卡背面偽│
│    │        │            │                │      │造之「陳麗珍」署押一枚│
├──┼────┼──────┼────────┼───┼───────────┤
│19  │萬泰銀行│小額循環信用│000000000000    │信用卡│申請書之申請人簽名欄上│
│    │        │貸款申請書  │                │      │「陳麗珍」署押一枚、信│
│    │        │（George&Mar│                │      │用卡背面偽造之「陳麗珍│
│    │        │ y卡）      │                │      │」署押一枚            │
├──┼────┼──────┼────────┼───┼───────────┤
│20  │新光銀行│信用卡申請書│                │信用卡│申請書之正卡申請人中文│
│    │        │            │                │      │正楷親筆簽名欄及第三筆│
│    │        │            │                │      │代償資料正卡申請人簽名│
│    │        │            │                │      │欄上「陳麗珍」署押各一│
│    │        │            │                │      │枚                    │
├──┼────┼──────┼────────┼───┼───────────┤
│21  │玉山銀行│愛的世界信用│0000000000000000│信用卡│申請書之正卡申請人簽名│
│    │        │卡申請書    │                │      │欄上「陳麗珍」署押一枚│
│    │        │            │                │      │、信用卡背面偽造之「陳│
│    │        │            │                │      │麗珍」署押一枚        │
├──┼────┼──────┼────────┼───┼───────────┤
│22  │花旗銀行│信用卡申請書│                │信用卡│申請書之正卡申請人簽名│
│    │        │            │                │      │欄與花旗信用卡321 帳款│
│    │        │            │                │      │保險計劃正卡申請人（被│
│    │        │            │                │      │保險人）簽名欄上「陳玟│
│    │        │            │                │      │蓁」署押各一枚        │
├──┤        ├──────┼────────┼───┼───────────┤
│23  │        │萬事達/VISA │0000000000000000│信用卡│申請書之正卡申請人簽名│
│    │        │金卡優先核准│                │      │欄上「陳麗珍」署押一枚│
│    │        │申請書      │                │      │、信用卡背面偽造之「陳│
│    │        │            │                │      │麗珍」署押一枚        │
├──┤        ├──────┼────────┼───┼───────────┤
│24  │        │白金萬事達卡│0000000000000000│信用卡│申請書之正卡申請人簽名│
│    │        │/VISA 白金卡│                │      │欄上「陳麗珍」署押一枚│
│    │        │升等優先核卡│                │      │、信用卡背面偽造之陳麗│
│    │        │申請書      │                │      │珍署押一枚            │
├──┼────┼──────┼────────┼───┼───────────┤
│25  │聯邦銀行│「國民現金」│                │信用卡│申請書之申請人簽名欄上│
│    │        │申請書      │                │      │「陳麗珍」署押一枚    │
│    │        │            │                │      │                      │
├──┤        ├──────┼────────┼───┼───────────┤
│26  │        │「0%，輕鬆入│0000000000000000│信用卡│申請書之正卡申請人正楷│
│    │        │貸！」信用卡│                │      │中文親筆簽名欄及貸款資│
│    │        │通信貸款申請│                │      │料立約人欄上「陳麗珍」│
│    │        │書          │                │      │署押各一枚、信用卡背面│
│    │        │            │                │      │偽造之「陳麗珍」署押一│
│    │        │            │                │      │枚                    │
├──┼────┼──────┼────────┼───┼───────────┤
│27  │中國信託│94年3 月間某│簡易通信貸款申請│      │借款人中文親簽欄上「陳│
│    │        │日          │書暨約定書      │      │玟蓁」署押一枚        │
├──┼────┼──────┼────────┼───┼───────────┤
│28  │日盛銀行│94年5 月間  │隨意貸專案      │      │申請人親筆簽名欄上「陳│
│    │        │某日        │                │      │麗珍」署押一枚        │
└──┴────┴──────┴────────┴───┴───────────┘
附表三十九：偽造本票發票人「鄭金明」署名
┌──┬───┬───┬───┬────┬───┬───────────────┐
│編號│ 票號 │發票日│到期日│  金額  │發票人│偽造之署押及數量              │
├──┼───┼───┼───┼────┼───┼───────────────┤
│ 1  │440706│95.7.8│未記載│79萬元  │鄭金明│鄭金明在發票人欄之署押一枚    │
│    │      │      │      │        │陳麗香│                              │
└──┴───┴───┴───┴────┴───┴───────────────┘
附表四十：支票背面偽造「鄭金明」印文
┌──┬─────┬────┬───────┬────────┬────────┐
│編號│ 支票號碼 │ 發票日 │ 付款人       │  金額          │偽造之印文及數量│
├──┼─────┼────┼───────┼────────┼────────┤
│ 1  │KC0000000 │95.7.15 │華南商業銀行  │26萬元          │支票背面之「鄭金│
│    │          │        │龍潭簡易型分行│                │明」印文一枚    │
├──┼─────┼────┼───────┼────────┼────────┤
│ 2  │KC0000000 │95.7.25 │同上          │26萬5千元       │支票背面之「鄭金│
│    │          │        │              │                │明」印文一枚    │
├──┼─────┼────┼───────┼────────┼────────┤
│ 3  │KC0000000 │95.7.26 │同上          │25萬元          │支票背面之「鄭金│
│    │          │        │              │                │明」印文一枚    │
├──┼─────┼────┼───────┼────────┼────────┤
│ 4  │KC0000000 │95.7.29 │同上          │26萬5千元       │支票背面之「鄭金│
│    │          │        │              │                │明」印文一枚    │
├──┼─────┼────┼───────┼────────┼────────┤
│ 5  │KC0000000 │95.8.5  │同上          │26萬5 千元（起訴│支票背面之「鄭金│
│    │          │        │              │書誤載為25萬5千 │明」印文一枚    │
│    │          │        │              │元 ）           │                │
├──┼─────┼────┼───────┼────────┼────────┤
│ 6  │KC0000000 │95.9.2  │同上          │27萬5千元       │支票背面之「鄭金│
│    │          │        │              │                │明」印文一枚    │
├──┼─────┼────┼───────┼────────┼────────┤
│ 7  │KC0000000 │95.9.9  │同上          │25萬元          │支票背面之「鄭金│
│    │          │        │              │                │明」印文一枚    │
├──┼─────┼────┼───────┼────────┼────────┤
│ 8  │KC0000000 │95.10.11│同上          │27萬元          │支票背面之「鄭金│
│    │          │        │              │                │明」印文一枚    │
├──┼─────┼────┼───────┼────────┼────────┤
│ 9  │KC0000000 │95.10.28│同上          │27萬元          │支票背面之「鄭金│
│    │          │        │              │                │明」印文一枚    │
├──┼─────┼────┼───────┼────────┼────────┤
│ 10 │KC0000000 │95.11.2 │同上          │25萬元          │支票背面之「鄭金│
│    │          │        │              │                │明」印文一枚    │
├──┼─────┼────┼───────┼────────┼────────┤
│ 11 │KC0000000 │95.11.15│同上          │27萬元          │支票背面之「鄭金│
│    │          │        │              │                │明」印文一枚    │
├──┼─────┼────┼───────┼────────┼────────┤
│ 12 │KC0000000 │95.11.30│同上          │27萬元          │支票背面之「鄭金│
│    │          │        │              │                │明」印文一枚    │
└──┴─────┴────┴───────┴────────┴────────┘
附表四十一：合會
┌──┬───┬─────────┬────┬───┬───┬────┬────┐
│編號│ 會首 │      會期        │開標時間│ 底標 │得標制│會員總數│每會會款│
├──┼───┼─────────┼────┼───┼───┼────┼────┤
│1   │陳月娥│94.3.5至96.5.5    │每月5日7│2千元 │外標制│27人    │2萬元   │
│    │      │                  │點      │      │      │        │        │
├──┼───┼─────────┼────┼───┼───┼────┼────┤
│2   │陳麗香│95.1.25起（起訴書 │每月25日│2千元 │外標制│25人    │2萬元   │
│    │      │誤載為94.10.25）  │7點     │      │      │        │        │
├──┼───┼─────────┼────┼───┼───┼────┼────┤
│3   │陳麗香│95.6.15起（起訴書 │每月15日│2千元 │外標制│25人    │2萬元   │
│    │      │誤載為95.4.15）   │7點     │      │      │        │        │
└──┴───┴─────────┴────┴───┴───┴────┴────┘
附表四十二（第一會）：
┌──┬───┬────┬───┬──────────┬────────────┐
│編號│ 冒標 │冒標時間│ 詐得 │ 備註               │      應沒收之物        │
│    │ 會員 │及標次  │ 金額 │                    │                        │
├──┼───┼────┼───┼──────────┼────────────┤
│1   │彭秀蓉│94.4.5  │50萬元│被告冒標            │偽造彭秀蓉署押之標單壹張│
│    │      │第1期   │      │                    │                        │
├──┼───┼────┼───┼──────────┼────────────┤
│2   │洪阿素│94.6.5  │48萬元│被告冒其名加入合會  │偽造洪阿素署押之標單壹張│
│    │      │第3期   │      │                    │                        │
├──┼───┼────┼───┼──────────┼────────────┤
│3   │鄭金明│94.7.5  │48萬元│被告冒其名加入合會  │偽造鄭金明署押之標單壹張│
│    │      │第4期   │      │                    │                        │
├──┼───┼────┼───┼──────────┼────────────┤
│4   │葉素圓│94.9.5  │46萬元│被告冒標            │偽造葉素圓署押之標單壹張│
│    │      │第6期   │      │                    │                        │
├──┼───┼────┼───┼──────────┼────────────┤
│5   │何瑞英│94.10.5 │46萬元│被告冒標            │偽造何瑞英署押之標單壹張│
│    │      │第7期   │      │                    │                        │
├──┼───┼────┼───┼──────────┼────────────┤
│6   │葉素圓│94.11.5 │46萬元│被告冒標            │偽造葉素圓署押之標單壹張│
│    │      │第8期   │      │                    │                        │
├──┼───┼────┼───┼──────────┼────────────┤
│7   │鄧秀鳳│95.1.5  │44萬元│被告冒標            │偽造鄧秀鳳署押之標單壹張│
│    │      │第10期  │      │                    │                        │
├──┼───┼────┼───┼──────────┼────────────┤
│8   │吳玉美│95.2.5  │44萬元│被告冒標            │偽造吳玉美署押之標單壹張│
│    │      │第11期  │      │                    │                        │
├──┼───┼────┼───┼──────────┼────────────┤
│9   │楊月春│95.3.5  │44萬元│被告冒標            │偽造楊月春署押之標單壹張│
│    │      │第12期  │      │                    │                        │
├──┼───┴────┴───┴──────────┴────────────┤
│總計│詐得金額416萬元                                                         │
├──┼────────────────────────────────────┤
│備註│1.被告各次詐欺取財款項，係向活會會員詐稱某會員得標，而得以詐取活會會款之│
│    │  款項，其計算方式如下：                                                │
│    │  （被告得以向活會會員收取會款金額）ｘ（實際活會會員數＝不含會首之全體會│
│    │  員數－得標會員數〈即標次〉＋以虛列及活會會員冒標次數）                │
│    │2.被冒標會員仍為活會會員。                                              │
└──┴────────────────────────────────────┘
附表四十三（第二會）：
┌──┬───┬────┬───┬──────────┬────────────┐
│編號│ 冒標 │冒標時間│ 詐得 │  備註              │      應沒收之物        │
│    │ 會員 │及標次  │ 金額 │                    │                        │
├──┼───┼────┼───┼──────────┼────────────┤
│1   │黃雅瑄│95.1.25 │40萬元│被告冒其名加入合會  │偽造黃雅瑄署押之標單壹張│
│    │      │第3 期  │      │                    │                        │
├──┼───┼────┼───┼──────────┼────────────┤
│2   │洪阿素│95.4.25 │36萬元│被告冒其名加入合會  │偽造洪阿素署押之標單壹張│
│    │      │第6 期  │      │                    │                        │
├──┼───┼────┼───┼──────────┼────────────┤
│3   │魏夷伶│95.6.25 │34萬元│被告冒其名加入合會（│偽造魏夷伶署押之標單壹張│
│    │      │第8 期  │      │起訴書誤載為冒標）  │                        │
├──┼───┴────┴───┴──────────┴────────────┤
│總計│詐得金額110萬元                                                         │
└──┴────────────────────────────────────┘
附表四十四（第三會）：
┌──┬───┬────┬───┬──────────┬────────────┐
│編號│ 冒標 │冒標時間│ 詐得 │ 備註               │       應沒收之物       │
│    │ 會員 │及標次  │ 金額 │                    │                        │
├──┼───┼────┼───┼──────────┼────────────┤
│1   │魏夷伶│95.6.15 │46萬元│被告冒其名加入合會（│偽造魏夷伶署押之標單壹張│
│    │      │第2 期  │      │起訴書誤載為冒標）  │                        │
├──┼───┴────┴───┴──────────┴────────────┤
│總計│詐得金額46萬元                                                          │
└──┴────────────────────────────────────┘
附錄：本案論罪科刑法條全文
中華民國刑法第201條
（有價證券之偽造變造與行使罪）
意圖供行使之用，而偽造、變造公債票、公司股票或其他有價證
券者，處3 年以上 10 年以下有期徒刑，得併科 3 千元以下罰
金。
行使偽造、變造之公債票、公司股票或其他有價證券，或意圖供
行使之用，而收集或交付於人者，處 1 年以上 7 年以下有期徒
刑，得併科 3 千元以下罰金。
中華民國刑法第210條
（偽造變造私文書罪）
偽造、變造私文書，足以生損害於公眾或他人者，處 5 年以下
有期徒刑。
中華民國刑法第216條
（行使偽造變造或登載不實之文書罪）
行使第 210 條至第 215 條之文書者，依偽造、變造文書或登載
不實事項或使登載不實事項之規定處斷。
中華民國刑法第220條
（準文書）
在紙上或物品上之文字、符號、圖畫、照像，依習慣或特約，足
以為表示其用意之證明者，關於本章及本章以外各罪，以文書論
。
錄音、錄影或電磁紀錄，藉機器或電腦之處理所顯示之聲音、影
像或符號，足以為表示其用意之證明者，亦同。
中華民國刑法第339條
（普通詐欺罪）
意圖為自己或第三人不法之所有，以詐術使人將本人或第三人之
物交付者，處 5 年以下有期徒刑、拘役或科或併科 1 千元以下
罰金。
以前項方法得財產上不法之利益或使第三人得之者，亦同。
前二項之未遂犯罰之。
中華民國刑法第339條之2
（違法由自動付款設備取得他人之物之處罰）
意圖為自己或第三人不法之所有，以不正方法由自動付款設備取
得他人之物者，處 3 年以下有期徒刑、拘役或 1 萬元以下罰金
。
以前項方法得財產上不法之利益或使第三人得之者，亦同。

司法院資訊處製作；財團法人民間司法改革基金會備份。
